!! Noun inflection for Mansi
! ----------------

!! Stems ending in V
!! # N01 = stem ending in (а|о|у|э|а̄|о̄|ӯ|э̄|я|ё|ю|е|я̄|ё̄|ю̄|е̄)
!! # N02 = stem ending in (и|ы|ӣ|ы̄)

!! Stems ending in C
!! # N13 = stem ending in (г|ӈ|в|к|кв|м|п|р|х)
!! # N14 = stem ending in (ль|нь|ть)
!! # N16 = stem ending in (й)
!! # N17 = stem ending in (б|д|ф|ц|ч|ш|з|ж)
!! # N18 = stem ending in (бь|дь|фь|ць|чь|шь|зь|жь|рь)
!! # N19 = stem ending in (щ)

!! Stems ending in CC
!! # N23 = stem ending in C and (г|ӈ|в|к|кв|м|п|р|х)
!! # N24 = stem ending in C and (л|н|т|с)
!! # N25 = stem ending in C and (ль|нь|ть)
!! # N26 = stem ending in C and (й)
!! # N27 = stem ending in C and (б|д|ф|ц|ч|ш|з|ж)
!! # N28 = stem ending in C and (бь|дь|фь|ць|чь|шь|зь|жь|рь)
!! # N29 = stem ending in C and (щ)

!! Stems ending in CCC
!! # N33 = stem ending in CC and (г|ӈ|в|к|кв|м|п|р|х)
!! # N34 = stem ending in CC and (л|н|т|с)
!! # N35 = stem ending in CC and (ль|нь|ть)
!! # N36 = stem ending in CC and (й)
!! # N37 = stem ending in CC and (б|д|ф|ц|ч|ш|з|ж)
!! # N38 = stem ending in CC and (бь|дь|фь|ць|чь|шь|зь|жь|рь)
!! # N29 = stem ending in CC and (щ)

!! Stems with syncopating vowel
!! # N4311 = syncopating stems ending in -ыг
!! # N4321 = syncopating stems ending in -иг
!! # N4331 = syncopating stems ending in -ыӈ
!! # N4341 = syncopating stems ending in -иӈ
!! # N4411 = syncopating stems ending in -ыл
!! # N4421 = syncopating stems ending in -ил
!! # N4431 = syncopating stems ending in -ын
!! # N4441 = syncopating stems ending in -ин
!! # N4511 = syncopating stems ending in -ум
!! # N4521 = syncopating stems ending in -ым
!! # N4531 = syncopating stems ending in -уп
!! # N4611 = syncopating stems ending in -ыр
!! # N4621 = syncopating stems ending in -ир
!! # N4711 = syncopating stems ending in -ых
!! # N4721 = syncopating stems ending in -их

!! # N53 = irregular paradigm of хум


!!!!!!!!!!!!!!!!!!!!!!!!!!!!!!!!!!!!!!!!!!!!!!!!!!!!!!!!!!!!!!!!!!!!!!!!!!!!!!

LEXICON _N01

 ! non possessive forms
 
+N+Sg+Nom: K ;
+N+Sg+Loc:т K ;
+N+Sg+Lat:н K ;
+N+Sg+Abl:ныл K ;
+N+Sg+Instr:л K ;
+N+Sg+Trans:г K ;

+N+Du+Nom:г K ;
+N+Du+Loc:гт K ;
+N+Du+Lat:гн K ;
+N+Du+Abl:гныл K ;
+N+Du+Instr:гтыл K ;

+N+Pl+Nom:т K ;
+N+Pl+Loc:тт K ;
+N+Pl+Lat:тн K ;

+N+Pl+Lat:тын K ;
+N+Pl+Abl:тныл K ;
+N+Pl+Instr:тыл K ;

 ! possessive forms

+N+Sg+PxSg1+Nom:м K ;
+N+Sg+PxSg1+Loc:мт K ;
+N+Sg+PxSg1+Lat:мн K ;
+N+Sg+PxSg1+Abl:мныл K ;
+N+Sg+PxSg1+Instr:мтыл K ;

+N+Du+PxSg1+Nom:гум K ;
+N+Du+PxSg1+Loc:гумт K ;
+N+Du+PxSg1+Lat:гумн K ;
+N+Du+PxSg1+Abl:гумныл K ;
+N+Du+PxSg1+Instr:гумтыл K ;

+N+Pl+PxSg1+Nom:нум K ;
+N+Pl+PxSg1+Loc:нумт K ;
+N+Pl+PxSg1+Lat:нумн K ;
+N+Pl+PxSg1+Abl:нумныл K ;
+N+Pl+PxSg1+Instr:нумтыл K ;

+N+Sg+PxSg2+Nom:н K ;
+N+Sg+PxSg2+Loc:нт K ;
+N+Sg+PxSg2+Lat:нн K ;
+N+Sg+PxSg2+Abl:нныл K ;
+N+Sg+PxSg2+Instr:нтыл K ;

+N+Du+PxSg2+Nom:гын K ;
+N+Du+PxSg2+Loc:гынт K ;
+N+Du+PxSg2+Lat:гынн K ;
+N+Du+PxSg2+Abl:гынныл K ;
+N+Du+PxSg2+Instr:гынтыл K ;

+N+Pl+PxSg2+Nom:н K ;
+N+Pl+PxSg2+Loc:нт K ;
+N+Pl+PxSg2+Lat:нн K ;
+N+Pl+PxSg2+Abl:нныл K ;
+N+Pl+PxSg2+Instr:нтыл K ;

+N+Pl+PxSg2+Nom:нын K ;
+N+Pl+PxSg2+Loc:нынт K ;
+N+Pl+PxSg2+Lat:нынн K ;
+N+Pl+PxSg2+Abl:нынныл K ;
+N+Pl+PxSg2+Instr:нынтыл K ;

+N+Sg+PxSg3+Nom:тэ K ;
+N+Sg+PxSg3+Loc:тэт K ;
+N+Sg+PxSg3+Lat:тэн K ;
+N+Sg+PxSg3+Abl:тэныл K ;
+N+Sg+PxSg3+Instr:тэтыл K ;

+N+Du+PxSg3+Nom:ге K ;
+N+Du+PxSg3+Loc:гет K ;
+N+Du+PxSg3+Lat:ген K ;
+N+Du+PxSg3+Abl:геныл K ;
+N+Du+PxSg3+Instr:гетыл K ;

+N+Pl+PxSg3+Nom:нэ K ;
+N+Pl+PxSg3+Loc:нэт K ;
+N+Pl+PxSg3+Lat:нэн K ;
+N+Pl+PxSg3+Abl:нэныл K ;
+N+Pl+PxSg3+Instr:нэтыл K ;

+N+Sg+PxDu1+Nom:ме̄н K ;
+N+Sg+PxDu1+Loc:ме̄нт K ;
+N+Sg+PxDu1+Lat:ме̄нн K ;
+N+Sg+PxDu1+Abl:ме̄нныл K ;
+N+Sg+PxDu1+Instr:ме̄нтыл K ;

+N+Du+PxDu1+Nom:гме̄н K ;
+N+Du+PxDu1+Loc:гме̄нт K ;
+N+Du+PxDu1+Lat:гме̄нн K ;
+N+Du+PxDu1+Abl:гме̄нныл K ;
+N+Du+PxDu1+Instr:гме̄нтыл K ;

+N+Pl+PxDu1+Nom:нме̄н K ;
+N+Pl+PxDu1+Loc:нме̄нт K ;
+N+Pl+PxDu1+Lat:нме̄нн K ;
+N+Pl+PxDu1+Abl:нме̄нныл K ;
+N+Pl+PxDu1+Instr:нме̄нтыл K ;

+N+Sg+PxDu2+Nom:н K ;
+N+Sg+PxDu2+Loc:нт K ;
+N+Sg+PxDu2+Lat:нн K ;
+N+Sg+PxDu2+Abl:нныл K ;
+N+Sg+PxDu2+Instr:нтыл K ;

+N+Du+PxDu2+Nom:гы̄н K ;
+N+Du+PxDu2+Loc:гы̄нт K ;
+N+Du+PxDu2+Lat:гы̄нн K ;
+N+Du+PxDu2+Abl:гы̄нныл K ;
+N+Du+PxDu2+Instr:гы̄нтыл K ;

+N+Pl+PxDu2+Nom:ны̄н K ;
+N+Pl+PxDu2+Loc:ны̄нт K ;
+N+Pl+PxDu2+Lat:ны̄нн K ;
+N+Pl+PxDu2+Abl:ны̄нныл K ;
+N+Pl+PxDu2+Instr:ны̄нтыл K ;

+N+Pl+PxDu2+Nom:н K ;
+N+Pl+PxDu2+Loc:нт K ;
+N+Pl+PxDu2+Lat:нн K ;
+N+Pl+PxDu2+Abl:нныл K ;
+N+Pl+PxDu2+Instr:нтыл K ;

+N+Sg+PxDu3+Nom:тэ̄н K ;
+N+Sg+PxDu3+Loc:тэ̄нт K ;
+N+Sg+PxDu3+Lat:тэ̄нн K ;
+N+Sg+PxDu3+Abl:тэ̄нныл K ;
+N+Sg+PxDu3+Instr:тэ̄нтыл K ;

+N+Du+PxDu3+Nom:ге̄н K ;
+N+Du+PxDu3+Loc:ге̄нт K ;
+N+Du+PxDu3+Lat:ге̄нн K ;
+N+Du+PxDu3+Abl:ге̄нныл K ;
+N+Du+PxDu3+Instr:ге̄нтыл K ;

+N+Pl+PxDu3+Nom:нэ̄н K ;
+N+Pl+PxDu3+Loc:нэ̄нт K ;
+N+Pl+PxDu3+Lat:нэ̄нн K ;
+N+Pl+PxDu3+Abl:нэ̄нныл K ;
+N+Pl+PxDu3+Instr:нэ̄нтыл K ;

+N+Sg+PxPl1+Nom:в K ;
+N+Sg+PxPl1+Loc:вт K ;
+N+Sg+PxPl1+Lat:вн K ;
+N+Sg+PxPl1+Abl:вныл K ;
+N+Sg+PxPl1+Instr:втыл K ;

+N+Du+PxPl1+Nom:гув K ;
+N+Du+PxPl1+Loc:гувт K ;
+N+Du+PxPl1+Lat:гувн K ;
+N+Du+PxPl1+Abl:гувныл K ;
+N+Du+PxPl1+Instr:гувтыл K ;

+N+Pl+PxPl1+Nom:нув K ;
+N+Pl+PxPl1+Loc:нувт K ;
+N+Pl+PxPl1+Lat:нувн K ;
+N+Pl+PxPl1+Abl:нувныл K ;
+N+Pl+PxPl1+Instr:нувтыл K ;

+N+Sg+PxPl2+Nom:̄н K ;
+N+Sg+PxPl2+Loc:̄нт K ;
+N+Sg+PxPl2+Lat:̄нн K ;
+N+Sg+PxPl2+Abl:̄нныл K ;
+N+Sg+PxPl2+Instr:̄нтыл K ;

+N+Du+PxPl2+Nom:гы̄н K ;
+N+Du+PxPl2+Loc:гы̄нт K ;
+N+Du+PxPl2+Lat:гы̄нн K ;
+N+Du+PxPl2+Abl:гы̄нныл K ;
+N+Du+PxPl2+Instr:гы̄нтыл K ;

+N+Pl+PxPl2+Nom:ны̄н K ;
+N+Pl+PxPl2+Loc:ны̄нт K ;
+N+Pl+PxPl2+Lat:ны̄нн K ;
+N+Pl+PxPl2+Abl:ны̄нныл K ;
+N+Pl+PxPl2+Instr:ны̄нтыл K ;

+N+Pl+PxPl2+Nom:н K ;
+N+Pl+PxPl2+Loc:нт K ;
+N+Pl+PxPl2+Lat:нн K ;
+N+Pl+PxPl2+Abl:нныл K ;
+N+Pl+PxPl2+Instr:нтыл K ;

+N+Sg+PxPl3+Nom:ныл K ;
+N+Sg+PxPl3+Loc:нылт K ;
+N+Sg+PxPl3+Lat:нылн K ;
+N+Sg+PxPl3+Abl:нылныл K ;
+N+Sg+PxPl3+Instr:нылтыл K ;

+N+Du+PxPl3+Nom:га̄ныл K ;
+N+Du+PxPl3+Loc:га̄нылт K ;
+N+Du+PxPl3+Lat:га̄нылн K ;
+N+Du+PxPl3+Abl:га̄нылныл K ;
+N+Du+PxPl3+Instr:га̄нылтыл K ;

+N+Pl+PxPl3+Nom:наныл K ;
+N+Pl+PxPl3+Loc:нанылт K ;
+N+Pl+PxPl3+Lat:нанылн K ;
+N+Pl+PxPl3+Abl:нанылныл K ;
+N+Pl+PxPl3+Instr:нанылтыл K ;

+N+Pl+PxPl3+Nom:̄ныл K ;
+N+Pl+PxPl3+Loc:̄нылт K ;
+N+Pl+PxPl3+Lat:̄нылн K ;
+N+Pl+PxPl3+Abl:̄нылныл K ;
+N+Pl+PxPl3+Instr:̄нылтыл K ;

!!!!!!!!!!!!!!!!!!!!!!!!!!!!!!!!!!!!!!!!!!!!!!!!!!!!!!!!!!!!!!!!!!!!!!!!!!!!!!

LEXICON	_N02

 ! non possessive forms

+N+Sg+Nom: K ;
+N+Sg+Loc:т K ;
+N+Sg+Lat:н K ;
+N+Sg+Abl:ныл K ;
+N+Sg+Instr:л K ;
+N+Sg+Trans:иг K ;

+N+Du+Nom:иг K ;
+N+Du+Loc:игт K ;
+N+Du+Lat:игн K ;
+N+Du+Abl:игныл K ;
+N+Du+Instr:игтыл K ;

+N+Pl+Nom:ит K ;
+N+Pl+Loc:итт K ;
+N+Pl+Lat:итн K ;

+N+Pl+Lat:итын K ;
+N+Pl+Abl:итныл K ;
+N+Pl+Instr:итыл K ;

 ! possessive forms

+N+Sg+PxSg1+Nom:м K ;
+N+Sg+PxSg1+Loc:мт K ;
+N+Sg+PxSg1+Lat:мн K ;
+N+Sg+PxSg1+Abl:мныл K ;
+N+Sg+PxSg1+Instr:мтыл K ;

+N+Du+PxSg1+Nom:ягум K ;
+N+Du+PxSg1+Loc:ягумт K ;
+N+Du+PxSg1+Lat:ягумн K ;
+N+Du+PxSg1+Abl:ягумныл K ;
+N+Du+PxSg1+Instr:ягумтыл K ;

+N+Pl+PxSg1+Nom:янум K ;
+N+Pl+PxSg1+Loc:янумт K ;
+N+Pl+PxSg1+Lat:янумн K ;
+N+Pl+PxSg1+Abl:янумныл K ;
+N+Pl+PxSg1+Instr:янумтыл K ;

+N+Sg+PxSg2+Nom:н K ;
+N+Sg+PxSg2+Loc:нт K ;
+N+Sg+PxSg2+Lat:нн K ;
+N+Sg+PxSg2+Abl:нныл K ;
+N+Sg+PxSg2+Instr:нтыл K ;

+N+Du+PxSg2+Nom:ягын K ;
+N+Du+PxSg2+Loc:ягынт K ;
+N+Du+PxSg2+Lat:ягынн K ;
+N+Du+PxSg2+Abl:ягынныл K ;
+N+Du+PxSg2+Instr:ягынтыл K ;

+N+Pl+PxSg2+Nom:ян K ;
+N+Pl+PxSg2+Loc:янт K ;
+N+Pl+PxSg2+Lat:янн K ;
+N+Pl+PxSg2+Abl:янныл K ;
+N+Pl+PxSg2+Instr:янтыл K ;

+N+Pl+PxSg2+Nom:янын K ;
+N+Pl+PxSg2+Loc:янынт K ;
+N+Pl+PxSg2+Lat:янынн K ;
+N+Pl+PxSg2+Abl:янынныл K ;
+N+Pl+PxSg2+Instr:янынтыл K ;

+N+Sg+PxSg3+Nom:тэ K ;
+N+Sg+PxSg3+Loc:тэт K ;
+N+Sg+PxSg3+Lat:тэн K ;
+N+Sg+PxSg3+Abl:тэныл K ;
+N+Sg+PxSg3+Instr:тэтыл K ;

+N+Du+PxSg3+Nom:я̄ге K ;
+N+Du+PxSg3+Loc:я̄гет K ;
+N+Du+PxSg3+Lat:я̄ген K ;
+N+Du+PxSg3+Abl:я̄геныл K ;
+N+Du+PxSg3+Instr:я̄гетыл K ;

+N+Pl+PxSg3+Nom:янэ K ;
+N+Pl+PxSg3+Loc:янэт K ;
+N+Pl+PxSg3+Lat:янэн K ;
+N+Pl+PxSg3+Abl:янэныл K ;
+N+Pl+PxSg3+Instr:янэтыл K ;

+N+Sg+PxDu1+Nom:ме̄н K ;
+N+Sg+PxDu1+Loc:ме̄нт K ;
+N+Sg+PxDu1+Lat:ме̄нн K ;
+N+Sg+PxDu1+Abl:ме̄нныл K ;
+N+Sg+PxDu1+Instr:ме̄нтыл K ;

+N+Du+PxDu1+Nom:ягме̄н K ;
+N+Du+PxDu1+Loc:ягме̄нт K ;
+N+Du+PxDu1+Lat:ягме̄нн K ;
+N+Du+PxDu1+Abl:ягме̄ныл K ;
+N+Du+PxDu1+Instr:ягме̄нтыл K ;

+N+Pl+PxDu1+Nom:янме̄н K ;
+N+Pl+PxDu1+Loc:янме̄нт K ;
+N+Pl+PxDu1+Lat:янме̄нн K ;
+N+Pl+PxDu1+Abl:янме̄ныл K ;
+N+Pl+PxDu1+Instr:янме̄нтыл K ;

+N+Sg+PxDu2+Nom:н K ;
+N+Sg+PxDu2+Loc:нт K ;
+N+Sg+PxDu2+Lat:нн K ;
+N+Sg+PxDu2+Abl:нныл K ;
+N+Sg+PxDu2+Instr:нтыл K ;

+N+Du+PxDu2+Nom:ягы̄н K ;
+N+Du+PxDu2+Loc:ягы̄нт K ;
+N+Du+PxDu2+Lat:ягы̄нн K ;
+N+Du+PxDu2+Abl:ягы̄ныл K ;
+N+Du+PxDu2+Instr:ягы̄нтыл K ;

+N+Pl+PxDu2+Nom:яны̄н K ;
+N+Pl+PxDu2+Loc:яны̄нт K ;
+N+Pl+PxDu2+Lat:яны̄нн K ;
+N+Pl+PxDu2+Abl:яны̄ныл K ;
+N+Pl+PxDu2+Instr:яны̄нтыл K ;

+N+Pl+PxDu2+Nom:ян K ;
+N+Pl+PxDu2+Loc:янт K ;
+N+Pl+PxDu2+Lat:янн K ;
+N+Pl+PxDu2+Abl:яныл K ;
+N+Pl+PxDu2+Instr:янтыл K ;

+N+Sg+PxDu3+Nom:тэ̄н K ;
+N+Sg+PxDu3+Loc:тэ̄нт K ;
+N+Sg+PxDu3+Lat:тэ̄нн K ;
+N+Sg+PxDu3+Abl:тэ̄нныл K ;
+N+Sg+PxDu3+Instr:тэ̄нтыл K ;

+N+Du+PxDu3+Nom:яге̄н K ;
+N+Du+PxDu3+Loc:яге̄нт K ;
+N+Du+PxDu3+Lat:яге̄нн K ;
+N+Du+PxDu3+Abl:яге̄нныл K ;
+N+Du+PxDu3+Instr:яге̄нтыл K ;

+N+Pl+PxDu3+Nom:янэ̄н K ;
+N+Pl+PxDu3+Loc:янэ̄нт K ;
+N+Pl+PxDu3+Lat:янэ̄нн K ;
+N+Pl+PxDu3+Abl:янэ̄нныл K ;
+N+Pl+PxDu3+Instr:янэ̄нтыл K ;

+N+Sg+PxPl1+Nom:юв K ;
+N+Sg+PxPl1+Loc:ювт K ;
+N+Sg+PxPl1+Lat:ювн K ;
+N+Sg+PxPl1+Abl:ювныл K ;
+N+Sg+PxPl1+Instr:ювтыл K ;

+N+Du+PxPl1+Nom:ягув K ;
+N+Du+PxPl1+Loc:ягувт K ;
+N+Du+PxPl1+Lat:ягувн K ;
+N+Du+PxPl1+Abl:ягувныл K ;
+N+Du+PxPl1+Instr:ягувтыл K ;

+N+Pl+PxPl1+Nom:янув K ;
+N+Pl+PxPl1+Loc:янувт K ;
+N+Pl+PxPl1+Lat:янувн K ;
+N+Pl+PxPl1+Abl:янувныл K ;
+N+Pl+PxPl1+Instr:янувтыл K ;

+N+Sg+PxPl2+Nom:̄н K ;
+N+Sg+PxPl2+Loc:̄нт K ;
+N+Sg+PxPl2+Lat:̄нн K ;
+N+Sg+PxPl2+Abl:̄нныл K ;
+N+Sg+PxPl2+Instr:̄нтыл K ;

+N+Du+PxPl2+Nom:ягы̄н K ;
+N+Du+PxPl2+Loc:ягы̄нт K ;
+N+Du+PxPl2+Lat:ягы̄нн K ;
+N+Du+PxPl2+Abl:ягы̄нныл K ;
+N+Du+PxPl2+Instr:ягы̄нтыл K ;

+N+Pl+PxPl2+Nom:яны̄н K ;
+N+Pl+PxPl2+Loc:яны̄нт K ;
+N+Pl+PxPl2+Lat:яны̄нн K ;
+N+Pl+PxPl2+Abl:яны̄ныл K ;
+N+Pl+PxPl2+Instr:яны̄нтыл K ;

+N+Pl+PxPl2+Nom:ян K ;
+N+Pl+PxPl2+Loc:янт K ;
+N+Pl+PxPl2+Lat:янн K ;
+N+Pl+PxPl2+Abl:яныл K ;
+N+Pl+PxPl2+Instr:янтыл K ;

+N+Sg+PxPl3+Nom:я̄ныл K ;
+N+Sg+PxPl3+Loc:я̄нылт K ;
+N+Sg+PxPl3+Lat:я̄нылн K ;
+N+Sg+PxPl3+Abl:я̄нылныл K ;
+N+Sg+PxPl3+Instr:я̄нылтыл K ;

+N+Du+PxPl3+Nom:яга̄ныл K ;
+N+Du+PxPl3+Loc:яга̄нылт K ;
+N+Du+PxPl3+Lat:яга̄нылн K ;
+N+Du+PxPl3+Abl:яга̄нылныл K ;
+N+Du+PxPl3+Instr:яга̄нылтыл K ;

+N+Pl+PxPl3+Nom:янаныл K ;
+N+Pl+PxPl3+Loc:янанылт K ;
+N+Pl+PxPl3+Lat:янанылн K ;
+N+Pl+PxPl3+Abl:янанылныл K ;
+N+Pl+PxPl3+Instr:янанылтыл K ;

+N+Pl+PxPl3+Nom:я̄ныл K ;
+N+Pl+PxPl3+Loc:я̄нылт K ;
+N+Pl+PxPl3+Lat:я̄нылн K ;
+N+Pl+PxPl3+Abl:я̄нылныл K ;
+N+Pl+PxPl3+Instr:я̄нылтыл K ;

!!!!!!!!!!!!!!!!!!!!!!!!!!!!!!!!!!!!!!!!!!!!!!!!!!!!!!!!!!!!!!!!!!!!!!!!!!!!!!

LEXICON	_N13

 ! non possessive forms

+N+Sg+Nom: K ;
+N+Sg+Loc:т K ;
+N+Sg+Loc:ыт K ;
+N+Sg+Lat:н K ;
+N+Sg+Lat:ын K ;
+N+Sg+Abl:ныл K ;
+N+Sg+Instr:ыл K ;
+N+Sg+Trans:ыг K ;

+N+Du+Nom:ыг K ;
+N+Du+Loc:ыгт K ;
+N+Du+Lat:ыгн K ;
+N+Du+Abl:ыгныл K ;
+N+Du+Instr:ыгтыл K ;

+N+Pl+Nom:ыт K ;
+N+Pl+Loc:ытт K ;
+N+Pl+Lat:ытн K ;

+N+Pl+Lat:ытын K ;
+N+Pl+Abl:ытныл K ;
+N+Pl+Instr:ытыл K ;

 ! possessive forms

+N+Sg+PxSg1+Nom:ум K ;
+N+Sg+PxSg1+Loc:умт K ;
+N+Sg+PxSg1+Lat:умн K ;
+N+Sg+PxSg1+Abl:умныл K ;
+N+Sg+PxSg1+Instr:умтыл K ;

+N+Du+PxSg1+Nom:агум K ;
+N+Du+PxSg1+Loc:агумт K ;
+N+Du+PxSg1+Lat:агумн K ;
+N+Du+PxSg1+Abl:агумныл K ;
+N+Du+PxSg1+Instr:агумтыл K ;

+N+Pl+PxSg1+Nom:анум K ;
+N+Pl+PxSg1+Loc:анумт K ;
+N+Pl+PxSg1+Lat:анумн K ;
+N+Pl+PxSg1+Abl:анумныл K ;
+N+Pl+PxSg1+Instr:анумтыл K ;

+N+Sg+PxSg2+Nom:ын K ;
+N+Sg+PxSg2+Loc:ынт K ;
+N+Sg+PxSg2+Lat:ынн K ;
+N+Sg+PxSg2+Abl:ынныл K ;
+N+Sg+PxSg2+Instr:ынтыл K ;

+N+Du+PxSg2+Nom:агын K ;
+N+Du+PxSg2+Loc:агынт K ;
+N+Du+PxSg2+Lat:агынн K ;
+N+Du+PxSg2+Abl:агынныл K ;
+N+Du+PxSg2+Instr:агынтыл K ;

+N+Pl+PxSg2+Nom:ан K ;
+N+Pl+PxSg2+Loc:ант K ;
+N+Pl+PxSg2+Lat:анн K ;
+N+Pl+PxSg2+Abl:анныл K ;
+N+Pl+PxSg2+Instr:антыл K ;

+N+Pl+PxSg2+Nom:анын K ;
+N+Pl+PxSg2+Loc:анынт K ;
+N+Pl+PxSg2+Lat:анынн K ;
+N+Pl+PxSg2+Abl:анынныл K ;
+N+Pl+PxSg2+Instr:анынтыл K ;

+N+Sg+PxSg3+Nom:е K ;
+N+Sg+PxSg3+Loc:ет K ;
+N+Sg+PxSg3+Lat:ен K ;
+N+Sg+PxSg3+Abl:еныл K ;
+N+Sg+PxSg3+Instr:етыл K ;

+N+Du+PxSg3+Nom:аге K ;
+N+Du+PxSg3+Loc:агет K ;
+N+Du+PxSg3+Lat:аген K ;
+N+Du+PxSg3+Abl:агеныл K ;
+N+Du+PxSg3+Instr:агетыл K ;

+N+Pl+PxSg3+Nom:анэ K ;
+N+Pl+PxSg3+Loc:анэт K ;
+N+Pl+PxSg3+Lat:анэн K ;
+N+Pl+PxSg3+Abl:анэныл K ;
+N+Pl+PxSg3+Instr:анэтыл K ;

+N+Sg+PxDu1+Nom:ме̄н K ;
+N+Sg+PxDu1+Loc:ме̄нт K ;
+N+Sg+PxDu1+Lat:ме̄нн K ;
+N+Sg+PxDu1+Abl:ме̄нныл K ;
+N+Sg+PxDu1+Instr:ме̄нтыл K ;

+N+Du+PxDu1+Nom:агме̄н K ;
+N+Du+PxDu1+Loc:агме̄нт K ;
+N+Du+PxDu1+Lat:агме̄нн K ;
+N+Du+PxDu1+Abl:агме̄нныл K ;
+N+Du+PxDu1+Instr:агме̄нтыл K ;

+N+Pl+PxDu1+Nom:анме̄н K ;
+N+Pl+PxDu1+Loc:анме̄нт K ;
+N+Pl+PxDu1+Lat:анме̄нн K ;
+N+Pl+PxDu1+Abl:анме̄нныл K ;
+N+Pl+PxDu1+Instr:анме̄нтыл K ;

+N+Sg+PxDu2+Nom:ын K ;
+N+Sg+PxDu2+Loc:ынт K ;
+N+Sg+PxDu2+Lat:ынн K ;
+N+Sg+PxDu2+Abl:ынныл K ;
+N+Sg+PxDu2+Instr:ынтыл K ;

+N+Du+PxDu2+Nom:агы̄н K ;
+N+Du+PxDu2+Loc:агы̄нт K ;
+N+Du+PxDu2+Lat:агы̄нн K ;
+N+Du+PxDu2+Abl:агы̄нныл K ;
+N+Du+PxDu2+Instr:агы̄нтыл K ;

+N+Pl+PxDu2+Nom:аны̄н K ;
+N+Pl+PxDu2+Loc:аны̄нт K ;
+N+Pl+PxDu2+Lat:аны̄нн K ;
+N+Pl+PxDu2+Abl:аны̄нныл K ;
+N+Pl+PxDu2+Instr:аны̄нтыл K ;

+N+Pl+PxDu2+Nom:ан K ;
+N+Pl+PxDu2+Loc:аннт K ;
+N+Pl+PxDu2+Lat:анн K ;
+N+Pl+PxDu2+Abl:анныл K ;
+N+Pl+PxDu2+Instr:антыл K ;

+N+Sg+PxDu3+Nom:е̄н K ;
+N+Sg+PxDu3+Loc:е̄нт K ;
+N+Sg+PxDu3+Lat:е̄нн K ;
+N+Sg+PxDu3+Abl:е̄нныл K ;
+N+Sg+PxDu3+Instr:е̄нтыл K ;

+N+Du+PxDu3+Nom:аге̄н K ;
+N+Du+PxDu3+Loc:аге̄нт K ;
+N+Du+PxDu3+Lat:аге̄нн K ;
+N+Du+PxDu3+Abl:аге̄нныл K ;
+N+Du+PxDu3+Instr:аге̄нтыл K ;

+N+Pl+PxDu3+Nom:анэ̄н K ;
+N+Pl+PxDu3+Loc:анэ̄нт K ;
+N+Pl+PxDu3+Lat:анэ̄нн K ;
+N+Pl+PxDu3+Abl:анэ̄нныл K ;
+N+Pl+PxDu3+Instr:анэ̄нтыл K ;

+N+Sg+PxPl1+Nom:ув K ;
+N+Sg+PxPl1+Loc:увт K ;
+N+Sg+PxPl1+Lat:увн K ;
+N+Sg+PxPl1+Abl:увныл K ;
+N+Sg+PxPl1+Instr:увтыл K ;

+N+Du+PxPl1+Nom:агув K ;
+N+Du+PxPl1+Loc:агувт K ;
+N+Du+PxPl1+Lat:агувн K ;
+N+Du+PxPl1+Abl:агувныл K ;
+N+Du+PxPl1+Instr:агувтыл K ;

+N+Pl+PxPl1+Nom:анув K ;
+N+Pl+PxPl1+Loc:анувт K ;
+N+Pl+PxPl1+Lat:анувн K ;
+N+Pl+PxPl1+Abl:анувныл K ;
+N+Pl+PxPl1+Instr:анувтыл K ;

+N+Sg+PxPl2+Nom:ы̄н K ;
+N+Sg+PxPl2+Loc:ы̄нт K ;
+N+Sg+PxPl2+Lat:ы̄нн K ;
+N+Sg+PxPl2+Abl:ы̄нныл K ;
+N+Sg+PxPl2+Instr:ы̄нтыл K ;

+N+Du+PxPl2+Nom:агы̄н K ;
+N+Du+PxPl2+Loc:агы̄нт K ;
+N+Du+PxPl2+Lat:агы̄нн K ;
+N+Du+PxPl2+Abl:агы̄нныл K ;
+N+Du+PxPl2+Instr:агы̄нтыл K ;

+N+Pl+PxPl2+Nom:аны̄н K ;
+N+Pl+PxPl2+Loc:аны̄нт K ;
+N+Pl+PxPl2+Lat:аны̄нн K ;
+N+Pl+PxPl2+Abl:аны̄нныл K ;
+N+Pl+PxPl2+Instr:аны̄нтыл K ;

+N+Pl+PxPl2+Nom:ан K ;
+N+Pl+PxPl2+Loc:аннт K ;
+N+Pl+PxPl2+Lat:аннн K ;
+N+Pl+PxPl2+Abl:анныл K ;
+N+Pl+PxPl2+Instr:антыл K ;

+N+Sg+PxPl3+Nom:аныл K ;
+N+Sg+PxPl3+Loc:анылт K ;
+N+Sg+PxPl3+Lat:анылн K ;
+N+Sg+PxPl3+Abl:анылныл K ;
+N+Sg+PxPl3+Instr:анылтыл K ;

+N+Du+PxPl3+Nom:ага̄ныл K ;
+N+Du+PxPl3+Loc:ага̄нылт K ;
+N+Du+PxPl3+Lat:ага̄нылн K ;
+N+Du+PxPl3+Abl:ага̄нылныл K ;
+N+Du+PxPl3+Instr:ага̄нылтыл K ;

+N+Pl+PxPl3+Nom:ананыл K ;
+N+Pl+PxPl3+Loc:ананылт K ;
+N+Pl+PxPl3+Lat:ананылн K ;
+N+Pl+PxPl3+Abl:ананылныл K ;
+N+Pl+PxPl3+Instr:ананылтыл K ;

+N+Pl+PxPl3+Nom:а̄ныл K ;
+N+Pl+PxPl3+Loc:а̄нылт K ;
+N+Pl+PxPl3+Lat:а̄нылн K ;
+N+Pl+PxPl3+Abl:а̄нылныл K ;
+N+Pl+PxPl3+Instr:а̄нылтыл K ;

!!!!!!!!!!!!!!!!!!!!!!!!!!!!!!!!!!!!!!!!!!!!!!!!!!!!!!!!!!!!!!!!!!!!!!!!!!!!!!

LEXICON	_N14

 ! non possessive forms

+N+Sg+Nom: K ;
+N+Sg+Loc:т K ;
+N+Sg+Lat:н K ;
+N+Sg+Abl:ныл K ;
+N+Sg+Instr:ыл K ;
+N+Sg+Trans:ыг K ;

+N+Du+Nom:ыг K ;
+N+Du+Loc:ыгт K ;
+N+Du+Lat:ыгн K ;
+N+Du+Abl:ыгныл K ;
+N+Du+Instr:ыгтыл K ;

+N+Pl+Nom:ыт K ;
+N+Pl+Loc:ытт K ;
+N+Pl+Lat:ытн K ;

+N+Pl+Lat:ытын K ;
+N+Pl+Abl:ытныл K ;
+N+Pl+Instr:ытыл K ;

 ! possessive forms

+N+Sg+PxSg1+Nom:ум K ;
+N+Sg+PxSg1+Loc:умт K ;
+N+Sg+PxSg1+Lat:умн K ;
+N+Sg+PxSg1+Abl:умныл K ;
+N+Sg+PxSg1+Instr:умтыл K ;

+N+Du+PxSg1+Nom:агум K ;
+N+Du+PxSg1+Loc:агумт K ;
+N+Du+PxSg1+Lat:агумн K ;
+N+Du+PxSg1+Abl:агумныл K ;
+N+Du+PxSg1+Instr:агумтыл K ;

+N+Pl+PxSg1+Nom:анум K ;
+N+Pl+PxSg1+Loc:анумт K ;
+N+Pl+PxSg1+Lat:анумн K ;
+N+Pl+PxSg1+Abl:анумныл K ;
+N+Pl+PxSg1+Instr:анумтыл K ;

+N+Sg+PxSg2+Nom:ын K ;
+N+Sg+PxSg2+Loc:ынт K ;
+N+Sg+PxSg2+Lat:ынн K ;
+N+Sg+PxSg2+Abl:ынныл K ;
+N+Sg+PxSg2+Instr:ынтыл K ;

+N+Du+PxSg2+Nom:агын K ;
+N+Du+PxSg2+Loc:агынт K ;
+N+Du+PxSg2+Lat:агынн K ;
+N+Du+PxSg2+Abl:агынныл K ;
+N+Du+PxSg2+Instr:агынтыл K ;

+N+Pl+PxSg2+Nom:ан K ;
+N+Pl+PxSg2+Loc:ант K ;
+N+Pl+PxSg2+Lat:анн K ;
+N+Pl+PxSg2+Abl:анныл K ;
+N+Pl+PxSg2+Instr:антыл K ;

+N+Pl+PxSg2+Nom:анын K ;
+N+Pl+PxSg2+Loc:анынт K ;
+N+Pl+PxSg2+Lat:анынн K ;
+N+Pl+PxSg2+Abl:анынныл K ;
+N+Pl+PxSg2+Instr:анынтыл K ;

+N+Sg+PxSg3+Nom:э K ;
+N+Sg+PxSg3+Loc:эт K ;
+N+Sg+PxSg3+Lat:эн K ;
+N+Sg+PxSg3+Abl:эныл K ;
+N+Sg+PxSg3+Instr:этыл K ;

+N+Du+PxSg3+Nom:аге K ;
+N+Du+PxSg3+Loc:агет K ;
+N+Du+PxSg3+Lat:аген K ;
+N+Du+PxSg3+Abl:агеныл K ;
+N+Du+PxSg3+Instr:агетыл K ;

+N+Pl+PxSg3+Nom:анэ K ;
+N+Pl+PxSg3+Loc:анэт K ;
+N+Pl+PxSg3+Lat:анэн K ;
+N+Pl+PxSg3+Abl:анэныл K ;
+N+Pl+PxSg3+Instr:анэтыл K ;

+N+Sg+PxDu1+Nom:ме̄н K ;
+N+Sg+PxDu1+Loc:ме̄нт K ;
+N+Sg+PxDu1+Lat:ме̄нн K ;
+N+Sg+PxDu1+Abl:ме̄нныл K ;
+N+Sg+PxDu1+Instr:ме̄нтыл K ;

+N+Du+PxDu1+Nom:агме̄н K ;
+N+Du+PxDu1+Loc:агме̄нт K ;
+N+Du+PxDu1+Lat:агме̄нн K ;
+N+Du+PxDu1+Abl:агме̄нныл K ;
+N+Du+PxDu1+Instr:агме̄нтыл K ;

+N+Pl+PxDu1+Nom:анме̄н K ;
+N+Pl+PxDu1+Loc:анме̄нт K ;
+N+Pl+PxDu1+Lat:анме̄нн K ;
+N+Pl+PxDu1+Abl:анме̄нныл K ;
+N+Pl+PxDu1+Instr:анме̄нтыл K ;

+N+Sg+PxDu2+Nom:ын K ;
+N+Sg+PxDu2+Loc:ынт K ;
+N+Sg+PxDu2+Lat:ынн K ;
+N+Sg+PxDu2+Abl:ынныл K ;
+N+Sg+PxDu2+Instr:ынтыл K ;

+N+Du+PxDu2+Nom:агы̄н K ;
+N+Du+PxDu2+Loc:агы̄нт K ;
+N+Du+PxDu2+Lat:агы̄нн K ;
+N+Du+PxDu2+Abl:агы̄нныл K ;
+N+Du+PxDu2+Instr:агы̄нтыл K ;

+N+Pl+PxDu2+Nom:аны̄н K ;
+N+Pl+PxDu2+Loc:аны̄нт K ;
+N+Pl+PxDu2+Lat:аны̄нн K ;
+N+Pl+PxDu2+Abl:аны̄нныл K ;
+N+Pl+PxDu2+Instr:аны̄нтыл K ;

+N+Pl+PxDu2+Nom:ан K ;
+N+Pl+PxDu2+Loc:ант K ;
+N+Pl+PxDu2+Lat:анн K ;
+N+Pl+PxDu2+Abl:анныл K ;
+N+Pl+PxDu2+Instr:антыл K ;

+N+Sg+PxDu3+Nom:э̄н K ;
+N+Sg+PxDu3+Loc:э̄нт K ;
+N+Sg+PxDu3+Lat:э̄нн K ;
+N+Sg+PxDu3+Abl:э̄нныл K ;
+N+Sg+PxDu3+Instr:э̄нтыл K ;

+N+Du+PxDu3+Nom:аге̄н K ;
+N+Du+PxDu3+Loc:аге̄нт K ;
+N+Du+PxDu3+Lat:аге̄нн K ;
+N+Du+PxDu3+Abl:аге̄нныл K ;
+N+Du+PxDu3+Instr:аге̄нтыл K ;

+N+Pl+PxDu3+Nom:анэ̄н K ;
+N+Pl+PxDu3+Loc:анэ̄нт K ;
+N+Pl+PxDu3+Lat:анэ̄нн K ;
+N+Pl+PxDu3+Abl:анэ̄нныл K ;
+N+Pl+PxDu3+Instr:анэ̄нтыл K ;

+N+Sg+PxPl1+Nom:ув K ;
+N+Sg+PxPl1+Loc:увт K ;
+N+Sg+PxPl1+Lat:увн K ;
+N+Sg+PxPl1+Abl:увныл K ;
+N+Sg+PxPl1+Instr:увтыл K ;

+N+Du+PxPl1+Nom:агув K ;
+N+Du+PxPl1+Loc:агувт K ;
+N+Du+PxPl1+Lat:агувн K ;
+N+Du+PxPl1+Abl:агувныл K ;
+N+Du+PxPl1+Instr:агувтыл K ;

+N+Pl+PxPl1+Nom:анув K ;
+N+Pl+PxPl1+Loc:анувт K ;
+N+Pl+PxPl1+Lat:анувн K ;
+N+Pl+PxPl1+Abl:анувныл K ;
+N+Pl+PxPl1+Instr:анувтыл K ;

+N+Sg+PxPl2+Nom:ы̄н K ;
+N+Sg+PxPl2+Loc:ы̄нт K ;
+N+Sg+PxPl2+Lat:ы̄нн K ;
+N+Sg+PxPl2+Abl:ы̄нныл K ;
+N+Sg+PxPl2+Instr:ы̄нтыл K ;

+N+Du+PxPl2+Nom:агы̄н K ;
+N+Du+PxPl2+Loc:агы̄нт K ;
+N+Du+PxPl2+Lat:агы̄нн K ;
+N+Du+PxPl2+Abl:агы̄нныл K ;
+N+Du+PxPl2+Instr:агы̄нтыл K ;

+N+Pl+PxPl2+Nom:аны̄н K ;
+N+Pl+PxPl2+Loc:аны̄нт K ;
+N+Pl+PxPl2+Lat:аны̄нн K ;
+N+Pl+PxPl2+Abl:аны̄нныл K ;
+N+Pl+PxPl2+Instr:аны̄нтыл K ;

+N+Pl+PxPl2+Nom:ан K ;
+N+Pl+PxPl2+Loc:ант K ;
+N+Pl+PxPl2+Lat:анн K ;
+N+Pl+PxPl2+Abl:анныл K ;
+N+Pl+PxPl2+Instr:антыл K ;

+N+Sg+PxPl3+Nom:аныл K ;
+N+Sg+PxPl3+Loc:анылт K ;
+N+Sg+PxPl3+Lat:анылн K ;
+N+Sg+PxPl3+Abl:анылныл K ;
+N+Sg+PxPl3+Instr:анылтыл K ;

+N+Du+PxPl3+Nom:ага̄ныл K ;
+N+Du+PxPl3+Loc:ага̄нылт K ;
+N+Du+PxPl3+Lat:ага̄нылн K ;
+N+Du+PxPl3+Abl:ага̄нылныл K ;
+N+Du+PxPl3+Instr:ага̄нылтыл K ;

+N+Pl+PxPl3+Nom:ананыл K ;
+N+Pl+PxPl3+Loc:ананылт K ;
+N+Pl+PxPl3+Lat:ананылн K ;
+N+Pl+PxPl3+Abl:ананылныл K ;
+N+Pl+PxPl3+Instr:ананылтыл K ;

+N+Pl+PxPl3+Nom:а̄ныл K ;
+N+Pl+PxPl3+Loc:а̄нылт K ;
+N+Pl+PxPl3+Lat:а̄нылн K ;
+N+Pl+PxPl3+Abl:а̄нылныл K ;
+N+Pl+PxPl3+Instr:а̄нылтыл K ;

!!!!!!!!!!!!!!!!!!!!!!!!!!!!!!!!!!!!!!!!!!!!!!!!!!!!!!!!!!!!!!!!!!!!!!!!!!!!!!

LEXICON	_N15

 ! non possessive forms

+N+Sg+Nom:ь K ;
+N+Sg+Loc:ьт K ;
+N+Sg+Lat:ьн K ;
+N+Sg+Abl:ьныл K ;
+N+Sg+Instr:ил K ;
+N+Sg+Trans:иг K ;

+N+Du+Nom:иг K ;
+N+Du+Loc:игт K ;
+N+Du+Lat:игн K ;
+N+Du+Abl:игныл K ;
+N+Du+Instr:игтыл K ;

+N+Pl+Nom:ит K ;
+N+Pl+Loc:итт K ;
+N+Pl+Lat:итн K ;

+N+Pl+Lat:итын K ;
+N+Pl+Abl:итныл K ;
+N+Pl+Instr:итыл K ;

 ! possessive forms

+N+Sg+PxSg1+Nom:юм K ;
+N+Sg+PxSg1+Loc:юмт K ;
+N+Sg+PxSg1+Lat:юмн K ;
+N+Sg+PxSg1+Abl:юмныл K ;
+N+Sg+PxSg1+Instr:юмтыл K ;

+N+Du+PxSg1+Nom:ягум K ;
+N+Du+PxSg1+Loc:ягумт K ;
+N+Du+PxSg1+Lat:ягумн K ;
+N+Du+PxSg1+Abl:ягумныл K ;
+N+Du+PxSg1+Instr:ягумтыл K ;

+N+Pl+PxSg1+Nom:янум K ;
+N+Pl+PxSg1+Loc:янумт K ;
+N+Pl+PxSg1+Lat:янумн K ;
+N+Pl+PxSg1+Abl:янумныл K ;
+N+Pl+PxSg1+Instr:янумтыл K ;

+N+Sg+PxSg2+Nom:ин K ;
+N+Sg+PxSg2+Loc:инт K ;
+N+Sg+PxSg2+Lat:инн K ;
+N+Sg+PxSg2+Abl:инныл K ;
+N+Sg+PxSg2+Instr:интыл K ;

+N+Du+PxSg2+Nom:ягын K ;
+N+Du+PxSg2+Loc:ягынт K ;
+N+Du+PxSg2+Lat:ягынн K ;
+N+Du+PxSg2+Abl:ягынныл K ;
+N+Du+PxSg2+Instr:ягынтыл K ;

+N+Pl+PxSg2+Nom:ян K ;
+N+Pl+PxSg2+Loc:янт K ;
+N+Pl+PxSg2+Lat:янн K ;
+N+Pl+PxSg2+Abl:янныл K ;
+N+Pl+PxSg2+Instr:янтыл K ;

+N+Pl+PxSg2+Nom:янын K ;
+N+Pl+PxSg2+Loc:янынт K ;
+N+Pl+PxSg2+Lat:янынн K ;
+N+Pl+PxSg2+Abl:янынныл K ;
+N+Pl+PxSg2+Instr:янынтыл K ;

+N+Sg+PxSg3+Nom:е K ;
+N+Sg+PxSg3+Loc:ет K ;
+N+Sg+PxSg3+Lat:ен K ;
+N+Sg+PxSg3+Abl:еныл K ;
+N+Sg+PxSg3+Instr:етыл K ;

+N+Du+PxSg3+Nom:яге K ;
+N+Du+PxSg3+Loc:ягет K ;
+N+Du+PxSg3+Lat:яген K ;
+N+Du+PxSg3+Abl:ягеныл K ;
+N+Du+PxSg3+Instr:ягетыл K ;

+N+Pl+PxSg3+Nom:янэ K ;
+N+Pl+PxSg3+Loc:янэт K ;
+N+Pl+PxSg3+Lat:янэн K ;
+N+Pl+PxSg3+Abl:янэныл K ;
+N+Pl+PxSg3+Instr:янэтыл K ;

+N+Sg+PxDu1+Nom:ьме̄н K ;
+N+Sg+PxDu1+Loc:ьме̄нт K ;
+N+Sg+PxDu1+Lat:ьме̄нн K ;
+N+Sg+PxDu1+Abl:ьме̄нныл K ;
+N+Sg+PxDu1+Instr:ьме̄нтыл K ;

+N+Du+PxDu1+Nom:ягме̄н K ;
+N+Du+PxDu1+Loc:ягме̄нт K ;
+N+Du+PxDu1+Lat:ягме̄нн K ;
+N+Du+PxDu1+Abl:ягме̄ныл K ;
+N+Du+PxDu1+Instr:ягме̄нтыл K ;

+N+Pl+PxDu1+Nom:янме̄н K ;
+N+Pl+PxDu1+Loc:янме̄нт K ;
+N+Pl+PxDu1+Lat:янме̄нн K ;
+N+Pl+PxDu1+Abl:янме̄ныл K ;
+N+Pl+PxDu1+Instr:янме̄нтыл K ;

+N+Sg+PxDu2+Nom:ӣн K ;
+N+Sg+PxDu2+Loc:ӣнт K ;
+N+Sg+PxDu2+Lat:ӣнн K ;
+N+Sg+PxDu2+Abl:ӣнныл K ;
+N+Sg+PxDu2+Instr:ӣнтыл K ;

+N+Du+PxDu2+Nom:ягы̄н K ;
+N+Du+PxDu2+Loc:ягы̄нт K ;
+N+Du+PxDu2+Lat:ягы̄нн K ;
+N+Du+PxDu2+Abl:ягы̄ныл K ;
+N+Du+PxDu2+Instr:ягы̄нтыл K ;

+N+Pl+PxDu2+Nom:яны̄н K ;
+N+Pl+PxDu2+Loc:яны̄нт K ;
+N+Pl+PxDu2+Lat:яны̄нн K ;
+N+Pl+PxDu2+Abl:яны̄ныл K ;
+N+Pl+PxDu2+Instr:яны̄нтыл K ;

+N+Pl+PxDu2+Nom:ян K ;
+N+Pl+PxDu2+Loc:янт K ;
+N+Pl+PxDu2+Lat:янн K ;
+N+Pl+PxDu2+Abl:яныл K ;
+N+Pl+PxDu2+Instr:янтыл K ;

+N+Sg+PxDu3+Nom:е̄н K ;
+N+Sg+PxDu3+Loc:е̄нт K ;
+N+Sg+PxDu3+Lat:е̄нн K ;
+N+Sg+PxDu3+Abl:е̄нныл K ;
+N+Sg+PxDu3+Instr:е̄нтыл K ;

+N+Du+PxDu3+Nom:яге̄н K ;
+N+Du+PxDu3+Loc:яге̄нт K ;
+N+Du+PxDu3+Lat:яге̄нн K ;
+N+Du+PxDu3+Abl:яге̄нныл K ;
+N+Du+PxDu3+Instr:яге̄нтыл K ;

+N+Pl+PxDu3+Nom:янэ̄н K ;
+N+Pl+PxDu3+Loc:янэ̄нт K ;
+N+Pl+PxDu3+Lat:янэ̄нн K ;
+N+Pl+PxDu3+Abl:янэ̄нныл K ;
+N+Pl+PxDu3+Instr:янэ̄нтыл K ;

+N+Sg+PxPl1+Nom:юв K ;
+N+Sg+PxPl1+Loc:ювт K ;
+N+Sg+PxPl1+Lat:ювн K ;
+N+Sg+PxPl1+Abl:ювныл K ;
+N+Sg+PxPl1+Instr:ювтыл K ;

+N+Du+PxPl1+Nom:ягув K ;
+N+Du+PxPl1+Loc:ягувт K ;
+N+Du+PxPl1+Lat:ягувн K ;
+N+Du+PxPl1+Abl:ягувныл K ;
+N+Du+PxPl1+Instr:ягувтыл K ;

+N+Pl+PxPl1+Nom:янув K ;
+N+Pl+PxPl1+Loc:янувт K ;
+N+Pl+PxPl1+Lat:янувн K ;
+N+Pl+PxPl1+Abl:янувныл K ;
+N+Pl+PxPl1+Instr:янувтыл K ;

+N+Sg+PxPl2+Nom:ӣн K ;
+N+Sg+PxPl2+Loc:ӣнт K ;
+N+Sg+PxPl2+Lat:ӣнн K ;
+N+Sg+PxPl2+Abl:ӣнныл K ;
+N+Sg+PxPl2+Instr:ӣнтыл K ;

+N+Du+PxPl2+Nom:ягы̄н K ;
+N+Du+PxPl2+Loc:ягы̄нт K ;
+N+Du+PxPl2+Lat:ягы̄нн K ;
+N+Du+PxPl2+Abl:ягы̄нныл K ;
+N+Du+PxPl2+Instr:ягы̄нтыл K ;

+N+Pl+PxPl2+Nom:яны̄н K ;
+N+Pl+PxPl2+Loc:яны̄нт K ;
+N+Pl+PxPl2+Lat:яны̄нн K ;
+N+Pl+PxPl2+Abl:яны̄ныл K ;
+N+Pl+PxPl2+Instr:яны̄нтыл K ;

+N+Pl+PxPl2+Nom:ян K ;
+N+Pl+PxPl2+Loc:янт K ;
+N+Pl+PxPl2+Lat:янн K ;
+N+Pl+PxPl2+Abl:яныл K ;
+N+Pl+PxPl2+Instr:янтыл K ;

+N+Sg+PxPl3+Nom:я̄ныл K ;
+N+Sg+PxPl3+Loc:я̄нылт K ;
+N+Sg+PxPl3+Lat:я̄нылн K ;
+N+Sg+PxPl3+Abl:я̄нылныл K ;
+N+Sg+PxPl3+Instr:я̄нылтыл K ;

+N+Du+PxPl3+Nom:яга̄ныл K ;
+N+Du+PxPl3+Loc:яга̄нылт K ;
+N+Du+PxPl3+Lat:яга̄нылн K ;
+N+Du+PxPl3+Abl:яга̄нылныл K ;
+N+Du+PxPl3+Instr:яга̄нылтыл K ;

+N+Pl+PxPl3+Nom:янаныл K ;
+N+Pl+PxPl3+Loc:янанылт K ;
+N+Pl+PxPl3+Lat:янанылн K ;
+N+Pl+PxPl3+Abl:янанылныл K ;
+N+Pl+PxPl3+Instr:янанылтыл K ;

+N+Pl+PxPl3+Nom:я̄ныл K ;
+N+Pl+PxPl3+Loc:я̄нылт K ;
+N+Pl+PxPl3+Lat:я̄нылн K ;
+N+Pl+PxPl3+Abl:я̄нылныл K ;
+N+Pl+PxPl3+Instr:я̄нылтыл K ;

!!!!!!!!!!!!!!!!!!!!!!!!!!!!!!!!!!!!!!!!!!!!!!!!!!!!!!!!!!!!!!!!!!!!!!!!!!!!!!

LEXICON	_N16

 ! non possessive forms

+N+Sg+Nom:й K ;
+N+Sg+Loc:йт K ;
+N+Sg+Lat:йн K ;
+N+Sg+Abl:йныл K ;
+N+Sg+Instr:ил K ;
+N+Sg+Trans:иг K ;

+N+Du+Nom:иг K ;
+N+Du+Loc:игт K ;
+N+Du+Lat:игн K ;
+N+Du+Abl:игныл K ;
+N+Du+Instr:игтыл K ;

+N+Pl+Nom:ит K ;
+N+Pl+Loc:итт K ;
+N+Pl+Lat:итн K ;
+N+Pl+Lat:итын K ;
+N+Pl+Abl:итныл K ;
+N+Pl+Instr:итыл K ;

 ! possessive forms

+N+Sg+PxSg1+Nom:юм K ;
+N+Sg+PxSg1+Loc:юмт K ;
+N+Sg+PxSg1+Lat:юмн K ;
+N+Sg+PxSg1+Abl:юмныл K ;
+N+Sg+PxSg1+Instr:юмтыл K ;

+N+Du+PxSg1+Nom:ягум K ;
+N+Du+PxSg1+Loc:ягумт K ;
+N+Du+PxSg1+Lat:ягумн K ;
+N+Du+PxSg1+Abl:ягумныл K ;
+N+Du+PxSg1+Instr:ягумтыл K ;

+N+Pl+PxSg1+Nom:янум K ;
+N+Pl+PxSg1+Loc:янумт K ;
+N+Pl+PxSg1+Lat:янумн K ;
+N+Pl+PxSg1+Abl:янумныл K ;
+N+Pl+PxSg1+Instr:янумтыл K ;

+N+Sg+PxSg2+Nom:ин K ;
+N+Sg+PxSg2+Loc:инт K ;
+N+Sg+PxSg2+Lat:инн K ;
+N+Sg+PxSg2+Abl:инныл K ;
+N+Sg+PxSg2+Instr:интыл K ;

+N+Du+PxSg2+Nom:ягын K ;
+N+Du+PxSg2+Loc:ягынт K ;
+N+Du+PxSg2+Lat:ягынн K ;
+N+Du+PxSg2+Abl:ягынныл K ;
+N+Du+PxSg2+Instr:ягынтыл K ;

+N+Pl+PxSg2+Nom:ян K ;
+N+Pl+PxSg2+Loc:янт K ;
+N+Pl+PxSg2+Lat:янн K ;
+N+Pl+PxSg2+Abl:янныл K ;
+N+Pl+PxSg2+Instr:янтыл K ;

+N+Pl+PxSg2+Nom:янын K ;
+N+Pl+PxSg2+Loc:янынт K ;
+N+Pl+PxSg2+Lat:янынн K ;
+N+Pl+PxSg2+Abl:янынныл K ;
+N+Pl+PxSg2+Instr:янынтыл K ;

+N+Sg+PxSg3+Nom:е K ;
+N+Sg+PxSg3+Loc:ет K ;
+N+Sg+PxSg3+Lat:ен K ;
+N+Sg+PxSg3+Abl:еныл K ;
+N+Sg+PxSg3+Instr:етыл K ;

+N+Du+PxSg3+Nom:яге K ;
+N+Du+PxSg3+Loc:ягет K ;
+N+Du+PxSg3+Lat:яген K ;
+N+Du+PxSg3+Abl:ягеныл K ;
+N+Du+PxSg3+Instr:ягетыл K ;

+N+Pl+PxSg3+Nom:янэ K ;
+N+Pl+PxSg3+Loc:янэт K ;
+N+Pl+PxSg3+Lat:янэн K ;
+N+Pl+PxSg3+Abl:янэныл K ;
+N+Pl+PxSg3+Instr:янэтыл K ;

+N+Sg+PxDu1+Nom:йме̄н K ;
+N+Sg+PxDu1+Loc:йме̄нт K ;
+N+Sg+PxDu1+Lat:йме̄нн K ;
+N+Sg+PxDu1+Abl:йме̄нныл K ;
+N+Sg+PxDu1+Instr:йме̄нтыл K ;

+N+Du+PxDu1+Nom:ягме̄н K ;
+N+Du+PxDu1+Loc:ягме̄нт K ;
+N+Du+PxDu1+Lat:ягме̄нн K ;
+N+Du+PxDu1+Abl:ягме̄ныл K ;
+N+Du+PxDu1+Instr:ягме̄нтыл K ;

+N+Pl+PxDu1+Nom:янме̄н K ;
+N+Pl+PxDu1+Loc:янме̄нт K ;
+N+Pl+PxDu1+Lat:янме̄нн K ;
+N+Pl+PxDu1+Abl:янме̄ныл K ;
+N+Pl+PxDu1+Instr:янме̄нтыл K ;

+N+Sg+PxDu2+Nom:ӣн K ;
+N+Sg+PxDu2+Loc:ӣнт K ;
+N+Sg+PxDu2+Lat:ӣнн K ;
+N+Sg+PxDu2+Abl:ӣнныл K ;
+N+Sg+PxDu2+Instr:ӣнтыл K ;

+N+Du+PxDu2+Nom:ягы̄н K ;
+N+Du+PxDu2+Loc:ягы̄нт K ;
+N+Du+PxDu2+Lat:ягы̄нн K ;
+N+Du+PxDu2+Abl:ягы̄ныл K ;
+N+Du+PxDu2+Instr:ягы̄нтыл K ;

+N+Pl+PxDu2+Nom:яны̄н K ;
+N+Pl+PxDu2+Loc:яны̄нт K ;
+N+Pl+PxDu2+Lat:яны̄нн K ;
+N+Pl+PxDu2+Abl:яны̄ныл K ;
+N+Pl+PxDu2+Instr:яны̄нтыл K ;

+N+Pl+PxDu2+Nom:ян K ;
+N+Pl+PxDu2+Loc:янт K ;
+N+Pl+PxDu2+Lat:янн K ;
+N+Pl+PxDu2+Abl:яныл K ;
+N+Pl+PxDu2+Instr:янтыл K ;

+N+Sg+PxDu3+Nom:е̄н K ;
+N+Sg+PxDu3+Loc:е̄нт K ;
+N+Sg+PxDu3+Lat:е̄нн K ;
+N+Sg+PxDu3+Abl:е̄нныл K ;
+N+Sg+PxDu3+Instr:е̄нтыл K ;

+N+Du+PxDu3+Nom:яге̄н K ;
+N+Du+PxDu3+Loc:яге̄нт K ;
+N+Du+PxDu3+Lat:яге̄нн K ;
+N+Du+PxDu3+Abl:яге̄нныл K ;
+N+Du+PxDu3+Instr:яге̄нтыл K ;

+N+Pl+PxDu3+Nom:янэ̄н K ;
+N+Pl+PxDu3+Loc:янэ̄нт K ;
+N+Pl+PxDu3+Lat:янэ̄нн K ;
+N+Pl+PxDu3+Abl:янэ̄нныл K ;
+N+Pl+PxDu3+Instr:янэ̄нтыл K ;

+N+Sg+PxPl1+Nom:юв K ;
+N+Sg+PxPl1+Loc:ювт K ;
+N+Sg+PxPl1+Lat:ювн K ;
+N+Sg+PxPl1+Abl:ювныл K ;
+N+Sg+PxPl1+Instr:ювтыл K ;

+N+Du+PxPl1+Nom:ягув K ;
+N+Du+PxPl1+Loc:ягувт K ;
+N+Du+PxPl1+Lat:ягувн K ;
+N+Du+PxPl1+Abl:ягувныл K ;
+N+Du+PxPl1+Instr:ягувтыл K ;

+N+Pl+PxPl1+Nom:янув K ;
+N+Pl+PxPl1+Loc:янувт K ;
+N+Pl+PxPl1+Lat:янувн K ;
+N+Pl+PxPl1+Abl:янувныл K ;
+N+Pl+PxPl1+Instr:янувтыл K ;

+N+Sg+PxPl2+Nom:ӣн K ;
+N+Sg+PxPl2+Loc:ӣнт K ;
+N+Sg+PxPl2+Lat:ӣнн K ;
+N+Sg+PxPl2+Abl:ӣнныл K ;
+N+Sg+PxPl2+Instr:ӣнтыл K ;

+N+Du+PxPl2+Nom:ягы̄н K ;
+N+Du+PxPl2+Loc:ягы̄нт K ;
+N+Du+PxPl2+Lat:ягы̄нн K ;
+N+Du+PxPl2+Abl:ягы̄нныл K ;
+N+Du+PxPl2+Instr:ягы̄нтыл K ;

+N+Pl+PxPl2+Nom:яны̄н K ;
+N+Pl+PxPl2+Loc:яны̄нт K ;
+N+Pl+PxPl2+Lat:яны̄нн K ;
+N+Pl+PxPl2+Abl:яны̄ныл K ;
+N+Pl+PxPl2+Instr:яны̄нтыл K ;

+N+Pl+PxPl2+Nom:ян K ;
+N+Pl+PxPl2+Loc:янт K ;
+N+Pl+PxPl2+Lat:янн K ;
+N+Pl+PxPl2+Abl:яныл K ;
+N+Pl+PxPl2+Instr:янтыл K ;

+N+Sg+PxPl3+Nom:я̄ныл K ;
+N+Sg+PxPl3+Loc:я̄нылт K ;
+N+Sg+PxPl3+Lat:я̄нылн K ;
+N+Sg+PxPl3+Abl:я̄нылныл K ;
+N+Sg+PxPl3+Instr:я̄нылтыл K ;

+N+Du+PxPl3+Nom:яга̄ныл K ;
+N+Du+PxPl3+Loc:яга̄нылт K ;
+N+Du+PxPl3+Lat:яга̄нылн K ;
+N+Du+PxPl3+Abl:яга̄нылныл K ;
+N+Du+PxPl3+Instr:яга̄нылтыл K ;

+N+Pl+PxPl3+Nom:янаныл K ;
+N+Pl+PxPl3+Loc:янанылт K ;
+N+Pl+PxPl3+Lat:янанылн K ;
+N+Pl+PxPl3+Abl:янанылныл K ;
+N+Pl+PxPl3+Instr:янанылтыл K ;

+N+Pl+PxPl3+Nom:я̄ныл K ;
+N+Pl+PxPl3+Loc:я̄нылт K ;
+N+Pl+PxPl3+Lat:я̄нылн K ;
+N+Pl+PxPl3+Abl:я̄нылныл K ;
+N+Pl+PxPl3+Instr:я̄нылтыл K ;

!!!!!!!!!!!!!!!!!!!!!!!!!!!!!!!!!!!!!!!!!!!!!!!!!!!!!!!!!!!!!!!!!!!!!!!!!!!!!!

LEXICON	_N17

 ! non possessive forms

+N+Sg+Nom: K ;
+N+Sg+Loc:т K ;

+N+Sg+Loc:ыт K ;
+N+Sg+Lat:н K ;

+N+Sg+Lat:ын K ;
+N+Sg+Abl:ныл K ;
+N+Sg+Instr:ыл K ;
+N+Sg+Trans:ыг K ;

+N+Du+Nom:ыг K ;
+N+Du+Loc:ыгт K ;
+N+Du+Lat:ыгн K ;
+N+Du+Abl:ыгныл K ;
+N+Du+Instr:ыгтыл K ;

+N+Pl+Nom:ыт K ;
+N+Pl+Loc:ытт K ;
+N+Pl+Lat:ытн K ;

+N+Pl+Lat:ытын K ;
+N+Pl+Abl:ытныл K ;
+N+Pl+Instr:ытыл K ;

 ! possessive forms

+N+Sg+PxSg1+Nom:ум K ;
+N+Sg+PxSg1+Loc:умт K ;
+N+Sg+PxSg1+Lat:умн K ;
+N+Sg+PxSg1+Abl:умныл K ;
+N+Sg+PxSg1+Instr:умтыл K ;

+N+Du+PxSg1+Nom:агум K ;
+N+Du+PxSg1+Loc:агумт K ;
+N+Du+PxSg1+Lat:агумн K ;
+N+Du+PxSg1+Abl:агумныл K ;
+N+Du+PxSg1+Instr:агумтыл K ;

+N+Pl+PxSg1+Nom:анум K ;
+N+Pl+PxSg1+Loc:анумт K ;
+N+Pl+PxSg1+Lat:анумн K ;
+N+Pl+PxSg1+Abl:анумныл K ;
+N+Pl+PxSg1+Instr:анумтыл K ;

+N+Sg+PxSg2+Nom:ын K ;
+N+Sg+PxSg2+Loc:ынт K ;
+N+Sg+PxSg2+Lat:ынн K ;
+N+Sg+PxSg2+Abl:ынныл K ;
+N+Sg+PxSg2+Instr:ынтыл K ;

+N+Du+PxSg2+Nom:агын K ;
+N+Du+PxSg2+Loc:агынт K ;
+N+Du+PxSg2+Lat:агынн K ;
+N+Du+PxSg2+Abl:агынныл K ;
+N+Du+PxSg2+Instr:агынтыл K ;

+N+Pl+PxSg2+Nom:ан K ;
+N+Pl+PxSg2+Loc:ант K ;
+N+Pl+PxSg2+Lat:анн K ;
+N+Pl+PxSg2+Abl:анныл K ;
+N+Pl+PxSg2+Instr:антыл K ;

+N+Pl+PxSg2+Nom:анын K ;
+N+Pl+PxSg2+Loc:анынт K ;
+N+Pl+PxSg2+Lat:анынн K ;
+N+Pl+PxSg2+Abl:анынныл K ;
+N+Pl+PxSg2+Instr:анынтыл K ;

+N+Sg+PxSg3+Nom:е K ;
+N+Sg+PxSg3+Loc:ет K ;
+N+Sg+PxSg3+Lat:ен K ;
+N+Sg+PxSg3+Abl:еныл K ;
+N+Sg+PxSg3+Instr:етыл K ;

+N+Du+PxSg3+Nom:аге K ;
+N+Du+PxSg3+Loc:агет K ;
+N+Du+PxSg3+Lat:аген K ;
+N+Du+PxSg3+Abl:агеныл K ;
+N+Du+PxSg3+Instr:агетыл K ;

+N+Pl+PxSg3+Nom:анэ K ;
+N+Pl+PxSg3+Loc:анэт K ;
+N+Pl+PxSg3+Lat:анэн K ;
+N+Pl+PxSg3+Abl:анэныл K ;
+N+Pl+PxSg3+Instr:анэтыл K ;

+N+Sg+PxDu1+Nom:ме̄н K ;
+N+Sg+PxDu1+Loc:ме̄нт K ;
+N+Sg+PxDu1+Lat:ме̄нн K ;
+N+Sg+PxDu1+Abl:ме̄нныл K ;
+N+Sg+PxDu1+Instr:ме̄нтыл K ;

+N+Du+PxDu1+Nom:агме̄н K ;
+N+Du+PxDu1+Loc:агме̄нт K ;
+N+Du+PxDu1+Lat:агме̄нн K ;
+N+Du+PxDu1+Abl:агме̄нныл K ;
+N+Du+PxDu1+Instr:агме̄нтыл K ;

+N+Pl+PxDu1+Nom:анме̄н K ;
+N+Pl+PxDu1+Loc:анме̄нт K ;
+N+Pl+PxDu1+Lat:анме̄нн K ;
+N+Pl+PxDu1+Abl:анме̄нныл K ;
+N+Pl+PxDu1+Instr:анме̄нтыл K ;

+N+Sg+PxDu2+Nom:ын K ;
+N+Sg+PxDu2+Loc:ынт K ;
+N+Sg+PxDu2+Lat:ынн K ;
+N+Sg+PxDu2+Abl:ынныл K ;
+N+Sg+PxDu2+Instr:ынтыл K ;

+N+Du+PxDu2+Nom:агы̄н K ;
+N+Du+PxDu2+Loc:агы̄нт K ;
+N+Du+PxDu2+Lat:агы̄нн K ;
+N+Du+PxDu2+Abl:агы̄нныл K ;
+N+Du+PxDu2+Instr:агы̄нтыл K ;

+N+Pl+PxDu2+Nom:аны̄н K ;
+N+Pl+PxDu2+Loc:аны̄нт K ;
+N+Pl+PxDu2+Lat:аны̄нн K ;
+N+Pl+PxDu2+Abl:аны̄нныл K ;
+N+Pl+PxDu2+Instr:аны̄нтыл K ;

+N+Pl+PxDu2+Nom:ан K ;
+N+Pl+PxDu2+Loc:ант K ;
+N+Pl+PxDu2+Lat:анн K ;
+N+Pl+PxDu2+Abl:анныл K ;
+N+Pl+PxDu2+Instr:антыл K ;

+N+Sg+PxDu3+Nom:е̄н K ;
+N+Sg+PxDu3+Loc:е̄нт K ;
+N+Sg+PxDu3+Lat:е̄нн K ;
+N+Sg+PxDu3+Abl:е̄нныл K ;
+N+Sg+PxDu3+Instr:е̄нтыл K ;

+N+Du+PxDu3+Nom:аге̄н K ;
+N+Du+PxDu3+Loc:аге̄нт K ;
+N+Du+PxDu3+Lat:аге̄нн K ;
+N+Du+PxDu3+Abl:аге̄нныл K ;
+N+Du+PxDu3+Instr:аге̄нтыл K ;

+N+Pl+PxDu3+Nom:анэ̄н K ;
+N+Pl+PxDu3+Loc:анэ̄нт K ;
+N+Pl+PxDu3+Lat:анэ̄нн K ;
+N+Pl+PxDu3+Abl:анэ̄нныл K ;
+N+Pl+PxDu3+Instr:анэ̄нтыл K ;

+N+Sg+PxPl1+Nom:ув K ;
+N+Sg+PxPl1+Loc:увт K ;
+N+Sg+PxPl1+Lat:увн K ;
+N+Sg+PxPl1+Abl:увныл K ;
+N+Sg+PxPl1+Instr:увтыл K ;

+N+Du+PxPl1+Nom:агув K ;
+N+Du+PxPl1+Loc:агувт K ;
+N+Du+PxPl1+Lat:агувн K ;
+N+Du+PxPl1+Abl:агувныл K ;
+N+Du+PxPl1+Instr:агувтыл K ;

+N+Pl+PxPl1+Nom:анув K ;
+N+Pl+PxPl1+Loc:анувт K ;
+N+Pl+PxPl1+Lat:анувн K ;
+N+Pl+PxPl1+Abl:анувныл K ;
+N+Pl+PxPl1+Instr:анувтыл K ;

+N+Sg+PxPl2+Nom:ы̄н K ;
+N+Sg+PxPl2+Loc:ы̄нт K ;
+N+Sg+PxPl2+Lat:ы̄нн K ;
+N+Sg+PxPl2+Abl:ы̄нныл K ;
+N+Sg+PxPl2+Instr:ы̄нтыл K ;

+N+Du+PxPl2+Nom:агы̄н K ;
+N+Du+PxPl2+Loc:агы̄нт K ;
+N+Du+PxPl2+Lat:агы̄нн K ;
+N+Du+PxPl2+Abl:агы̄нныл K ;
+N+Du+PxPl2+Instr:агы̄нтыл K ;

+N+Pl+PxPl2+Nom:аны̄н K ;
+N+Pl+PxPl2+Loc:аны̄нт K ;
+N+Pl+PxPl2+Lat:аны̄нн K ;
+N+Pl+PxPl2+Abl:аны̄нныл K ;
+N+Pl+PxPl2+Instr:аны̄нтыл K ;

+N+Pl+PxPl2+Nom:ан K ;
+N+Pl+PxPl2+Loc:ант K ;
+N+Pl+PxPl2+Lat:анн K ;
+N+Pl+PxPl2+Abl:анныл K ;
+N+Pl+PxPl2+Instr:антыл K ;

+N+Sg+PxPl3+Nom:аныл K ;
+N+Sg+PxPl3+Loc:анылт K ;
+N+Sg+PxPl3+Lat:анылн K ;
+N+Sg+PxPl3+Abl:анылныл K ;
+N+Sg+PxPl3+Instr:анылтыл K ;

+N+Du+PxPl3+Nom:ага̄ныл K ;
+N+Du+PxPl3+Loc:ага̄нылт K ;
+N+Du+PxPl3+Lat:ага̄нылн K ;
+N+Du+PxPl3+Abl:ага̄нылныл K ;
+N+Du+PxPl3+Instr:ага̄нылтыл K ;

+N+Pl+PxPl3+Nom:ананыл K ;
+N+Pl+PxPl3+Loc:ананылт K ;
+N+Pl+PxPl3+Lat:ананылн K ;
+N+Pl+PxPl3+Abl:ананылныл K ;
+N+Pl+PxPl3+Instr:ананылтыл K ;

+N+Pl+PxPl3+Nom:а̄ныл K ;
+N+Pl+PxPl3+Loc:а̄нылт K ;
+N+Pl+PxPl3+Lat:а̄нылн K ;
+N+Pl+PxPl3+Abl:а̄нылныл K ;
+N+Pl+PxPl3+Instr:а̄нылтыл K ;

!!!!!!!!!!!!!!!!!!!!!!!!!!!!!!!!!!!!!!!!!!!!!!!!!!!!!!!!!!!!!!!!!!!!!!!!!!!!!!

LEXICON	_N18

 ! non possessive forms

+N+Sg+Nom:ь K ;
+N+Sg+Loc:ьт K ;
+N+Sg+Loc:ит K ;
+N+Sg+Lat:ьн K ;
+N+Sg+Lat:ин K ;
+N+Sg+Abl:ьныл K ;
+N+Sg+Instr:ил K ;
+N+Sg+Trans:иг K ;

+N+Du+Nom:иг K ;
+N+Du+Loc:игт K ;
+N+Du+Lat:игн K ;
+N+Du+Abl:игныл K ;
+N+Du+Instr:игтыл K ;

+N+Pl+Nom:ит K ;
+N+Pl+Loc:итт K ;
+N+Pl+Lat:итн K ;

+N+Pl+Lat:итын K ;
+N+Pl+Abl:итныл K ;
+N+Pl+Instr:итыл K ;

 ! possessive forms

+N+Sg+PxSg1+Nom:юм K ;
+N+Sg+PxSg1+Loc:юмт K ;
+N+Sg+PxSg1+Lat:юмн K ;
+N+Sg+PxSg1+Abl:юмныл K ;
+N+Sg+PxSg1+Instr:юмтыл K ;

+N+Du+PxSg1+Nom:ягум K ;
+N+Du+PxSg1+Loc:ягумт K ;
+N+Du+PxSg1+Lat:ягумн K ;
+N+Du+PxSg1+Abl:ягумныл K ;
+N+Du+PxSg1+Instr:ягумтыл K ;

+N+Pl+PxSg1+Nom:янум K ;
+N+Pl+PxSg1+Loc:янумт K ;
+N+Pl+PxSg1+Lat:янумн K ;
+N+Pl+PxSg1+Abl:янумныл K ;
+N+Pl+PxSg1+Instr:янумтыл K ;

+N+Sg+PxSg2+Nom:ин K ;
+N+Sg+PxSg2+Loc:инт K ;
+N+Sg+PxSg2+Lat:инн K ;
+N+Sg+PxSg2+Abl:инныл K ;
+N+Sg+PxSg2+Instr:интыл K ;

+N+Du+PxSg2+Nom:ягын K ;
+N+Du+PxSg2+Loc:ягынт K ;
+N+Du+PxSg2+Lat:ягынн K ;
+N+Du+PxSg2+Abl:ягынныл K ;
+N+Du+PxSg2+Instr:ягынтыл K ;

+N+Pl+PxSg2+Nom:ян K ;
+N+Pl+PxSg2+Loc:янт K ;
+N+Pl+PxSg2+Lat:янн K ;
+N+Pl+PxSg2+Abl:янныл K ;
+N+Pl+PxSg2+Instr:янтыл K ;

+N+Pl+PxSg2+Nom:янын K ;
+N+Pl+PxSg2+Loc:янынт K ;
+N+Pl+PxSg2+Lat:янынн K ;
+N+Pl+PxSg2+Abl:янынныл K ;
+N+Pl+PxSg2+Instr:янынтыл K ;

+N+Sg+PxSg3+Nom:е K ;
+N+Sg+PxSg3+Loc:ет K ;
+N+Sg+PxSg3+Lat:ен K ;
+N+Sg+PxSg3+Abl:еныл K ;
+N+Sg+PxSg3+Instr:етыл K ;

+N+Du+PxSg3+Nom:яге K ;
+N+Du+PxSg3+Loc:ягет K ;
+N+Du+PxSg3+Lat:яген K ;
+N+Du+PxSg3+Abl:ягеныл K ;
+N+Du+PxSg3+Instr:ягетыл K ;

+N+Pl+PxSg3+Nom:янэ K ;
+N+Pl+PxSg3+Loc:янэт K ;
+N+Pl+PxSg3+Lat:янэн K ;
+N+Pl+PxSg3+Abl:янэныл K ;
+N+Pl+PxSg3+Instr:янэтыл K ;

+N+Sg+PxDu1+Nom:ьме̄н K ;
+N+Sg+PxDu1+Loc:ьме̄нт K ;
+N+Sg+PxDu1+Lat:ьме̄нн K ;
+N+Sg+PxDu1+Abl:ьме̄нныл K ;
+N+Sg+PxDu1+Instr:ьме̄нтыл K ;

+N+Du+PxDu1+Nom:ягме̄н K ;
+N+Du+PxDu1+Loc:ягме̄нт K ;
+N+Du+PxDu1+Lat:ягме̄нн K ;
+N+Du+PxDu1+Abl:ягме̄ныл K ;
+N+Du+PxDu1+Instr:ягме̄нтыл K ;

+N+Pl+PxDu1+Nom:янме̄н K ;
+N+Pl+PxDu1+Loc:янме̄нт K ;
+N+Pl+PxDu1+Lat:янме̄нн K ;
+N+Pl+PxDu1+Abl:янме̄ныл K ;
+N+Pl+PxDu1+Instr:янме̄нтыл K ;

+N+Sg+PxDu2+Nom:ӣн K ;
+N+Sg+PxDu2+Loc:ӣнт K ;
+N+Sg+PxDu2+Lat:ӣнн K ;
+N+Sg+PxDu2+Abl:ӣнныл K ;
+N+Sg+PxDu2+Instr:ӣнтыл K ;

+N+Du+PxDu2+Nom:ягы̄н K ;
+N+Du+PxDu2+Loc:ягы̄нт K ;
+N+Du+PxDu2+Lat:ягы̄нн K ;
+N+Du+PxDu2+Abl:ягы̄ныл K ;
+N+Du+PxDu2+Instr:ягы̄нтыл K ;

+N+Pl+PxDu2+Nom:яны̄н K ;
+N+Pl+PxDu2+Loc:яны̄нт K ;
+N+Pl+PxDu2+Lat:яны̄нн K ;
+N+Pl+PxDu2+Abl:яны̄ныл K ;
+N+Pl+PxDu2+Instr:яны̄нтыл K ;

+N+Pl+PxDu2+Nom:ян K ;
+N+Pl+PxDu2+Loc:янт K ;
+N+Pl+PxDu2+Lat:янн K ;
+N+Pl+PxDu2+Abl:яныл K ;
+N+Pl+PxDu2+Instr:янтыл K ;

+N+Sg+PxDu3+Nom:е̄н K ;
+N+Sg+PxDu3+Loc:е̄нт K ;
+N+Sg+PxDu3+Lat:е̄нн K ;
+N+Sg+PxDu3+Abl:е̄нныл K ;
+N+Sg+PxDu3+Instr:е̄нтыл K ;

+N+Du+PxDu3+Nom:яге̄н K ;
+N+Du+PxDu3+Loc:яге̄нт K ;
+N+Du+PxDu3+Lat:яге̄нн K ;
+N+Du+PxDu3+Abl:яге̄нныл K ;
+N+Du+PxDu3+Instr:яге̄нтыл K ;

+N+Pl+PxDu3+Nom:янэ̄н K ;
+N+Pl+PxDu3+Loc:янэ̄нт K ;
+N+Pl+PxDu3+Lat:янэ̄нн K ;
+N+Pl+PxDu3+Abl:янэ̄нныл K ;
+N+Pl+PxDu3+Instr:янэ̄нтыл K ;

+N+Sg+PxPl1+Nom:юв K ;
+N+Sg+PxPl1+Loc:ювт K ;
+N+Sg+PxPl1+Lat:ювн K ;
+N+Sg+PxPl1+Abl:ювныл K ;
+N+Sg+PxPl1+Instr:ювтыл K ;

+N+Du+PxPl1+Nom:ягув K ;
+N+Du+PxPl1+Loc:ягувт K ;
+N+Du+PxPl1+Lat:ягувн K ;
+N+Du+PxPl1+Abl:ягувныл K ;
+N+Du+PxPl1+Instr:ягувтыл K ;

+N+Pl+PxPl1+Nom:янув K ;
+N+Pl+PxPl1+Loc:янувт K ;
+N+Pl+PxPl1+Lat:янувн K ;
+N+Pl+PxPl1+Abl:янувныл K ;
+N+Pl+PxPl1+Instr:янувтыл K ;

+N+Sg+PxPl2+Nom:ӣн K ;
+N+Sg+PxPl2+Loc:ӣнт K ;
+N+Sg+PxPl2+Lat:ӣнн K ;
+N+Sg+PxPl2+Abl:ӣнныл K ;
+N+Sg+PxPl2+Instr:ӣнтыл K ;

+N+Du+PxPl2+Nom:ягы̄н K ;
+N+Du+PxPl2+Loc:ягы̄нт K ;
+N+Du+PxPl2+Lat:ягы̄нн K ;
+N+Du+PxPl2+Abl:ягы̄нныл K ;
+N+Du+PxPl2+Instr:ягы̄нтыл K ;

+N+Pl+PxPl2+Nom:яны̄н K ;
+N+Pl+PxPl2+Loc:яны̄нт K ;
+N+Pl+PxPl2+Lat:яны̄нн K ;
+N+Pl+PxPl2+Abl:яны̄ныл K ;
+N+Pl+PxPl2+Instr:яны̄нтыл K ;

+N+Pl+PxPl2+Nom:ян K ;
+N+Pl+PxPl2+Loc:янт K ;
+N+Pl+PxPl2+Lat:янн K ;
+N+Pl+PxPl2+Abl:яныл K ;
+N+Pl+PxPl2+Instr:янтыл K ;

+N+Sg+PxPl3+Nom:я̄ныл K ;
+N+Sg+PxPl3+Loc:я̄нылт K ;
+N+Sg+PxPl3+Lat:я̄нылн K ;
+N+Sg+PxPl3+Abl:я̄нылныл K ;
+N+Sg+PxPl3+Instr:я̄нылтыл K ;

+N+Du+PxPl3+Nom:яга̄ныл K ;
+N+Du+PxPl3+Loc:яга̄нылт K ;
+N+Du+PxPl3+Lat:яга̄нылн K ;
+N+Du+PxPl3+Abl:яга̄нылныл K ;
+N+Du+PxPl3+Instr:яга̄нылтыл K ;

+N+Pl+PxPl3+Nom:янаныл K ;
+N+Pl+PxPl3+Loc:янанылт K ;
+N+Pl+PxPl3+Lat:янанылн K ;
+N+Pl+PxPl3+Abl:янанылныл K ;
+N+Pl+PxPl3+Instr:янанылтыл K ;

+N+Pl+PxPl3+Nom:я̄ныл K ;
+N+Pl+PxPl3+Loc:я̄нылт K ;
+N+Pl+PxPl3+Lat:я̄нылн K ;
+N+Pl+PxPl3+Abl:я̄нылныл K ;
+N+Pl+PxPl3+Instr:я̄нылтыл K ;

!!!!!!!!!!!!!!!!!!!!!!!!!!!!!!!!!!!!!!!!!!!!!!!!!!!!!!!!!!!!!!!!!!!!!!!!!!!!!!

LEXICON	_N19

 ! non possessive forms

+N+Sg+Nom: K ;
+N+Sg+Loc:т K ;
+N+Sg+Lat:н K ;
+N+Sg+Lat:ин K ;
+N+Sg+Abl:ныл K ;
+N+Sg+Instr:ил K ;
+N+Sg+Trans:иг K ;

+N+Du+Nom:иг K ;
+N+Du+Loc:игт K ;
+N+Du+Lat:игн K ;
+N+Du+Abl:игныл K ;
+N+Du+Instr:игтыл K ;

+N+Pl+Nom:ит K ;
+N+Pl+Loc:итт K ;
+N+Pl+Lat:итн K ;
+N+Pl+Lat:итын K ;
+N+Pl+Abl:итныл K ;
+N+Pl+Instr:итыл K ;

 ! possessive forms

+N+Sg+PxSg1+Nom:ум K ;
+N+Sg+PxSg1+Loc:умт K ;
+N+Sg+PxSg1+Lat:умн K ;
+N+Sg+PxSg1+Abl:умныл K ;
+N+Sg+PxSg1+Instr:умтыл K ;

+N+Du+PxSg1+Nom:агум K ;
+N+Du+PxSg1+Loc:агумт K ;
+N+Du+PxSg1+Lat:агумн K ;
+N+Du+PxSg1+Abl:агумныл K ;
+N+Du+PxSg1+Instr:агумтыл K ;

+N+Pl+PxSg1+Nom:анум K ;
+N+Pl+PxSg1+Loc:анумт K ;
+N+Pl+PxSg1+Lat:анумн K ;
+N+Pl+PxSg1+Abl:анумныл K ;
+N+Pl+PxSg1+Instr:анумтыл K ;

+N+Sg+PxSg2+Nom:ин K ;
+N+Sg+PxSg2+Loc:инт K ;
+N+Sg+PxSg2+Lat:инн K ;
+N+Sg+PxSg2+Abl:инныл K ;
+N+Sg+PxSg2+Instr:интыл K ;

+N+Du+PxSg2+Nom:агын K ;
+N+Du+PxSg2+Loc:агынт K ;
+N+Du+PxSg2+Lat:агынн K ;
+N+Du+PxSg2+Abl:агынныл K ;
+N+Du+PxSg2+Instr:агынтыл K ;

+N+Pl+PxSg2+Nom:ан K ;
+N+Pl+PxSg2+Loc:ант K ;
+N+Pl+PxSg2+Lat:анн K ;
+N+Pl+PxSg2+Abl:анныл K ;
+N+Pl+PxSg2+Instr:янтыл K ;

+N+Pl+PxSg2+Nom:анын K ;
+N+Pl+PxSg2+Loc:анынт K ;
+N+Pl+PxSg2+Lat:анынн K ;
+N+Pl+PxSg2+Abl:анынныл K ;
+N+Pl+PxSg2+Instr:анынтыл K ;

+N+Sg+PxSg3+Nom:е K ;
+N+Sg+PxSg3+Loc:ет K ;
+N+Sg+PxSg3+Lat:ен K ;
+N+Sg+PxSg3+Abl:еныл K ;
+N+Sg+PxSg3+Instr:етыл K ;

+N+Du+PxSg3+Nom:аге K ;
+N+Du+PxSg3+Loc:агет K ;
+N+Du+PxSg3+Lat:аген K ;
+N+Du+PxSg3+Abl:агеныл K ;
+N+Du+PxSg3+Instr:агетыл K ;

+N+Pl+PxSg3+Nom:анэ K ;
+N+Pl+PxSg3+Loc:анэт K ;
+N+Pl+PxSg3+Lat:анэн K ;
+N+Pl+PxSg3+Abl:анэныл K ;
+N+Pl+PxSg3+Instr:анэтыл K ;

+N+Sg+PxDu1+Nom:ме̄н K ;
+N+Sg+PxDu1+Loc:ме̄нт K ;
+N+Sg+PxDu1+Lat:ме̄нн K ;
+N+Sg+PxDu1+Abl:ме̄нныл K ;
+N+Sg+PxDu1+Instr:ме̄нтыл K ;

+N+Du+PxDu1+Nom:агме̄н K ;
+N+Du+PxDu1+Loc:агме̄нт K ;
+N+Du+PxDu1+Lat:агме̄нн K ;
+N+Du+PxDu1+Abl:агме̄ныл K ;
+N+Du+PxDu1+Instr:агме̄нтыл K ;

+N+Pl+PxDu1+Nom:анме̄н K ;
+N+Pl+PxDu1+Loc:анме̄нт K ;
+N+Pl+PxDu1+Lat:анме̄нн K ;
+N+Pl+PxDu1+Abl:анме̄ныл K ;
+N+Pl+PxDu1+Instr:анме̄нтыл K ;

+N+Sg+PxDu2+Nom:ӣн K ;
+N+Sg+PxDu2+Loc:ӣнт K ;
+N+Sg+PxDu2+Lat:ӣнн K ;
+N+Sg+PxDu2+Abl:ӣнныл K ;
+N+Sg+PxDu2+Instr:ӣнтыл K ;

+N+Du+PxDu2+Nom:агы̄н K ;
+N+Du+PxDu2+Loc:агы̄нт K ;
+N+Du+PxDu2+Lat:агы̄нн K ;
+N+Du+PxDu2+Abl:агы̄ныл K ;
+N+Du+PxDu2+Instr:агы̄нтыл K ;

+N+Pl+PxDu2+Nom:аны̄н K ;
+N+Pl+PxDu2+Loc:аны̄нт K ;
+N+Pl+PxDu2+Lat:аны̄нн K ;
+N+Pl+PxDu2+Abl:аны̄ныл K ;
+N+Pl+PxDu2+Instr:аны̄нтыл K ;

+N+Pl+PxDu2+Nom:ан K ;
+N+Pl+PxDu2+Loc:ант K ;
+N+Pl+PxDu2+Lat:анн K ;
+N+Pl+PxDu2+Abl:аныл K ;
+N+Pl+PxDu2+Instr:антыл K ;

+N+Sg+PxDu3+Nom:е̄н K ;
+N+Sg+PxDu3+Loc:е̄нт K ;
+N+Sg+PxDu3+Lat:е̄нн K ;
+N+Sg+PxDu3+Abl:е̄нныл K ;
+N+Sg+PxDu3+Instr:е̄нтыл K ;

+N+Du+PxDu3+Nom:аге̄н K ;
+N+Du+PxDu3+Loc:аге̄нт K ;
+N+Du+PxDu3+Lat:аге̄нн K ;
+N+Du+PxDu3+Abl:аге̄нныл K ;
+N+Du+PxDu3+Instr:аге̄нтыл K ;

+N+Pl+PxDu3+Nom:анэ̄н K ;
+N+Pl+PxDu3+Loc:анэ̄нт K ;
+N+Pl+PxDu3+Lat:анэ̄нн K ;
+N+Pl+PxDu3+Abl:анэ̄нныл K ;
+N+Pl+PxDu3+Instr:анэ̄нтыл K ;

+N+Sg+PxPl1+Nom:ув K ;
+N+Sg+PxPl1+Loc:увт K ;
+N+Sg+PxPl1+Lat:увн K ;
+N+Sg+PxPl1+Abl:увныл K ;
+N+Sg+PxPl1+Instr:увтыл K ;

+N+Du+PxPl1+Nom:агув K ;
+N+Du+PxPl1+Loc:агувт K ;
+N+Du+PxPl1+Lat:агувн K ;
+N+Du+PxPl1+Abl:агувныл K ;
+N+Du+PxPl1+Instr:агувтыл K ;

+N+Pl+PxPl1+Nom:анув K ;
+N+Pl+PxPl1+Loc:анувт K ;
+N+Pl+PxPl1+Lat:анувн K ;
+N+Pl+PxPl1+Abl:анувныл K ;
+N+Pl+PxPl1+Instr:анувтыл K ;

+N+Sg+PxPl2+Nom:ӣн K ;
+N+Sg+PxPl2+Loc:ӣнт K ;
+N+Sg+PxPl2+Lat:ӣнн K ;
+N+Sg+PxPl2+Abl:ӣнныл K ;
+N+Sg+PxPl2+Instr:ӣнтыл K ;

+N+Du+PxPl2+Nom:агы̄н K ;
+N+Du+PxPl2+Loc:агы̄нт K ;
+N+Du+PxPl2+Lat:агы̄нн K ;
+N+Du+PxPl2+Abl:агы̄нныл K ;
+N+Du+PxPl2+Instr:агы̄нтыл K ;

+N+Pl+PxPl2+Nom:аны̄н K ;
+N+Pl+PxPl2+Loc:аны̄нт K ;
+N+Pl+PxPl2+Lat:аны̄нн K ;
+N+Pl+PxPl2+Abl:аны̄ныл K ;
+N+Pl+PxPl2+Instr:аны̄нтыл K ;

+N+Pl+PxPl2+Nom:ан K ;
+N+Pl+PxPl2+Loc:ант K ;
+N+Pl+PxPl2+Lat:анн K ;
+N+Pl+PxPl2+Abl:аныл K ;
+N+Pl+PxPl2+Instr:антыл K ;

+N+Sg+PxPl3+Nom:а̄ныл K ;
+N+Sg+PxPl3+Loc:а̄нылт K ;
+N+Sg+PxPl3+Lat:а̄нылн K ;
+N+Sg+PxPl3+Abl:а̄нылныл K ;
+N+Sg+PxPl3+Instr:а̄нылтыл K ;

+N+Du+PxPl3+Nom:ага̄ныл K ;
+N+Du+PxPl3+Loc:ага̄нылт K ;
+N+Du+PxPl3+Lat:ага̄нылн K ;
+N+Du+PxPl3+Abl:ага̄нылныл K ;
+N+Du+PxPl3+Instr:ага̄нылтыл K ;

+N+Pl+PxPl3+Nom:ананыл K ;
+N+Pl+PxPl3+Loc:ананылт K ;
+N+Pl+PxPl3+Lat:ананылн K ;
+N+Pl+PxPl3+Abl:ананылныл K ;
+N+Pl+PxPl3+Instr:ананылтыл K ;

+N+Pl+PxPl3+Nom:а̄ныл K ;
+N+Pl+PxPl3+Loc:а̄нылт K ;
+N+Pl+PxPl3+Lat:а̄нылн K ;
+N+Pl+PxPl3+Abl:а̄нылныл K ;
+N+Pl+PxPl3+Instr:а̄нылтыл K ;

!!!!!!!!!!!!!!!!!!!!!!!!!!!!!!!!!!!!!!!!!!!!!!!!!!!!!!!!!!!!!!!!!!!!!!!!!!!!!!

LEXICON	_N23

 ! non possessive forms

+N+Sg+Nom: K ;
+N+Sg+Loc:т K ;
+N+Sg+Loc:ыт K ;
+N+Sg+Lat:н K ;
+N+Sg+Lat:ын K ;
+N+Sg+Abl:ныл K ;
+N+Sg+Instr:ыл K ;
+N+Sg+Trans:ыг K ;

+N+Du+Nom:ыг K ;
+N+Du+Loc:ыгт K ;
+N+Du+Lat:ыгн K ;
+N+Du+Abl:ыгныл K ;
+N+Du+Instr:ыгтыл K ;

+N+Pl+Nom:ыт K ;
+N+Pl+Loc:ытт K ;
+N+Pl+Lat:ытн K ;

+N+Pl+Lat:ытын K ;
+N+Pl+Abl:ытныл K ;
+N+Pl+Instr:ытыл K ;

 ! possessive forms

+N+Sg+PxSg1+Nom:ум K ;
+N+Sg+PxSg1+Loc:умт K ;
+N+Sg+PxSg1+Lat:умн K ;
+N+Sg+PxSg1+Abl:умныл K ;
+N+Sg+PxSg1+Instr:умтыл K ;

+N+Du+PxSg1+Nom:агум K ;
+N+Du+PxSg1+Loc:агумт K ;
+N+Du+PxSg1+Lat:агумн K ;
+N+Du+PxSg1+Abl:агумныл K ;
+N+Du+PxSg1+Instr:агумтыл K ;

+N+Pl+PxSg1+Nom:анум K ;
+N+Pl+PxSg1+Loc:анумт K ;
+N+Pl+PxSg1+Lat:анумн K ;
+N+Pl+PxSg1+Abl:анумныл K ;
+N+Pl+PxSg1+Instr:анумтыл K ;

+N+Sg+PxSg2+Nom:ын K ;
+N+Sg+PxSg2+Loc:ынт K ;
+N+Sg+PxSg2+Lat:ынн K ;
+N+Sg+PxSg2+Abl:ынныл K ;
+N+Sg+PxSg2+Instr:ынтыл K ;

+N+Du+PxSg2+Nom:агын K ;
+N+Du+PxSg2+Loc:агынт K ;
+N+Du+PxSg2+Lat:агынн K ;
+N+Du+PxSg2+Abl:агынныл K ;
+N+Du+PxSg2+Instr:агынтыл K ;

+N+Pl+PxSg2+Nom:ан K ;
+N+Pl+PxSg2+Loc:ант K ;
+N+Pl+PxSg2+Lat:анн K ;
+N+Pl+PxSg2+Abl:анныл K ;
+N+Pl+PxSg2+Instr:антыл K ;

+N+Pl+PxSg2+Nom:анын K ;
+N+Pl+PxSg2+Loc:анынт K ;
+N+Pl+PxSg2+Lat:анынн K ;
+N+Pl+PxSg2+Abl:анынныл K ;
+N+Pl+PxSg2+Instr:анынтыл K ;

+N+Sg+PxSg3+Nom:е K ;
+N+Sg+PxSg3+Loc:ет K ;
+N+Sg+PxSg3+Lat:ен K ;
+N+Sg+PxSg3+Abl:еныл K ;
+N+Sg+PxSg3+Instr:етыл K ;

+N+Du+PxSg3+Nom:аге K ;
+N+Du+PxSg3+Loc:агет K ;
+N+Du+PxSg3+Lat:аген K ;
+N+Du+PxSg3+Abl:агеныл K ;
+N+Du+PxSg3+Instr:агетыл K ;

+N+Pl+PxSg3+Nom:анэ K ;
+N+Pl+PxSg3+Loc:анэт K ;
+N+Pl+PxSg3+Lat:анэн K ;
+N+Pl+PxSg3+Abl:анэныл K ;
+N+Pl+PxSg3+Instr:анэтыл K ;

+N+Sg+PxDu1+Nom:ме̄н K ;
+N+Sg+PxDu1+Loc:ме̄нт K ;
+N+Sg+PxDu1+Lat:ме̄нн K ;
+N+Sg+PxDu1+Abl:ме̄нныл K ;
+N+Sg+PxDu1+Instr:ме̄нтыл K ;

+N+Du+PxDu1+Nom:агме̄н K ;
+N+Du+PxDu1+Loc:агме̄нт K ;
+N+Du+PxDu1+Lat:агме̄нн K ;
+N+Du+PxDu1+Abl:агме̄нныл K ;
+N+Du+PxDu1+Instr:агме̄нтыл K ;

+N+Pl+PxDu1+Nom:анме̄н K ;
+N+Pl+PxDu1+Loc:анме̄нт K ;
+N+Pl+PxDu1+Lat:анме̄нн K ;
+N+Pl+PxDu1+Abl:анме̄нныл K ;
+N+Pl+PxDu1+Instr:анме̄нтыл K ;

+N+Sg+PxDu2+Nom:ын K ;
+N+Sg+PxDu2+Loc:ынт K ;
+N+Sg+PxDu2+Lat:ынн K ;
+N+Sg+PxDu2+Abl:ынныл K ;
+N+Sg+PxDu2+Instr:ынтыл K ;

+N+Du+PxDu2+Nom:агы̄н K ;
+N+Du+PxDu2+Loc:агы̄нт K ;
+N+Du+PxDu2+Lat:агы̄нн K ;
+N+Du+PxDu2+Abl:агы̄нныл K ;
+N+Du+PxDu2+Instr:агы̄нтыл K ;

+N+Pl+PxDu2+Nom:аны̄н K ;
+N+Pl+PxDu2+Loc:аны̄нт K ;
+N+Pl+PxDu2+Lat:аны̄нн K ;
+N+Pl+PxDu2+Abl:аны̄нныл K ;
+N+Pl+PxDu2+Instr:аны̄нтыл K ;

+N+Pl+PxDu2+Nom:ан K ;
+N+Pl+PxDu2+Loc:ант K ;
+N+Pl+PxDu2+Lat:анн K ;
+N+Pl+PxDu2+Abl:анныл K ;
+N+Pl+PxDu2+Instr:антыл K ;

+N+Sg+PxDu3+Nom:е̄н K ;
+N+Sg+PxDu3+Loc:е̄нт K ;
+N+Sg+PxDu3+Lat:е̄нн K ;
+N+Sg+PxDu3+Abl:е̄нныл K ;
+N+Sg+PxDu3+Instr:е̄нтыл K ;

+N+Du+PxDu3+Nom:аге̄н K ;
+N+Du+PxDu3+Loc:аге̄нт K ;
+N+Du+PxDu3+Lat:аге̄нн K ;
+N+Du+PxDu3+Abl:аге̄нныл K ;
+N+Du+PxDu3+Instr:аге̄нтыл K ;

+N+Pl+PxDu3+Nom:анэ̄н K ;
+N+Pl+PxDu3+Loc:анэ̄нт K ;
+N+Pl+PxDu3+Lat:анэ̄нн K ;
+N+Pl+PxDu3+Abl:анэ̄нныл K ;
+N+Pl+PxDu3+Instr:анэ̄нтыл K ;

+N+Sg+PxPl1+Nom:ув K ;
+N+Sg+PxPl1+Loc:увт K ;
+N+Sg+PxPl1+Lat:увн K ;
+N+Sg+PxPl1+Abl:увныл K ;
+N+Sg+PxPl1+Instr:увтыл K ;

+N+Du+PxPl1+Nom:агув K ;
+N+Du+PxPl1+Loc:агувт K ;
+N+Du+PxPl1+Lat:агувн K ;
+N+Du+PxPl1+Abl:агувныл K ;
+N+Du+PxPl1+Instr:агувтыл K ;

+N+Pl+PxPl1+Nom:анув K ;
+N+Pl+PxPl1+Loc:анувт K ;
+N+Pl+PxPl1+Lat:анувн K ;
+N+Pl+PxPl1+Abl:анувныл K ;
+N+Pl+PxPl1+Instr:анувтыл K ;

+N+Sg+PxPl2+Nom:ы̄н K ;
+N+Sg+PxPl2+Loc:ы̄нт K ;
+N+Sg+PxPl2+Lat:ы̄нн K ;
+N+Sg+PxPl2+Abl:ы̄нныл K ;
+N+Sg+PxPl2+Instr:ы̄нтыл K ;

+N+Du+PxPl2+Nom:агы̄н K ;
+N+Du+PxPl2+Loc:агы̄нт K ;
+N+Du+PxPl2+Lat:агы̄нн K ;
+N+Du+PxPl2+Abl:агы̄нныл K ;
+N+Du+PxPl2+Instr:агы̄нтыл K ;

+N+Pl+PxPl2+Nom:аны̄н K ;
+N+Pl+PxPl2+Loc:аны̄нт K ;
+N+Pl+PxPl2+Lat:аны̄нн K ;
+N+Pl+PxPl2+Abl:аны̄нныл K ;
+N+Pl+PxPl2+Instr:аны̄нтыл K ;

+N+Pl+PxPl2+Nom:ан K ;
+N+Pl+PxPl2+Loc:ант K ;
+N+Pl+PxPl2+Lat:анн K ;
+N+Pl+PxPl2+Abl:анныл K ;
+N+Pl+PxPl2+Instr:антыл K ;

+N+Sg+PxPl3+Nom:аныл K ;
+N+Sg+PxPl3+Loc:анылт K ;
+N+Sg+PxPl3+Lat:анылн K ;
+N+Sg+PxPl3+Abl:анылныл K ;
+N+Sg+PxPl3+Instr:анылтыл K ;

+N+Du+PxPl3+Nom:ага̄ныл K ;
+N+Du+PxPl3+Loc:ага̄нылт K ;
+N+Du+PxPl3+Lat:ага̄нылн K ;
+N+Du+PxPl3+Abl:ага̄нылныл K ;
+N+Du+PxPl3+Instr:ага̄нылтыл K ;

+N+Pl+PxPl3+Nom:ананыл K ;
+N+Pl+PxPl3+Loc:ананылт K ;
+N+Pl+PxPl3+Lat:ананылн K ;
+N+Pl+PxPl3+Abl:ананылныл K ;
+N+Pl+PxPl3+Instr:ананылтыл K ;

+N+Pl+PxPl3+Nom:а̄ныл K ;
+N+Pl+PxPl3+Loc:а̄нылт K ;
+N+Pl+PxPl3+Lat:а̄нылн K ;
+N+Pl+PxPl3+Abl:а̄нылныл K ;
+N+Pl+PxPl3+Instr:а̄нылтыл K ;

!!!!!!!!!!!!!!!!!!!!!!!!!!!!!!!!!!!!!!!!!!!!!!!!!!!!!!!!!!!!!!!!!!!!!!!!!!!!!!

LEXICON	_N24

 ! non possessive forms

+N+Sg+Nom: K ;
+N+Sg+Loc:т K ;
+N+Sg+Loc:ыт K ;
+N+Sg+Lat:н K ;
+N+Sg+Lat:ын K ;
+N+Sg+Abl:ныл K ;
+N+Sg+Instr:ыл K ;
+N+Sg+Trans:ыг K ;

+N+Du+Nom:ыг K ;
+N+Du+Loc:ыгт K ;
+N+Du+Lat:ыгн K ;
+N+Du+Abl:ыгныл K ;
+N+Du+Instr:ыгтыл K ;

+N+Pl+Nom:ыт K ;
+N+Pl+Loc:ытт K ;
+N+Pl+Lat:ытн K ;

+N+Pl+Lat:ытын K ;
+N+Pl+Abl:ытныл K ;
+N+Pl+Instr:ытыл K ;

 ! possessive forms

+N+Sg+PxSg1+Nom:ум K ;
+N+Sg+PxSg1+Loc:умт K ;
+N+Sg+PxSg1+Lat:умн K ;
+N+Sg+PxSg1+Abl:умныл K ;
+N+Sg+PxSg1+Instr:умтыл K ;

+N+Du+PxSg1+Nom:агум K ;
+N+Du+PxSg1+Loc:агумт K ;
+N+Du+PxSg1+Lat:агумн K ;
+N+Du+PxSg1+Abl:агумныл K ;
+N+Du+PxSg1+Instr:агумтыл K ;

+N+Pl+PxSg1+Nom:анум K ;
+N+Pl+PxSg1+Loc:анумт K ;
+N+Pl+PxSg1+Lat:анумн K ;
+N+Pl+PxSg1+Abl:анумныл K ;
+N+Pl+PxSg1+Instr:анумтыл K ;

+N+Sg+PxSg2+Nom:ын K ;
+N+Sg+PxSg2+Loc:ынт K ;
+N+Sg+PxSg2+Lat:ынн K ;
+N+Sg+PxSg2+Abl:ынныл K ;
+N+Sg+PxSg2+Instr:ынтыл K ;

+N+Du+PxSg2+Nom:агын K ;
+N+Du+PxSg2+Loc:агынт K ;
+N+Du+PxSg2+Lat:агынн K ;
+N+Du+PxSg2+Abl:агынныл K ;
+N+Du+PxSg2+Instr:агынтыл K ;

+N+Pl+PxSg2+Nom:ан K ;
+N+Pl+PxSg2+Loc:ант K ;
+N+Pl+PxSg2+Lat:анн K ;
+N+Pl+PxSg2+Abl:анныл K ;
+N+Pl+PxSg2+Instr:антыл K ;

+N+Pl+PxSg2+Nom:анын K ;
+N+Pl+PxSg2+Loc:анынт K ;
+N+Pl+PxSg2+Lat:анынн K ;
+N+Pl+PxSg2+Abl:анынныл K ;
+N+Pl+PxSg2+Instr:анынтыл K ;

+N+Sg+PxSg3+Nom:э K ;
+N+Sg+PxSg3+Loc:эт K ;
+N+Sg+PxSg3+Lat:эн K ;
+N+Sg+PxSg3+Abl:эныл K ;
+N+Sg+PxSg3+Instr:этыл K ;

+N+Du+PxSg3+Nom:аге K ;
+N+Du+PxSg3+Loc:агет K ;
+N+Du+PxSg3+Lat:аген K ;
+N+Du+PxSg3+Abl:агеныл K ;
+N+Du+PxSg3+Instr:агетыл K ;

+N+Pl+PxSg3+Nom:анэ K ;
+N+Pl+PxSg3+Loc:анэт K ;
+N+Pl+PxSg3+Lat:анэн K ;
+N+Pl+PxSg3+Abl:анэныл K ;
+N+Pl+PxSg3+Instr:анэтыл K ;

+N+Sg+PxDu1+Nom:ме̄н K ;
+N+Sg+PxDu1+Loc:ме̄нт K ;
+N+Sg+PxDu1+Lat:ме̄нн K ;
+N+Sg+PxDu1+Abl:ме̄нныл K ;
+N+Sg+PxDu1+Instr:ме̄нтыл K ;

+N+Du+PxDu1+Nom:агме̄н K ;
+N+Du+PxDu1+Loc:агме̄нт K ;
+N+Du+PxDu1+Lat:агме̄нн K ;
+N+Du+PxDu1+Abl:агме̄нныл K ;
+N+Du+PxDu1+Instr:агме̄нтыл K ;

+N+Pl+PxDu1+Nom:анме̄н K ;
+N+Pl+PxDu1+Loc:анме̄нт K ;
+N+Pl+PxDu1+Lat:анме̄нн K ;
+N+Pl+PxDu1+Abl:анме̄нныл K ;
+N+Pl+PxDu1+Instr:анме̄нтыл K ;

+N+Sg+PxDu2+Nom:ын K ;
+N+Sg+PxDu2+Loc:ынт K ;
+N+Sg+PxDu2+Lat:ынн K ;
+N+Sg+PxDu2+Abl:ынныл K ;
+N+Sg+PxDu2+Instr:ынтыл K ;

+N+Du+PxDu2+Nom:агы̄н K ;
+N+Du+PxDu2+Loc:агы̄нт K ;
+N+Du+PxDu2+Lat:агы̄нн K ;
+N+Du+PxDu2+Abl:агы̄нныл K ;
+N+Du+PxDu2+Instr:агы̄нтыл K ;

+N+Pl+PxDu2+Nom:аны̄н K ;
+N+Pl+PxDu2+Loc:аны̄нт K ;
+N+Pl+PxDu2+Lat:аны̄нн K ;
+N+Pl+PxDu2+Abl:аны̄нныл K ;
+N+Pl+PxDu2+Instr:аны̄нтыл K ;

+N+Pl+PxDu2+Nom:ан K ;
+N+Pl+PxDu2+Loc:ант K ;
+N+Pl+PxDu2+Lat:анн K ;
+N+Pl+PxDu2+Abl:анныл K ;
+N+Pl+PxDu2+Instr:антыл K ;

+N+Sg+PxDu3+Nom:э̄н K ;
+N+Sg+PxDu3+Loc:э̄нт K ;
+N+Sg+PxDu3+Lat:э̄нн K ;
+N+Sg+PxDu3+Abl:э̄нныл K ;
+N+Sg+PxDu3+Instr:э̄нтыл K ;

+N+Du+PxDu3+Nom:аге̄н K ;
+N+Du+PxDu3+Loc:аге̄нт K ;
+N+Du+PxDu3+Lat:аге̄нн K ;
+N+Du+PxDu3+Abl:аге̄нныл K ;
+N+Du+PxDu3+Instr:аге̄нтыл K ;

+N+Pl+PxDu3+Nom:анэ̄н K ;
+N+Pl+PxDu3+Loc:анэ̄нт K ;
+N+Pl+PxDu3+Lat:анэ̄нн K ;
+N+Pl+PxDu3+Abl:анэ̄нныл K ;
+N+Pl+PxDu3+Instr:анэ̄нтыл K ;

+N+Sg+PxPl1+Nom:ув K ;
+N+Sg+PxPl1+Loc:увт K ;
+N+Sg+PxPl1+Lat:увн K ;
+N+Sg+PxPl1+Abl:увныл K ;
+N+Sg+PxPl1+Instr:увтыл K ;

+N+Du+PxPl1+Nom:агув K ;
+N+Du+PxPl1+Loc:агувт K ;
+N+Du+PxPl1+Lat:агувн K ;
+N+Du+PxPl1+Abl:агувныл K ;
+N+Du+PxPl1+Instr:агувтыл K ;

+N+Pl+PxPl1+Nom:анув K ;
+N+Pl+PxPl1+Loc:анувт K ;
+N+Pl+PxPl1+Lat:анувн K ;
+N+Pl+PxPl1+Abl:анувныл K ;
+N+Pl+PxPl1+Instr:анувтыл K ;

+N+Sg+PxPl2+Nom:ы̄н K ;
+N+Sg+PxPl2+Loc:ы̄нт K ;
+N+Sg+PxPl2+Lat:ы̄нн K ;
+N+Sg+PxPl2+Abl:ы̄нныл K ;
+N+Sg+PxPl2+Instr:ы̄нтыл K ;

+N+Du+PxPl2+Nom:агы̄н K ;
+N+Du+PxPl2+Loc:агы̄нт K ;
+N+Du+PxPl2+Lat:агы̄нн K ;
+N+Du+PxPl2+Abl:агы̄нныл K ;
+N+Du+PxPl2+Instr:агы̄нтыл K ;

+N+Pl+PxPl2+Nom:аны̄н K ;
+N+Pl+PxPl2+Loc:аны̄нт K ;
+N+Pl+PxPl2+Lat:аны̄нн K ;
+N+Pl+PxPl2+Abl:аны̄нныл K ;
+N+Pl+PxPl2+Instr:аны̄нтыл K ;

+N+Pl+PxPl2+Nom:ан K ;
+N+Pl+PxPl2+Loc:ант K ;
+N+Pl+PxPl2+Lat:анн K ;
+N+Pl+PxPl2+Abl:анныл K ;
+N+Pl+PxPl2+Instr:антыл K ;

+N+Sg+PxPl3+Nom:аныл K ;
+N+Sg+PxPl3+Loc:анылт K ;
+N+Sg+PxPl3+Lat:анылн K ;
+N+Sg+PxPl3+Abl:анылныл K ;
+N+Sg+PxPl3+Instr:анылтыл K ;

+N+Du+PxPl3+Nom:ага̄ныл K ;
+N+Du+PxPl3+Loc:ага̄нылт K ;
+N+Du+PxPl3+Lat:ага̄нылн K ;
+N+Du+PxPl3+Abl:ага̄нылныл K ;
+N+Du+PxPl3+Instr:ага̄нылтыл K ;

+N+Pl+PxPl3+Nom:ананыл K ;
+N+Pl+PxPl3+Loc:ананылт K ;
+N+Pl+PxPl3+Lat:ананылн K ;
+N+Pl+PxPl3+Abl:ананылныл K ;
+N+Pl+PxPl3+Instr:ананылтыл K ;

+N+Pl+PxPl3+Nom:а̄ныл K ;
+N+Pl+PxPl3+Loc:а̄нылт K ;
+N+Pl+PxPl3+Lat:а̄нылн K ;
+N+Pl+PxPl3+Abl:а̄нылныл K ;
+N+Pl+PxPl3+Instr:а̄нылтыл K ;

!!!!!!!!!!!!!!!!!!!!!!!!!!!!!!!!!!!!!!!!!!!!!!!!!!!!!!!!!!!!!!!!!!!!!!!!!!!!!!

LEXICON	_N25

 ! non possessive forms

+N+Sg+Nom:ь K ;
+N+Sg+Loc:ьт K ;
+N+Sg+Loc:ит K ;
+N+Sg+Lat:ьн K ;
+N+Sg+Lat:ин K ;
+N+Sg+Abl:ьныл K ;
+N+Sg+Instr:ил K ;
+N+Sg+Trans:иг K ;

+N+Du+Nom:иг K ;
+N+Du+Loc:игт K ;
+N+Du+Lat:игн K ;
+N+Du+Abl:игныл K ;
+N+Du+Instr:игтыл K ;

+N+Pl+Nom:ит K ;
+N+Pl+Loc:итт K ;
+N+Pl+Lat:итн K ;
+N+Pl+Lat:итын K ;
+N+Pl+Abl:итныл K ;
+N+Pl+Instr:итыл K ;

 ! possessive forms

+N+Sg+PxSg1+Nom:юм K ;
+N+Sg+PxSg1+Loc:юмт K ;
+N+Sg+PxSg1+Lat:юмн K ;
+N+Sg+PxSg1+Abl:юмныл K ;
+N+Sg+PxSg1+Instr:юмтыл K ;

+N+Du+PxSg1+Nom:ягум K ;
+N+Du+PxSg1+Loc:ягумт K ;
+N+Du+PxSg1+Lat:ягумн K ;
+N+Du+PxSg1+Abl:ягумныл K ;
+N+Du+PxSg1+Instr:ягумтыл K ;

+N+Pl+PxSg1+Nom:янум K ;
+N+Pl+PxSg1+Loc:янумт K ;
+N+Pl+PxSg1+Lat:янумн K ;
+N+Pl+PxSg1+Abl:янумныл K ;
+N+Pl+PxSg1+Instr:янумтыл K ;

+N+Sg+PxSg2+Nom:ин K ;
+N+Sg+PxSg2+Loc:инт K ;
+N+Sg+PxSg2+Lat:инн K ;
+N+Sg+PxSg2+Abl:инныл K ;
+N+Sg+PxSg2+Instr:интыл K ;

+N+Du+PxSg2+Nom:ягын K ;
+N+Du+PxSg2+Loc:ягынт K ;
+N+Du+PxSg2+Lat:ягынн K ;
+N+Du+PxSg2+Abl:ягынныл K ;
+N+Du+PxSg2+Instr:ягынтыл K ;

+N+Pl+PxSg2+Nom:ян K ;
+N+Pl+PxSg2+Loc:янт K ;
+N+Pl+PxSg2+Lat:янн K ;
+N+Pl+PxSg2+Abl:янныл K ;
+N+Pl+PxSg2+Instr:янтыл K ;

+N+Pl+PxSg2+Nom:янын K ;
+N+Pl+PxSg2+Loc:янынт K ;
+N+Pl+PxSg2+Lat:янынн K ;
+N+Pl+PxSg2+Abl:янынныл K ;
+N+Pl+PxSg2+Instr:янынтыл K ;

+N+Sg+PxSg3+Nom:е K ;
+N+Sg+PxSg3+Loc:ет K ;
+N+Sg+PxSg3+Lat:ен K ;
+N+Sg+PxSg3+Abl:еныл K ;
+N+Sg+PxSg3+Instr:етыл K ;

+N+Du+PxSg3+Nom:яге K ;
+N+Du+PxSg3+Loc:ягет K ;
+N+Du+PxSg3+Lat:яген K ;
+N+Du+PxSg3+Abl:ягеныл K ;
+N+Du+PxSg3+Instr:ягетыл K ;

+N+Pl+PxSg3+Nom:янэ K ;
+N+Pl+PxSg3+Loc:янэт K ;
+N+Pl+PxSg3+Lat:янэн K ;
+N+Pl+PxSg3+Abl:янэныл K ;
+N+Pl+PxSg3+Instr:янэтыл K ;

+N+Sg+PxDu1+Nom:ьме̄н K ;
+N+Sg+PxDu1+Loc:ьме̄нт K ;
+N+Sg+PxDu1+Lat:ьме̄нн K ;
+N+Sg+PxDu1+Abl:ьме̄нныл K ;
+N+Sg+PxDu1+Instr:ьме̄нтыл K ;

+N+Du+PxDu1+Nom:ягме̄н K ;
+N+Du+PxDu1+Loc:ягме̄нт K ;
+N+Du+PxDu1+Lat:ягме̄нн K ;
+N+Du+PxDu1+Abl:ягме̄ныл K ;
+N+Du+PxDu1+Instr:ягме̄нтыл K ;

+N+Pl+PxDu1+Nom:янме̄н K ;
+N+Pl+PxDu1+Loc:янме̄нт K ;
+N+Pl+PxDu1+Lat:янме̄нн K ;
+N+Pl+PxDu1+Abl:янме̄ныл K ;
+N+Pl+PxDu1+Instr:янме̄нтыл K ;

+N+Sg+PxDu2+Nom:ӣн K ;
+N+Sg+PxDu2+Loc:ӣнт K ;
+N+Sg+PxDu2+Lat:ӣнн K ;
+N+Sg+PxDu2+Abl:ӣнныл K ;
+N+Sg+PxDu2+Instr:ӣнтыл K ;

+N+Du+PxDu2+Nom:ягы̄н K ;
+N+Du+PxDu2+Loc:ягы̄нт K ;
+N+Du+PxDu2+Lat:ягы̄нн K ;
+N+Du+PxDu2+Abl:ягы̄ныл K ;
+N+Du+PxDu2+Instr:ягы̄нтыл K ;

+N+Pl+PxDu2+Nom:яны̄н K ;
+N+Pl+PxDu2+Loc:яны̄нт K ;
+N+Pl+PxDu2+Lat:яны̄нн K ;
+N+Pl+PxDu2+Abl:яны̄ныл K ;
+N+Pl+PxDu2+Instr:яны̄нтыл K ;

+N+Pl+PxDu2+Nom:ян K ;
+N+Pl+PxDu2+Loc:янт K ;
+N+Pl+PxDu2+Lat:янн K ;
+N+Pl+PxDu2+Abl:яныл K ;
+N+Pl+PxDu2+Instr:янтыл K ;

+N+Sg+PxDu3+Nom:е̄н K ;
+N+Sg+PxDu3+Loc:е̄нт K ;
+N+Sg+PxDu3+Lat:е̄нн K ;
+N+Sg+PxDu3+Abl:е̄нныл K ;
+N+Sg+PxDu3+Instr:е̄нтыл K ;

+N+Du+PxDu3+Nom:яге̄н K ;
+N+Du+PxDu3+Loc:яге̄нт K ;
+N+Du+PxDu3+Lat:яге̄нн K ;
+N+Du+PxDu3+Abl:яге̄нныл K ;
+N+Du+PxDu3+Instr:яге̄нтыл K ;

+N+Pl+PxDu3+Nom:янэ̄н K ;
+N+Pl+PxDu3+Loc:янэ̄нт K ;
+N+Pl+PxDu3+Lat:янэ̄нн K ;
+N+Pl+PxDu3+Abl:янэ̄нныл K ;
+N+Pl+PxDu3+Instr:янэ̄нтыл K ;

+N+Sg+PxPl1+Nom:юв K ;
+N+Sg+PxPl1+Loc:ювт K ;
+N+Sg+PxPl1+Lat:ювн K ;
+N+Sg+PxPl1+Abl:ювныл K ;
+N+Sg+PxPl1+Instr:ювтыл K ;

+N+Du+PxPl1+Nom:ягув K ;
+N+Du+PxPl1+Loc:ягувт K ;
+N+Du+PxPl1+Lat:ягувн K ;
+N+Du+PxPl1+Abl:ягувныл K ;
+N+Du+PxPl1+Instr:ягувтыл K ;

+N+Pl+PxPl1+Nom:янув K ;
+N+Pl+PxPl1+Loc:янувт K ;
+N+Pl+PxPl1+Lat:янувн K ;
+N+Pl+PxPl1+Abl:янувныл K ;
+N+Pl+PxPl1+Instr:янувтыл K ;

+N+Sg+PxPl2+Nom:ӣн K ;
+N+Sg+PxPl2+Loc:ӣнт K ;
+N+Sg+PxPl2+Lat:ӣнн K ;
+N+Sg+PxPl2+Abl:ӣнныл K ;
+N+Sg+PxPl2+Instr:ӣнтыл K ;

+N+Du+PxPl2+Nom:ягы̄н K ;
+N+Du+PxPl2+Loc:ягы̄нт K ;
+N+Du+PxPl2+Lat:ягы̄нн K ;
+N+Du+PxPl2+Abl:ягы̄нныл K ;
+N+Du+PxPl2+Instr:ягы̄нтыл K ;

+N+Pl+PxPl2+Nom:яны̄н K ;
+N+Pl+PxPl2+Loc:яны̄нт K ;
+N+Pl+PxPl2+Lat:яны̄нн K ;
+N+Pl+PxPl2+Abl:яны̄ныл K ;
+N+Pl+PxPl2+Instr:яны̄нтыл K ;

+N+Pl+PxPl2+Nom:ян K ;
+N+Pl+PxPl2+Loc:янт K ;
+N+Pl+PxPl2+Lat:янн K ;
+N+Pl+PxPl2+Abl:яныл K ;
+N+Pl+PxPl2+Instr:янтыл K ;

+N+Sg+PxPl3+Nom:я̄ныл K ;
+N+Sg+PxPl3+Loc:я̄нылт K ;
+N+Sg+PxPl3+Lat:я̄нылн K ;
+N+Sg+PxPl3+Abl:я̄нылныл K ;
+N+Sg+PxPl3+Instr:я̄нылтыл K ;

+N+Du+PxPl3+Nom:яга̄ныл K ;
+N+Du+PxPl3+Loc:яга̄нылт K ;
+N+Du+PxPl3+Lat:яга̄нылн K ;
+N+Du+PxPl3+Abl:яга̄нылныл K ;
+N+Du+PxPl3+Instr:яга̄нылтыл K ;

+N+Pl+PxPl3+Nom:янаныл K ;
+N+Pl+PxPl3+Loc:янанылт K ;
+N+Pl+PxPl3+Lat:янанылн K ;
+N+Pl+PxPl3+Abl:янанылныл K ;
+N+Pl+PxPl3+Instr:янанылтыл K ;

+N+Pl+PxPl3+Nom:я̄ныл K ;
+N+Pl+PxPl3+Loc:я̄нылт K ;
+N+Pl+PxPl3+Lat:я̄нылн K ;
+N+Pl+PxPl3+Abl:я̄нылныл K ;
+N+Pl+PxPl3+Instr:я̄нылтыл K ;

!!!!!!!!!!!!!!!!!!!!!!!!!!!!!!!!!!!!!!!!!!!!!!!!!!!!!!!!!!!!!!!!!!!!!!!!!!!!!!

LEXICON	_N26

 ! non possessive forms

+N+Sg+Nom:й K ;
+N+Sg+Loc:ит K ;
+N+Sg+Lat:ин K ;
+N+Sg+Abl:йныл K ;
+N+Sg+Abl:иныл K ;
+N+Sg+Instr:ил K ;
+N+Sg+Trans:иг K ;

+N+Du+Nom:иг K ;
+N+Du+Loc:игт K ;
+N+Du+Lat:игн K ;
+N+Du+Abl:игныл K ;
+N+Du+Instr:игтыл K ;

+N+Pl+Nom:ит K ;
+N+Pl+Loc:итт K ;
+N+Pl+Lat:итн K ;
+N+Pl+Lat:итын K ;
+N+Pl+Abl:итныл K ;
+N+Pl+Instr:итыл K ;

 ! possessive forms

+N+Sg+PxSg1+Nom:юм K ;
+N+Sg+PxSg1+Loc:юмт K ;
+N+Sg+PxSg1+Lat:юмн K ;
+N+Sg+PxSg1+Abl:юмныл K ;
+N+Sg+PxSg1+Instr:юмтыл K ;

+N+Du+PxSg1+Nom:ягум K ;
+N+Du+PxSg1+Loc:ягумт K ;
+N+Du+PxSg1+Lat:ягумн K ;
+N+Du+PxSg1+Abl:ягумныл K ;
+N+Du+PxSg1+Instr:ягумтыл K ;

+N+Pl+PxSg1+Nom:янум K ;
+N+Pl+PxSg1+Loc:янумт K ;
+N+Pl+PxSg1+Lat:янумн K ;
+N+Pl+PxSg1+Abl:янумныл K ;
+N+Pl+PxSg1+Instr:янумтыл K ;

+N+Sg+PxSg2+Nom:ин K ;
+N+Sg+PxSg2+Loc:инт K ;
+N+Sg+PxSg2+Lat:инн K ;
+N+Sg+PxSg2+Abl:инныл K ;
+N+Sg+PxSg2+Instr:интыл K ;

+N+Du+PxSg2+Nom:ягын K ;
+N+Du+PxSg2+Loc:ягынт K ;
+N+Du+PxSg2+Lat:ягынн K ;
+N+Du+PxSg2+Abl:ягынныл K ;
+N+Du+PxSg2+Instr:ягынтыл K ;

+N+Pl+PxSg2+Nom:ян K ;
+N+Pl+PxSg2+Loc:янт K ;
+N+Pl+PxSg2+Lat:янн K ;
+N+Pl+PxSg2+Abl:янныл K ;
+N+Pl+PxSg2+Instr:янтыл K ;

+N+Pl+PxSg2+Nom:янын K ;
+N+Pl+PxSg2+Loc:янынт K ;
+N+Pl+PxSg2+Lat:янынн K ;
+N+Pl+PxSg2+Abl:янынныл K ;
+N+Pl+PxSg2+Instr:янынтыл K ;

+N+Sg+PxSg3+Nom:е K ;
+N+Sg+PxSg3+Loc:ет K ;
+N+Sg+PxSg3+Lat:ен K ;
+N+Sg+PxSg3+Abl:еныл K ;
+N+Sg+PxSg3+Instr:етыл K ;

+N+Du+PxSg3+Nom:яге K ;
+N+Du+PxSg3+Loc:ягет K ;
+N+Du+PxSg3+Lat:яген K ;
+N+Du+PxSg3+Abl:ягеныл K ;
+N+Du+PxSg3+Instr:ягетыл K ;

+N+Pl+PxSg3+Nom:янэ K ;
+N+Pl+PxSg3+Loc:янэт K ;
+N+Pl+PxSg3+Lat:янэн K ;
+N+Pl+PxSg3+Abl:янэныл K ;
+N+Pl+PxSg3+Instr:янэтыл K ;

+N+Sg+PxDu1+Nom:йме̄н K ;
+N+Sg+PxDu1+Loc:йме̄нт K ;
+N+Sg+PxDu1+Lat:йме̄нн K ;
+N+Sg+PxDu1+Abl:йме̄нныл K ;
+N+Sg+PxDu1+Instr:йме̄нтыл K ;

+N+Du+PxDu1+Nom:ягме̄н K ;
+N+Du+PxDu1+Loc:ягме̄нт K ;
+N+Du+PxDu1+Lat:ягме̄нн K ;
+N+Du+PxDu1+Abl:ягме̄ныл K ;
+N+Du+PxDu1+Instr:ягме̄нтыл K ;

+N+Pl+PxDu1+Nom:янме̄н K ;
+N+Pl+PxDu1+Loc:янме̄нт K ;
+N+Pl+PxDu1+Lat:янме̄нн K ;
+N+Pl+PxDu1+Abl:янме̄ныл K ;
+N+Pl+PxDu1+Instr:янме̄нтыл K ;

+N+Sg+PxDu2+Nom:ӣн K ;
+N+Sg+PxDu2+Loc:ӣнт K ;
+N+Sg+PxDu2+Lat:ӣнн K ;
+N+Sg+PxDu2+Abl:ӣнныл K ;
+N+Sg+PxDu2+Instr:ӣнтыл K ;

+N+Du+PxDu2+Nom:ягы̄н K ;
+N+Du+PxDu2+Loc:ягы̄нт K ;
+N+Du+PxDu2+Lat:ягы̄нн K ;
+N+Du+PxDu2+Abl:ягы̄ныл K ;
+N+Du+PxDu2+Instr:ягы̄нтыл K ;

+N+Pl+PxDu2+Nom:яны̄н K ;
+N+Pl+PxDu2+Loc:яны̄нт K ;
+N+Pl+PxDu2+Lat:яны̄нн K ;
+N+Pl+PxDu2+Abl:яны̄ныл K ;
+N+Pl+PxDu2+Instr:яны̄нтыл K ;

+N+Pl+PxDu2+Nom:ян K ;
+N+Pl+PxDu2+Loc:янт K ;
+N+Pl+PxDu2+Lat:янн K ;
+N+Pl+PxDu2+Abl:яныл K ;
+N+Pl+PxDu2+Instr:янтыл K ;

+N+Sg+PxDu3+Nom:е̄н K ;
+N+Sg+PxDu3+Loc:е̄нт K ;
+N+Sg+PxDu3+Lat:е̄нн K ;
+N+Sg+PxDu3+Abl:е̄нныл K ;
+N+Sg+PxDu3+Instr:е̄нтыл K ;

+N+Du+PxDu3+Nom:яге̄н K ;
+N+Du+PxDu3+Loc:яге̄нт K ;
+N+Du+PxDu3+Lat:яге̄нн K ;
+N+Du+PxDu3+Abl:яге̄нныл K ;
+N+Du+PxDu3+Instr:яге̄нтыл K ;

+N+Pl+PxDu3+Nom:янэ̄н K ;
+N+Pl+PxDu3+Loc:янэ̄нт K ;
+N+Pl+PxDu3+Lat:янэ̄нн K ;
+N+Pl+PxDu3+Abl:янэ̄нныл K ;
+N+Pl+PxDu3+Instr:янэ̄нтыл K ;

+N+Sg+PxPl1+Nom:юв K ;
+N+Sg+PxPl1+Loc:ювт K ;
+N+Sg+PxPl1+Lat:ювн K ;
+N+Sg+PxPl1+Abl:ювныл K ;
+N+Sg+PxPl1+Instr:ювтыл K ;

+N+Du+PxPl1+Nom:ягув K ;
+N+Du+PxPl1+Loc:ягувт K ;
+N+Du+PxPl1+Lat:ягувн K ;
+N+Du+PxPl1+Abl:ягувныл K ;
+N+Du+PxPl1+Instr:ягувтыл K ;

+N+Pl+PxPl1+Nom:янув K ;
+N+Pl+PxPl1+Loc:янувт K ;
+N+Pl+PxPl1+Lat:янувн K ;
+N+Pl+PxPl1+Abl:янувныл K ;
+N+Pl+PxPl1+Instr:янувтыл K ;

+N+Sg+PxPl2+Nom:ӣн K ;
+N+Sg+PxPl2+Loc:ӣнт K ;
+N+Sg+PxPl2+Lat:ӣнн K ;
+N+Sg+PxPl2+Abl:ӣнныл K ;
+N+Sg+PxPl2+Instr:ӣнтыл K ;

+N+Du+PxPl2+Nom:ягы̄н K ;
+N+Du+PxPl2+Loc:ягы̄нт K ;
+N+Du+PxPl2+Lat:ягы̄нн K ;
+N+Du+PxPl2+Abl:ягы̄нныл K ;
+N+Du+PxPl2+Instr:ягы̄нтыл K ;

+N+Pl+PxPl2+Nom:яны̄н K ;
+N+Pl+PxPl2+Loc:яны̄нт K ;
+N+Pl+PxPl2+Lat:яны̄нн K ;
+N+Pl+PxPl2+Abl:яны̄ныл K ;
+N+Pl+PxPl2+Instr:яны̄нтыл K ;

+N+Pl+PxPl2+Nom:ян K ;
+N+Pl+PxPl2+Loc:янт K ;
+N+Pl+PxPl2+Lat:янн K ;
+N+Pl+PxPl2+Abl:яныл K ;
+N+Pl+PxPl2+Instr:янтыл K ;

+N+Sg+PxPl3+Nom:я̄ныл K ;
+N+Sg+PxPl3+Loc:я̄нылт K ;
+N+Sg+PxPl3+Lat:я̄нылн K ;
+N+Sg+PxPl3+Abl:я̄нылныл K ;
+N+Sg+PxPl3+Instr:я̄нылтыл K ;

+N+Du+PxPl3+Nom:яга̄ныл K ;
+N+Du+PxPl3+Loc:яга̄нылт K ;
+N+Du+PxPl3+Lat:яга̄нылн K ;
+N+Du+PxPl3+Abl:яга̄нылныл K ;
+N+Du+PxPl3+Instr:яга̄нылтыл K ;

+N+Pl+PxPl3+Nom:янаныл K ;
+N+Pl+PxPl3+Loc:янанылт K ;
+N+Pl+PxPl3+Lat:янанылн K ;
+N+Pl+PxPl3+Abl:янанылныл K ;
+N+Pl+PxPl3+Instr:янанылтыл K ;

+N+Pl+PxPl3+Nom:я̄ныл K ;
+N+Pl+PxPl3+Loc:я̄нылт K ;
+N+Pl+PxPl3+Lat:я̄нылн K ;
+N+Pl+PxPl3+Abl:я̄нылныл K ;
+N+Pl+PxPl3+Instr:я̄нылтыл K ;

!!!!!!!!!!!!!!!!!!!!!!!!!!!!!!!!!!!!!!!!!!!!!!!!!!!!!!!!!!!!!!!!!!!!!!!!!!!!!!

LEXICON	_N27

 ! non possessive forms

+N+Sg+Nom: K ;
+N+Sg+Loc:т K ;
+N+Sg+Loc:ыт K ;
+N+Sg+Lat:н K ;
+N+Sg+Lat:ын K ;
+N+Sg+Abl:ныл K ;
+N+Sg+Instr:ыл K ;
+N+Sg+Trans:ыг K ;

+N+Du+Nom:ыг K ;
+N+Du+Loc:ыгт K ;
+N+Du+Lat:ыгн K ;
+N+Du+Abl:ыгныл K ;
+N+Du+Instr:ыгтыл K ;

+N+Pl+Nom:ыт K ;
+N+Pl+Loc:ытт K ;
+N+Pl+Lat:ытн K ;

+N+Pl+Lat:ытын K ;
+N+Pl+Abl:ытныл K ;
+N+Pl+Instr:ытыл K ;

 ! possessive forms

+N+Sg+PxSg1+Nom:ум K ;
+N+Sg+PxSg1+Loc:умт K ;
+N+Sg+PxSg1+Lat:умн K ;
+N+Sg+PxSg1+Abl:умныл K ;
+N+Sg+PxSg1+Instr:умтыл K ;

+N+Du+PxSg1+Nom:агум K ;
+N+Du+PxSg1+Loc:агумт K ;
+N+Du+PxSg1+Lat:агумн K ;
+N+Du+PxSg1+Abl:агумныл K ;
+N+Du+PxSg1+Instr:агумтыл K ;

+N+Pl+PxSg1+Nom:анум K ;
+N+Pl+PxSg1+Loc:анумт K ;
+N+Pl+PxSg1+Lat:анумн K ;
+N+Pl+PxSg1+Abl:анумныл K ;
+N+Pl+PxSg1+Instr:анумтыл K ;

+N+Sg+PxSg2+Nom:ын K ;
+N+Sg+PxSg2+Loc:ынт K ;
+N+Sg+PxSg2+Lat:ынн K ;
+N+Sg+PxSg2+Abl:ынныл K ;
+N+Sg+PxSg2+Instr:ынтыл K ;

+N+Du+PxSg2+Nom:агын K ;
+N+Du+PxSg2+Loc:агынт K ;
+N+Du+PxSg2+Lat:агынн K ;
+N+Du+PxSg2+Abl:агынныл K ;
+N+Du+PxSg2+Instr:агынтыл K ;

+N+Pl+PxSg2+Nom:ан K ;
+N+Pl+PxSg2+Loc:ант K ;
+N+Pl+PxSg2+Lat:анн K ;
+N+Pl+PxSg2+Abl:анныл K ;
+N+Pl+PxSg2+Instr:антыл K ;

+N+Pl+PxSg2+Nom:анын K ;
+N+Pl+PxSg2+Loc:анынт K ;
+N+Pl+PxSg2+Lat:анынн K ;
+N+Pl+PxSg2+Abl:анынныл K ;
+N+Pl+PxSg2+Instr:анынтыл K ;

+N+Sg+PxSg3+Nom:е K ;
+N+Sg+PxSg3+Loc:ет K ;
+N+Sg+PxSg3+Lat:ен K ;
+N+Sg+PxSg3+Abl:еныл K ;
+N+Sg+PxSg3+Instr:етыл K ;

+N+Du+PxSg3+Nom:аге K ;
+N+Du+PxSg3+Loc:агет K ;
+N+Du+PxSg3+Lat:аген K ;
+N+Du+PxSg3+Abl:агеныл K ;
+N+Du+PxSg3+Instr:агетыл K ;

+N+Pl+PxSg3+Nom:анэ K ;
+N+Pl+PxSg3+Loc:анэт K ;
+N+Pl+PxSg3+Lat:анэн K ;
+N+Pl+PxSg3+Abl:анэныл K ;
+N+Pl+PxSg3+Instr:анэтыл K ;

+N+Sg+PxDu1+Nom:ме̄н K ;
+N+Sg+PxDu1+Loc:ме̄нт K ;
+N+Sg+PxDu1+Lat:ме̄нн K ;
+N+Sg+PxDu1+Abl:ме̄нныл K ;
+N+Sg+PxDu1+Instr:ме̄нтыл K ;

+N+Du+PxDu1+Nom:агме̄н K ;
+N+Du+PxDu1+Loc:агме̄нт K ;
+N+Du+PxDu1+Lat:агме̄нн K ;
+N+Du+PxDu1+Abl:агме̄нныл K ;
+N+Du+PxDu1+Instr:агме̄нтыл K ;

+N+Pl+PxDu1+Nom:анме̄н K ;
+N+Pl+PxDu1+Loc:анме̄нт K ;
+N+Pl+PxDu1+Lat:анме̄нн K ;
+N+Pl+PxDu1+Abl:анме̄нныл K ;
+N+Pl+PxDu1+Instr:анме̄нтыл K ;

+N+Sg+PxDu2+Nom:ын K ;
+N+Sg+PxDu2+Loc:ынт K ;
+N+Sg+PxDu2+Lat:ынн K ;
+N+Sg+PxDu2+Abl:ынныл K ;
+N+Sg+PxDu2+Instr:ынтыл K ;

+N+Du+PxDu2+Nom:агы̄н K ;
+N+Du+PxDu2+Loc:агы̄нт K ;
+N+Du+PxDu2+Lat:агы̄нн K ;
+N+Du+PxDu2+Abl:агы̄нныл K ;
+N+Du+PxDu2+Instr:агы̄нтыл K ;

+N+Pl+PxDu2+Nom:аны̄н K ;
+N+Pl+PxDu2+Loc:аны̄нт K ;
+N+Pl+PxDu2+Lat:аны̄нн K ;
+N+Pl+PxDu2+Abl:аны̄нныл K ;
+N+Pl+PxDu2+Instr:аны̄нтыл K ;

+N+Pl+PxDu2+Nom:ан K ;
+N+Pl+PxDu2+Loc:ант K ;
+N+Pl+PxDu2+Lat:анн K ;
+N+Pl+PxDu2+Abl:анныл K ;
+N+Pl+PxDu2+Instr:антыл K ;

+N+Sg+PxDu3+Nom:е̄н K ;
+N+Sg+PxDu3+Loc:е̄нт K ;
+N+Sg+PxDu3+Lat:е̄нн K ;
+N+Sg+PxDu3+Abl:е̄нныл K ;
+N+Sg+PxDu3+Instr:е̄нтыл K ;

+N+Du+PxDu3+Nom:аге̄н K ;
+N+Du+PxDu3+Loc:аге̄нт K ;
+N+Du+PxDu3+Lat:аге̄нн K ;
+N+Du+PxDu3+Abl:аге̄нныл K ;
+N+Du+PxDu3+Instr:аге̄нтыл K ;

+N+Pl+PxDu3+Nom:анэ̄н K ;
+N+Pl+PxDu3+Loc:анэ̄нт K ;
+N+Pl+PxDu3+Lat:анэ̄нн K ;
+N+Pl+PxDu3+Abl:анэ̄нныл K ;
+N+Pl+PxDu3+Instr:анэ̄нтыл K ;

+N+Sg+PxPl1+Nom:ув K ;
+N+Sg+PxPl1+Loc:увт K ;
+N+Sg+PxPl1+Lat:увн K ;
+N+Sg+PxPl1+Abl:увныл K ;
+N+Sg+PxPl1+Instr:увтыл K ;

+N+Du+PxPl1+Nom:агув K ;
+N+Du+PxPl1+Loc:агувт K ;
+N+Du+PxPl1+Lat:агувн K ;
+N+Du+PxPl1+Abl:агувныл K ;
+N+Du+PxPl1+Instr:агувтыл K ;

+N+Pl+PxPl1+Nom:анув K ;
+N+Pl+PxPl1+Loc:анувт K ;
+N+Pl+PxPl1+Lat:анувн K ;
+N+Pl+PxPl1+Abl:анувныл K ;
+N+Pl+PxPl1+Instr:анувтыл K ;

+N+Sg+PxPl2+Nom:ы̄н K ;
+N+Sg+PxPl2+Loc:ы̄нт K ;
+N+Sg+PxPl2+Lat:ы̄нн K ;
+N+Sg+PxPl2+Abl:ы̄нныл K ;
+N+Sg+PxPl2+Instr:ы̄нтыл K ;

+N+Du+PxPl2+Nom:агы̄н K ;
+N+Du+PxPl2+Loc:агы̄нт K ;
+N+Du+PxPl2+Lat:агы̄нн K ;
+N+Du+PxPl2+Abl:агы̄нныл K ;
+N+Du+PxPl2+Instr:агы̄нтыл K ;

+N+Pl+PxPl2+Nom:аны̄н K ;
+N+Pl+PxPl2+Loc:аны̄нт K ;
+N+Pl+PxPl2+Lat:аны̄нн K ;
+N+Pl+PxPl2+Abl:аны̄нныл K ;
+N+Pl+PxPl2+Instr:аны̄нтыл K ;

+N+Pl+PxPl2+Nom:ан K ;
+N+Pl+PxPl2+Loc:ант K ;
+N+Pl+PxPl2+Lat:анн K ;
+N+Pl+PxPl2+Abl:анныл K ;
+N+Pl+PxPl2+Instr:антыл K ;

+N+Sg+PxPl3+Nom:аныл K ;
+N+Sg+PxPl3+Loc:анылт K ;
+N+Sg+PxPl3+Lat:анылн K ;
+N+Sg+PxPl3+Abl:анылныл K ;
+N+Sg+PxPl3+Instr:анылтыл K ;

+N+Du+PxPl3+Nom:ага̄ныл K ;
+N+Du+PxPl3+Loc:ага̄нылт K ;
+N+Du+PxPl3+Lat:ага̄нылн K ;
+N+Du+PxPl3+Abl:ага̄нылныл K ;
+N+Du+PxPl3+Instr:ага̄нылтыл K ;

+N+Pl+PxPl3+Nom:ананыл K ;
+N+Pl+PxPl3+Loc:ананылт K ;
+N+Pl+PxPl3+Lat:ананылн K ;
+N+Pl+PxPl3+Abl:ананылныл K ;
+N+Pl+PxPl3+Instr:ананылтыл K ;

+N+Pl+PxPl3+Nom:а̄ныл K ;
+N+Pl+PxPl3+Loc:а̄нылт K ;
+N+Pl+PxPl3+Lat:а̄нылн K ;
+N+Pl+PxPl3+Abl:а̄нылныл K ;
+N+Pl+PxPl3+Instr:а̄нылтыл K ;

!!!!!!!!!!!!!!!!!!!!!!!!!!!!!!!!!!!!!!!!!!!!!!!!!!!!!!!!!!!!!!!!!!!!!!!!!!!!!!

LEXICON	_N28

 ! non possessive forms

+N+Sg+Nom:ь K ;
+N+Sg+Loc:ьт K ;
+N+Sg+Loc:ит K ;
+N+Sg+Lat:ьн K ;
+N+Sg+Lat:ин K ;
+N+Sg+Abl:ьныл K ;
+N+Sg+Abl:иныл K ;
+N+Sg+Instr:ил K ;
+N+Sg+Trans:иг K ;

+N+Du+Nom:иг K ;
+N+Du+Loc:игт K ;
+N+Du+Lat:игн K ;
+N+Du+Abl:игныл K ;
+N+Du+Instr:игтыл K ;

+N+Pl+Nom:ит K ;
+N+Pl+Loc:итт K ;
+N+Pl+Lat:итн K ;
+N+Pl+Lat:итын K ;
+N+Pl+Abl:итныл K ;
+N+Pl+Instr:итыл K ;

 ! possessive forms

+N+Sg+PxSg1+Nom:юм K ;
+N+Sg+PxSg1+Loc:юмт K ;
+N+Sg+PxSg1+Lat:юмн K ;
+N+Sg+PxSg1+Abl:юмныл K ;
+N+Sg+PxSg1+Instr:юмтыл K ;

+N+Du+PxSg1+Nom:ягум K ;
+N+Du+PxSg1+Loc:ягумт K ;
+N+Du+PxSg1+Lat:ягумн K ;
+N+Du+PxSg1+Abl:ягумныл K ;
+N+Du+PxSg1+Instr:ягумтыл K ;

+N+Pl+PxSg1+Nom:янум K ;
+N+Pl+PxSg1+Loc:янумт K ;
+N+Pl+PxSg1+Lat:янумн K ;
+N+Pl+PxSg1+Abl:янумныл K ;
+N+Pl+PxSg1+Instr:янумтыл K ;

+N+Sg+PxSg2+Nom:ин K ;
+N+Sg+PxSg2+Loc:инт K ;
+N+Sg+PxSg2+Lat:инн K ;
+N+Sg+PxSg2+Abl:инныл K ;
+N+Sg+PxSg2+Instr:интыл K ;

+N+Du+PxSg2+Nom:ягын K ;
+N+Du+PxSg2+Loc:ягынт K ;
+N+Du+PxSg2+Lat:ягынн K ;
+N+Du+PxSg2+Abl:ягынныл K ;
+N+Du+PxSg2+Instr:ягынтыл K ;

+N+Pl+PxSg2+Nom:ян K ;
+N+Pl+PxSg2+Loc:янт K ;
+N+Pl+PxSg2+Lat:янн K ;
+N+Pl+PxSg2+Abl:янныл K ;
+N+Pl+PxSg2+Instr:янтыл K ;

+N+Pl+PxSg2+Nom:янын K ;
+N+Pl+PxSg2+Loc:янынт K ;
+N+Pl+PxSg2+Lat:янынн K ;
+N+Pl+PxSg2+Abl:янынныл K ;
+N+Pl+PxSg2+Instr:янынтыл K ;

+N+Sg+PxSg3+Nom:е K ;
+N+Sg+PxSg3+Loc:ет K ;
+N+Sg+PxSg3+Lat:ен K ;
+N+Sg+PxSg3+Abl:еныл K ;
+N+Sg+PxSg3+Instr:етыл K ;

+N+Du+PxSg3+Nom:яге K ;
+N+Du+PxSg3+Loc:ягет K ;
+N+Du+PxSg3+Lat:яген K ;
+N+Du+PxSg3+Abl:ягеныл K ;
+N+Du+PxSg3+Instr:ягетыл K ;

+N+Pl+PxSg3+Nom:янэ K ;
+N+Pl+PxSg3+Loc:янэт K ;
+N+Pl+PxSg3+Lat:янэн K ;
+N+Pl+PxSg3+Abl:янэныл K ;
+N+Pl+PxSg3+Instr:янэтыл K ;

+N+Sg+PxDu1+Nom:ьме̄н K ;
+N+Sg+PxDu1+Loc:ьме̄нт K ;
+N+Sg+PxDu1+Lat:ьме̄нн K ;
+N+Sg+PxDu1+Abl:ьме̄нныл K ;
+N+Sg+PxDu1+Instr:ьме̄нтыл K ;

+N+Du+PxDu1+Nom:ягме̄н K ;
+N+Du+PxDu1+Loc:ягме̄нт K ;
+N+Du+PxDu1+Lat:ягме̄нн K ;
+N+Du+PxDu1+Abl:ягме̄ныл K ;
+N+Du+PxDu1+Instr:ягме̄нтыл K ;

+N+Pl+PxDu1+Nom:янме̄н K ;
+N+Pl+PxDu1+Loc:янме̄нт K ;
+N+Pl+PxDu1+Lat:янме̄нн K ;
+N+Pl+PxDu1+Abl:янме̄ныл K ;
+N+Pl+PxDu1+Instr:янме̄нтыл K ;

+N+Sg+PxDu2+Nom:ӣн K ;
+N+Sg+PxDu2+Loc:ӣнт K ;
+N+Sg+PxDu2+Lat:ӣнн K ;
+N+Sg+PxDu2+Abl:ӣнныл K ;
+N+Sg+PxDu2+Instr:ӣнтыл K ;

+N+Du+PxDu2+Nom:ягы̄н K ;
+N+Du+PxDu2+Loc:ягы̄нт K ;
+N+Du+PxDu2+Lat:ягы̄нн K ;
+N+Du+PxDu2+Abl:ягы̄ныл K ;
+N+Du+PxDu2+Instr:ягы̄нтыл K ;

+N+Pl+PxDu2+Nom:яны̄н K ;
+N+Pl+PxDu2+Loc:яны̄нт K ;
+N+Pl+PxDu2+Lat:яны̄нн K ;
+N+Pl+PxDu2+Abl:яны̄ныл K ;
+N+Pl+PxDu2+Instr:яны̄нтыл K ;

+N+Pl+PxDu2+Nom:ян K ;
+N+Pl+PxDu2+Loc:янт K ;
+N+Pl+PxDu2+Lat:янн K ;
+N+Pl+PxDu2+Abl:яныл K ;
+N+Pl+PxDu2+Instr:янтыл K ;

+N+Sg+PxDu3+Nom:е̄н K ;
+N+Sg+PxDu3+Loc:е̄нт K ;
+N+Sg+PxDu3+Lat:е̄нн K ;
+N+Sg+PxDu3+Abl:е̄нныл K ;
+N+Sg+PxDu3+Instr:е̄нтыл K ;

+N+Du+PxDu3+Nom:яге̄н K ;
+N+Du+PxDu3+Loc:яге̄нт K ;
+N+Du+PxDu3+Lat:яге̄нн K ;
+N+Du+PxDu3+Abl:яге̄нныл K ;
+N+Du+PxDu3+Instr:яге̄нтыл K ;

+N+Pl+PxDu3+Nom:янэ̄н K ;
+N+Pl+PxDu3+Loc:янэ̄нт K ;
+N+Pl+PxDu3+Lat:янэ̄нн K ;
+N+Pl+PxDu3+Abl:янэ̄нныл K ;
+N+Pl+PxDu3+Instr:янэ̄нтыл K ;

+N+Sg+PxPl1+Nom:юв K ;
+N+Sg+PxPl1+Loc:ювт K ;
+N+Sg+PxPl1+Lat:ювн K ;
+N+Sg+PxPl1+Abl:ювныл K ;
+N+Sg+PxPl1+Instr:ювтыл K ;

+N+Du+PxPl1+Nom:ягув K ;
+N+Du+PxPl1+Loc:ягувт K ;
+N+Du+PxPl1+Lat:ягувн K ;
+N+Du+PxPl1+Abl:ягувныл K ;
+N+Du+PxPl1+Instr:ягувтыл K ;

+N+Pl+PxPl1+Nom:янув K ;
+N+Pl+PxPl1+Loc:янувт K ;
+N+Pl+PxPl1+Lat:янувн K ;
+N+Pl+PxPl1+Abl:янувныл K ;
+N+Pl+PxPl1+Instr:янувтыл K ;

+N+Sg+PxPl2+Nom:ӣн K ;
+N+Sg+PxPl2+Loc:ӣнт K ;
+N+Sg+PxPl2+Lat:ӣнн K ;
+N+Sg+PxPl2+Abl:ӣнныл K ;
+N+Sg+PxPl2+Instr:ӣнтыл K ;

+N+Du+PxPl2+Nom:ягы̄н K ;
+N+Du+PxPl2+Loc:ягы̄нт K ;
+N+Du+PxPl2+Lat:ягы̄нн K ;
+N+Du+PxPl2+Abl:ягы̄нныл K ;
+N+Du+PxPl2+Instr:ягы̄нтыл K ;

+N+Pl+PxPl2+Nom:яны̄н K ;
+N+Pl+PxPl2+Loc:яны̄нт K ;
+N+Pl+PxPl2+Lat:яны̄нн K ;
+N+Pl+PxPl2+Abl:яны̄ныл K ;
+N+Pl+PxPl2+Instr:яны̄нтыл K ;

+N+Pl+PxPl2+Nom:ян K ;
+N+Pl+PxPl2+Loc:янт K ;
+N+Pl+PxPl2+Lat:янн K ;
+N+Pl+PxPl2+Abl:яныл K ;
+N+Pl+PxPl2+Instr:янтыл K ;

+N+Sg+PxPl3+Nom:я̄ныл K ;
+N+Sg+PxPl3+Loc:я̄нылт K ;
+N+Sg+PxPl3+Lat:я̄нылн K ;
+N+Sg+PxPl3+Abl:я̄нылныл K ;
+N+Sg+PxPl3+Instr:я̄нылтыл K ;

+N+Du+PxPl3+Nom:яга̄ныл K ;
+N+Du+PxPl3+Loc:яга̄нылт K ;
+N+Du+PxPl3+Lat:яга̄нылн K ;
+N+Du+PxPl3+Abl:яга̄нылныл K ;
+N+Du+PxPl3+Instr:яга̄нылтыл K ;

+N+Pl+PxPl3+Nom:янаныл K ;
+N+Pl+PxPl3+Loc:янанылт K ;
+N+Pl+PxPl3+Lat:янанылн K ;
+N+Pl+PxPl3+Abl:янанылныл K ;
+N+Pl+PxPl3+Instr:янанылтыл K ;

+N+Pl+PxPl3+Nom:я̄ныл K ;
+N+Pl+PxPl3+Loc:я̄нылт K ;
+N+Pl+PxPl3+Lat:я̄нылн K ;
+N+Pl+PxPl3+Abl:я̄нылныл K ;
+N+Pl+PxPl3+Instr:я̄нылтыл K ;

!!!!!!!!!!!!!!!!!!!!!!!!!!!!!!!!!!!!!!!!!!!!!!!!!!!!!!!!!!!!!!!!!!!!!!!!!!!!!!

LEXICON	_N29

 ! non possessive forms

+N+Sg+Nom: K ;
+N+Sg+Loc:т K ;
+N+Sg+Loc:ит K ;
+N+Sg+Lat:н K ;
+N+Sg+Lat:ин K ;
+N+Sg+Abl:ныл K ;
+N+Sg+Abl:иныл K ;
+N+Sg+Instr:ил K ;
+N+Sg+Trans:иг K ;

+N+Du+Nom:иг K ;
+N+Du+Loc:игт K ;
+N+Du+Lat:игн K ;
+N+Du+Abl:игныл K ;
+N+Du+Instr:игтыл K ;

+N+Pl+Nom:ит K ;
+N+Pl+Loc:итт K ;
+N+Pl+Lat:итн K ;
+N+Pl+Lat:итын K ;
+N+Pl+Abl:итныл K ;
+N+Pl+Instr:итыл K ;

 ! possessive forms

+N+Sg+PxSg1+Nom:ум K ;
+N+Sg+PxSg1+Loc:умт K ;
+N+Sg+PxSg1+Lat:умн K ;
+N+Sg+PxSg1+Abl:умныл K ;
+N+Sg+PxSg1+Instr:умтыл K ;

+N+Du+PxSg1+Nom:агум K ;
+N+Du+PxSg1+Loc:агумт K ;
+N+Du+PxSg1+Lat:агумн K ;
+N+Du+PxSg1+Abl:агумныл K ;
+N+Du+PxSg1+Instr:агумтыл K ;

+N+Pl+PxSg1+Nom:анум K ;
+N+Pl+PxSg1+Loc:анумт K ;
+N+Pl+PxSg1+Lat:анумн K ;
+N+Pl+PxSg1+Abl:анумныл K ;
+N+Pl+PxSg1+Instr:анумтыл K ;

+N+Sg+PxSg2+Nom:ин K ;
+N+Sg+PxSg2+Loc:инт K ;
+N+Sg+PxSg2+Lat:инн K ;
+N+Sg+PxSg2+Abl:инныл K ;
+N+Sg+PxSg2+Instr:интыл K ;

+N+Du+PxSg2+Nom:агын K ;
+N+Du+PxSg2+Loc:агынт K ;
+N+Du+PxSg2+Lat:агынн K ;
+N+Du+PxSg2+Abl:агынныл K ;
+N+Du+PxSg2+Instr:агынтыл K ;

+N+Pl+PxSg2+Nom:ан K ;
+N+Pl+PxSg2+Loc:ант K ;
+N+Pl+PxSg2+Lat:анн K ;
+N+Pl+PxSg2+Abl:анныл K ;
+N+Pl+PxSg2+Instr:янтыл K ;

+N+Pl+PxSg2+Nom:анын K ;
+N+Pl+PxSg2+Loc:анынт K ;
+N+Pl+PxSg2+Lat:анынн K ;
+N+Pl+PxSg2+Abl:анынныл K ;
+N+Pl+PxSg2+Instr:анынтыл K ;

+N+Sg+PxSg3+Nom:е K ;
+N+Sg+PxSg3+Loc:ет K ;
+N+Sg+PxSg3+Lat:ен K ;
+N+Sg+PxSg3+Abl:еныл K ;
+N+Sg+PxSg3+Instr:етыл K ;

+N+Du+PxSg3+Nom:аге K ;
+N+Du+PxSg3+Loc:агет K ;
+N+Du+PxSg3+Lat:аген K ;
+N+Du+PxSg3+Abl:агеныл K ;
+N+Du+PxSg3+Instr:агетыл K ;

+N+Pl+PxSg3+Nom:анэ K ;
+N+Pl+PxSg3+Loc:анэт K ;
+N+Pl+PxSg3+Lat:анэн K ;
+N+Pl+PxSg3+Abl:анэныл K ;
+N+Pl+PxSg3+Instr:анэтыл K ;

+N+Sg+PxDu1+Nom:ме̄н K ;
+N+Sg+PxDu1+Loc:ме̄нт K ;
+N+Sg+PxDu1+Lat:ме̄нн K ;
+N+Sg+PxDu1+Abl:ме̄нныл K ;
+N+Sg+PxDu1+Instr:ме̄нтыл K ;

+N+Du+PxDu1+Nom:агме̄н K ;
+N+Du+PxDu1+Loc:агме̄нт K ;
+N+Du+PxDu1+Lat:агме̄нн K ;
+N+Du+PxDu1+Abl:агме̄ныл K ;
+N+Du+PxDu1+Instr:агме̄нтыл K ;

+N+Pl+PxDu1+Nom:анме̄н K ;
+N+Pl+PxDu1+Loc:анме̄нт K ;
+N+Pl+PxDu1+Lat:анме̄нн K ;
+N+Pl+PxDu1+Abl:анме̄ныл K ;
+N+Pl+PxDu1+Instr:анме̄нтыл K ;

+N+Sg+PxDu2+Nom:ӣн K ;
+N+Sg+PxDu2+Loc:ӣнт K ;
+N+Sg+PxDu2+Lat:ӣнн K ;
+N+Sg+PxDu2+Abl:ӣнныл K ;
+N+Sg+PxDu2+Instr:ӣнтыл K ;

+N+Du+PxDu2+Nom:агы̄н K ;
+N+Du+PxDu2+Loc:агы̄нт K ;
+N+Du+PxDu2+Lat:агы̄нн K ;
+N+Du+PxDu2+Abl:агы̄ныл K ;
+N+Du+PxDu2+Instr:агы̄нтыл K ;

+N+Pl+PxDu2+Nom:аны̄н K ;
+N+Pl+PxDu2+Loc:аны̄нт K ;
+N+Pl+PxDu2+Lat:аны̄нн K ;
+N+Pl+PxDu2+Abl:аны̄ныл K ;
+N+Pl+PxDu2+Instr:аны̄нтыл K ;

+N+Pl+PxDu2+Nom:ан K ;
+N+Pl+PxDu2+Loc:ант K ;
+N+Pl+PxDu2+Lat:анн K ;
+N+Pl+PxDu2+Abl:аныл K ;
+N+Pl+PxDu2+Instr:антыл K ;

+N+Sg+PxDu3+Nom:е̄н K ;
+N+Sg+PxDu3+Loc:е̄нт K ;
+N+Sg+PxDu3+Lat:е̄нн K ;
+N+Sg+PxDu3+Abl:е̄нныл K ;
+N+Sg+PxDu3+Instr:е̄нтыл K ;

+N+Du+PxDu3+Nom:аге̄н K ;
+N+Du+PxDu3+Loc:аге̄нт K ;
+N+Du+PxDu3+Lat:аге̄нн K ;
+N+Du+PxDu3+Abl:аге̄нныл K ;
+N+Du+PxDu3+Instr:аге̄нтыл K ;

+N+Pl+PxDu3+Nom:анэ̄н K ;
+N+Pl+PxDu3+Loc:анэ̄нт K ;
+N+Pl+PxDu3+Lat:анэ̄нн K ;
+N+Pl+PxDu3+Abl:анэ̄нныл K ;
+N+Pl+PxDu3+Instr:анэ̄нтыл K ;

+N+Sg+PxPl1+Nom:ув K ;
+N+Sg+PxPl1+Loc:увт K ;
+N+Sg+PxPl1+Lat:увн K ;
+N+Sg+PxPl1+Abl:увныл K ;
+N+Sg+PxPl1+Instr:увтыл K ;

+N+Du+PxPl1+Nom:агув K ;
+N+Du+PxPl1+Loc:агувт K ;
+N+Du+PxPl1+Lat:агувн K ;
+N+Du+PxPl1+Abl:агувныл K ;
+N+Du+PxPl1+Instr:агувтыл K ;

+N+Pl+PxPl1+Nom:анув K ;
+N+Pl+PxPl1+Loc:анувт K ;
+N+Pl+PxPl1+Lat:анувн K ;
+N+Pl+PxPl1+Abl:анувныл K ;
+N+Pl+PxPl1+Instr:анувтыл K ;

+N+Sg+PxPl2+Nom:ӣн K ;
+N+Sg+PxPl2+Loc:ӣнт K ;
+N+Sg+PxPl2+Lat:ӣнн K ;
+N+Sg+PxPl2+Abl:ӣнныл K ;
+N+Sg+PxPl2+Instr:ӣнтыл K ;

+N+Du+PxPl2+Nom:агы̄н K ;
+N+Du+PxPl2+Loc:агы̄нт K ;
+N+Du+PxPl2+Lat:агы̄нн K ;
+N+Du+PxPl2+Abl:агы̄нныл K ;
+N+Du+PxPl2+Instr:агы̄нтыл K ;

+N+Pl+PxPl2+Nom:аны̄н K ;
+N+Pl+PxPl2+Loc:аны̄нт K ;
+N+Pl+PxPl2+Lat:аны̄нн K ;
+N+Pl+PxPl2+Abl:аны̄ныл K ;
+N+Pl+PxPl2+Instr:аны̄нтыл K ;

+N+Pl+PxPl2+Nom:ан K ;
+N+Pl+PxPl2+Loc:ант K ;
+N+Pl+PxPl2+Lat:анн K ;
+N+Pl+PxPl2+Abl:аныл K ;
+N+Pl+PxPl2+Instr:антыл K ;

+N+Sg+PxPl3+Nom:а̄ныл K ;
+N+Sg+PxPl3+Loc:а̄нылт K ;
+N+Sg+PxPl3+Lat:а̄нылн K ;
+N+Sg+PxPl3+Abl:а̄нылныл K ;
+N+Sg+PxPl3+Instr:а̄нылтыл K ;

+N+Du+PxPl3+Nom:ага̄ныл K ;
+N+Du+PxPl3+Loc:ага̄нылт K ;
+N+Du+PxPl3+Lat:ага̄нылн K ;
+N+Du+PxPl3+Abl:ага̄нылныл K ;
+N+Du+PxPl3+Instr:ага̄нылтыл K ;

+N+Pl+PxPl3+Nom:ананыл K ;
+N+Pl+PxPl3+Loc:ананылт K ;
+N+Pl+PxPl3+Lat:ананылн K ;
+N+Pl+PxPl3+Abl:ананылныл K ;
+N+Pl+PxPl3+Instr:ананылтыл K ;

+N+Pl+PxPl3+Nom:а̄ныл K ;
+N+Pl+PxPl3+Loc:а̄нылт K ;
+N+Pl+PxPl3+Lat:а̄нылн K ;
+N+Pl+PxPl3+Abl:а̄нылныл K ;
+N+Pl+PxPl3+Instr:а̄нылтыл K ;

!!!!!!!!!!!!!!!!!!!!!!!!!!!!!!!!!!!!!!!!!!!!!!!!!!!!!!!!!!!!!!!!!!!!!!!!!!!!!!

LEXICON	_N33

 ! non possessive forms

+N+Sg+Nom: K ;
+N+Sg+Loc:ыт K ;
+N+Sg+Lat:ын K ;
+N+Sg+Abl:ыныл K ;
+N+Sg+Instr:ыл K ;
+N+Sg+Trans:ыг K ;

+N+Du+Nom:ыг K ;
+N+Du+Loc:ыгт K ;
+N+Du+Lat:ыгн K ;
+N+Du+Abl:ыгныл K ;
+N+Du+Instr:ыгтыл K ;

+N+Pl+Nom:ыт K ;
+N+Pl+Loc:ытт K ;
+N+Pl+Lat:ытн K ;

+N+Pl+Lat:ытын K ;
+N+Pl+Abl:ытныл K ;
+N+Pl+Instr:ытыл K ;

 ! possessive forms

+N+Sg+PxSg1+Nom:ум K ;
+N+Sg+PxSg1+Loc:умт K ;
+N+Sg+PxSg1+Lat:умн K ;
+N+Sg+PxSg1+Abl:умныл K ;
+N+Sg+PxSg1+Instr:умтыл K ;

+N+Du+PxSg1+Nom:агум K ;
+N+Du+PxSg1+Loc:агумт K ;
+N+Du+PxSg1+Lat:агумн K ;
+N+Du+PxSg1+Abl:агумныл K ;
+N+Du+PxSg1+Instr:агумтыл K ;

+N+Pl+PxSg1+Nom:анум K ;
+N+Pl+PxSg1+Loc:анумт K ;
+N+Pl+PxSg1+Lat:анумн K ;
+N+Pl+PxSg1+Abl:анумныл K ;
+N+Pl+PxSg1+Instr:анумтыл K ;

+N+Sg+PxSg2+Nom:ын K ;
+N+Sg+PxSg2+Loc:ынт K ;
+N+Sg+PxSg2+Lat:ынн K ;
+N+Sg+PxSg2+Abl:ынныл K ;
+N+Sg+PxSg2+Instr:ынтыл K ;

+N+Du+PxSg2+Nom:агын K ;
+N+Du+PxSg2+Loc:агынт K ;
+N+Du+PxSg2+Lat:агынн K ;
+N+Du+PxSg2+Abl:агынныл K ;
+N+Du+PxSg2+Instr:агынтыл K ;

+N+Pl+PxSg2+Nom:ан K ;
+N+Pl+PxSg2+Loc:ант K ;
+N+Pl+PxSg2+Lat:анн K ;
+N+Pl+PxSg2+Abl:анныл K ;
+N+Pl+PxSg2+Instr:антыл K ;

+N+Pl+PxSg2+Nom:анын K ;
+N+Pl+PxSg2+Loc:анынт K ;
+N+Pl+PxSg2+Lat:анынн K ;
+N+Pl+PxSg2+Abl:анынныл K ;
+N+Pl+PxSg2+Instr:анынтыл K ;

+N+Sg+PxSg3+Nom:е K ;
+N+Sg+PxSg3+Loc:ет K ;
+N+Sg+PxSg3+Lat:ен K ;
+N+Sg+PxSg3+Abl:еныл K ;
+N+Sg+PxSg3+Instr:етыл K ;

+N+Du+PxSg3+Nom:аге K ;
+N+Du+PxSg3+Loc:агет K ;
+N+Du+PxSg3+Lat:аген K ;
+N+Du+PxSg3+Abl:агеныл K ;
+N+Du+PxSg3+Instr:агетыл K ;

+N+Pl+PxSg3+Nom:анэ K ;
+N+Pl+PxSg3+Loc:анэт K ;
+N+Pl+PxSg3+Lat:анэн K ;
+N+Pl+PxSg3+Abl:анэныл K ;
+N+Pl+PxSg3+Instr:анэтыл K ;

+N+Sg+PxDu1+Nom:ме̄н K ;
+N+Sg+PxDu1+Loc:ме̄нт K ;
+N+Sg+PxDu1+Lat:ме̄нн K ;
+N+Sg+PxDu1+Abl:ме̄нныл K ;
+N+Sg+PxDu1+Instr:ме̄нтыл K ;

+N+Du+PxDu1+Nom:агме̄н K ;
+N+Du+PxDu1+Loc:агме̄нт K ;
+N+Du+PxDu1+Lat:агме̄нн K ;
+N+Du+PxDu1+Abl:агме̄нныл K ;
+N+Du+PxDu1+Instr:агме̄нтыл K ;

+N+Pl+PxDu1+Nom:анме̄н K ;
+N+Pl+PxDu1+Loc:анме̄нт K ;
+N+Pl+PxDu1+Lat:анме̄нн K ;
+N+Pl+PxDu1+Abl:анме̄нныл K ;
+N+Pl+PxDu1+Instr:анме̄нтыл K ;

+N+Sg+PxDu2+Nom:ын K ;
+N+Sg+PxDu2+Loc:ынт K ;
+N+Sg+PxDu2+Lat:ынн K ;
+N+Sg+PxDu2+Abl:ынныл K ;
+N+Sg+PxDu2+Instr:ынтыл K ;

+N+Du+PxDu2+Nom:агы̄н K ;
+N+Du+PxDu2+Loc:агы̄нт K ;
+N+Du+PxDu2+Lat:агы̄нн K ;
+N+Du+PxDu2+Abl:агы̄нныл K ;
+N+Du+PxDu2+Instr:агы̄нтыл K ;

+N+Pl+PxDu2+Nom:аны̄н K ;
+N+Pl+PxDu2+Loc:аны̄нт K ;
+N+Pl+PxDu2+Lat:аны̄нн K ;
+N+Pl+PxDu2+Abl:аны̄нныл K ;
+N+Pl+PxDu2+Instr:аны̄нтыл K ;

+N+Pl+PxDu2+Nom:ан K ;
+N+Pl+PxDu2+Loc:ант K ;
+N+Pl+PxDu2+Lat:анн K ;
+N+Pl+PxDu2+Abl:анныл K ;
+N+Pl+PxDu2+Instr:антыл K ;

+N+Sg+PxDu3+Nom:е̄н K ;
+N+Sg+PxDu3+Loc:е̄нт K ;
+N+Sg+PxDu3+Lat:е̄нн K ;
+N+Sg+PxDu3+Abl:е̄нныл K ;
+N+Sg+PxDu3+Instr:е̄нтыл K ;

+N+Du+PxDu3+Nom:аге̄н K ;
+N+Du+PxDu3+Loc:аге̄нт K ;
+N+Du+PxDu3+Lat:аге̄нн K ;
+N+Du+PxDu3+Abl:аге̄нныл K ;
+N+Du+PxDu3+Instr:аге̄нтыл K ;

+N+Pl+PxDu3+Nom:анэ̄н K ;
+N+Pl+PxDu3+Loc:анэ̄нт K ;
+N+Pl+PxDu3+Lat:анэ̄нн K ;
+N+Pl+PxDu3+Abl:анэ̄нныл K ;
+N+Pl+PxDu3+Instr:анэ̄нтыл K ;

+N+Sg+PxPl1+Nom:ув K ;
+N+Sg+PxPl1+Loc:увт K ;
+N+Sg+PxPl1+Lat:увн K ;
+N+Sg+PxPl1+Abl:увныл K ;
+N+Sg+PxPl1+Instr:увтыл K ;

+N+Du+PxPl1+Nom:агув K ;
+N+Du+PxPl1+Loc:агувт K ;
+N+Du+PxPl1+Lat:агувн K ;
+N+Du+PxPl1+Abl:агувныл K ;
+N+Du+PxPl1+Instr:агувтыл K ;

+N+Pl+PxPl1+Nom:анув K ;
+N+Pl+PxPl1+Loc:анувт K ;
+N+Pl+PxPl1+Lat:анувн K ;
+N+Pl+PxPl1+Abl:анувныл K ;
+N+Pl+PxPl1+Instr:анувтыл K ;

+N+Sg+PxPl2+Nom:ы̄н K ;
+N+Sg+PxPl2+Loc:ы̄нт K ;
+N+Sg+PxPl2+Lat:ы̄нн K ;
+N+Sg+PxPl2+Abl:ы̄нныл K ;
+N+Sg+PxPl2+Instr:ы̄нтыл K ;

+N+Du+PxPl2+Nom:агы̄н K ;
+N+Du+PxPl2+Loc:агы̄нт K ;
+N+Du+PxPl2+Lat:агы̄нн K ;
+N+Du+PxPl2+Abl:агы̄нныл K ;
+N+Du+PxPl2+Instr:агы̄нтыл K ;

+N+Pl+PxPl2+Nom:аны̄н K ;
+N+Pl+PxPl2+Loc:аны̄нт K ;
+N+Pl+PxPl2+Lat:аны̄нн K ;
+N+Pl+PxPl2+Abl:аны̄нныл K ;
+N+Pl+PxPl2+Instr:аны̄нтыл K ;

+N+Pl+PxPl2+Nom:ан K ;
+N+Pl+PxPl2+Loc:ант K ;
+N+Pl+PxPl2+Lat:анн K ;
+N+Pl+PxPl2+Abl:анныл K ;
+N+Pl+PxPl2+Instr:антыл K ;

+N+Sg+PxPl3+Nom:аныл K ;
+N+Sg+PxPl3+Loc:анылт K ;
+N+Sg+PxPl3+Lat:анылн K ;
+N+Sg+PxPl3+Abl:анылныл K ;
+N+Sg+PxPl3+Instr:анылтыл K ;

+N+Du+PxPl3+Nom:ага̄ныл K ;
+N+Du+PxPl3+Loc:ага̄нылт K ;
+N+Du+PxPl3+Lat:ага̄нылн K ;
+N+Du+PxPl3+Abl:ага̄нылныл K ;
+N+Du+PxPl3+Instr:ага̄нылтыл K ;

+N+Pl+PxPl3+Nom:ананыл K ;
+N+Pl+PxPl3+Loc:ананылт K ;
+N+Pl+PxPl3+Lat:ананылн K ;
+N+Pl+PxPl3+Abl:ананылныл K ;
+N+Pl+PxPl3+Instr:ананылтыл K ;

+N+Pl+PxPl3+Nom:а̄ныл K ;
+N+Pl+PxPl3+Loc:а̄нылт K ;
+N+Pl+PxPl3+Lat:а̄нылн K ;
+N+Pl+PxPl3+Abl:а̄нылныл K ;
+N+Pl+PxPl3+Instr:а̄нылтыл K ;

!!!!!!!!!!!!!!!!!!!!!!!!!!!!!!!!!!!!!!!!!!!!!!!!!!!!!!!!!!!!!!!!!!!!!!!!!!!!!!

LEXICON	_N34

 ! non possessive forms

+N+Sg+Nom: K ;
+N+Sg+Loc:ыт K ;
+N+Sg+Lat:ын K ;
+N+Sg+Abl:ыныл K ;
+N+Sg+Instr:ыл K ;
+N+Sg+Trans:ыг K ;

+N+Du+Nom:ыг K ;
+N+Du+Loc:ыгт K ;
+N+Du+Lat:ыгн K ;
+N+Du+Abl:ыгныл K ;
+N+Du+Instr:ыгтыл K ;

+N+Pl+Nom:ыт K ;
+N+Pl+Loc:ытт K ;
+N+Pl+Lat:ытн K ;

+N+Pl+Lat:ытын K ;
+N+Pl+Abl:ытныл K ;
+N+Pl+Instr:ытыл K ;

 ! possessive forms

+N+Sg+PxSg1+Nom:ум K ;
+N+Sg+PxSg1+Loc:умт K ;
+N+Sg+PxSg1+Lat:умн K ;
+N+Sg+PxSg1+Abl:умныл K ;
+N+Sg+PxSg1+Instr:умтыл K ;

+N+Du+PxSg1+Nom:агум K ;
+N+Du+PxSg1+Loc:агумт K ;
+N+Du+PxSg1+Lat:агумн K ;
+N+Du+PxSg1+Abl:агумныл K ;
+N+Du+PxSg1+Instr:агумтыл K ;

+N+Pl+PxSg1+Nom:анум K ;
+N+Pl+PxSg1+Loc:анумт K ;
+N+Pl+PxSg1+Lat:анумн K ;
+N+Pl+PxSg1+Abl:анумныл K ;
+N+Pl+PxSg1+Instr:анумтыл K ;

+N+Sg+PxSg2+Nom:ын K ;
+N+Sg+PxSg2+Loc:ынт K ;
+N+Sg+PxSg2+Lat:ынн K ;
+N+Sg+PxSg2+Abl:ынныл K ;
+N+Sg+PxSg2+Instr:ынтыл K ;

+N+Du+PxSg2+Nom:агын K ;
+N+Du+PxSg2+Loc:агынт K ;
+N+Du+PxSg2+Lat:агынн K ;
+N+Du+PxSg2+Abl:агынныл K ;
+N+Du+PxSg2+Instr:агынтыл K ;

+N+Pl+PxSg2+Nom:ан K ;
+N+Pl+PxSg2+Loc:ант K ;
+N+Pl+PxSg2+Lat:анн K ;
+N+Pl+PxSg2+Abl:анныл K ;
+N+Pl+PxSg2+Instr:антыл K ;

+N+Pl+PxSg2+Nom:анын K ;
+N+Pl+PxSg2+Loc:анынт K ;
+N+Pl+PxSg2+Lat:анынн K ;
+N+Pl+PxSg2+Abl:анынныл K ;
+N+Pl+PxSg2+Instr:анынтыл K ;

+N+Sg+PxSg3+Nom:э K ;
+N+Sg+PxSg3+Loc:эт K ;
+N+Sg+PxSg3+Lat:эн K ;
+N+Sg+PxSg3+Abl:эныл K ;
+N+Sg+PxSg3+Instr:этыл K ;

+N+Du+PxSg3+Nom:аге K ;
+N+Du+PxSg3+Loc:агет K ;
+N+Du+PxSg3+Lat:аген K ;
+N+Du+PxSg3+Abl:агеныл K ;
+N+Du+PxSg3+Instr:агетыл K ;

+N+Pl+PxSg3+Nom:анэ K ;
+N+Pl+PxSg3+Loc:анэт K ;
+N+Pl+PxSg3+Lat:анэн K ;
+N+Pl+PxSg3+Abl:анэныл K ;
+N+Pl+PxSg3+Instr:анэтыл K ;

+N+Sg+PxDu1+Nom:ме̄н K ;
+N+Sg+PxDu1+Loc:ме̄нт K ;
+N+Sg+PxDu1+Lat:ме̄нн K ;
+N+Sg+PxDu1+Abl:ме̄нныл K ;
+N+Sg+PxDu1+Instr:ме̄нтыл K ;

+N+Du+PxDu1+Nom:агме̄н K ;
+N+Du+PxDu1+Loc:агме̄нт K ;
+N+Du+PxDu1+Lat:агме̄нн K ;
+N+Du+PxDu1+Abl:агме̄нныл K ;
+N+Du+PxDu1+Instr:агме̄нтыл K ;

+N+Pl+PxDu1+Nom:анме̄н K ;
+N+Pl+PxDu1+Loc:анме̄нт K ;
+N+Pl+PxDu1+Lat:анме̄нн K ;
+N+Pl+PxDu1+Abl:анме̄нныл K ;
+N+Pl+PxDu1+Instr:анме̄нтыл K ;

+N+Sg+PxDu2+Nom:ын K ;
+N+Sg+PxDu2+Loc:ынт K ;
+N+Sg+PxDu2+Lat:ынн K ;
+N+Sg+PxDu2+Abl:ынныл K ;
+N+Sg+PxDu2+Instr:ынтыл K ;

+N+Du+PxDu2+Nom:агы̄н K ;
+N+Du+PxDu2+Loc:агы̄нт K ;
+N+Du+PxDu2+Lat:агы̄нн K ;
+N+Du+PxDu2+Abl:агы̄нныл K ;
+N+Du+PxDu2+Instr:агы̄нтыл K ;

+N+Pl+PxDu2+Nom:аны̄н K ;
+N+Pl+PxDu2+Loc:аны̄нт K ;
+N+Pl+PxDu2+Lat:аны̄нн K ;
+N+Pl+PxDu2+Abl:аны̄нныл K ;
+N+Pl+PxDu2+Instr:аны̄нтыл K ;

+N+Pl+PxDu2+Nom:ан K ;
+N+Pl+PxDu2+Loc:ант K ;
+N+Pl+PxDu2+Lat:анн K ;
+N+Pl+PxDu2+Abl:анныл K ;
+N+Pl+PxDu2+Instr:антыл K ;

+N+Sg+PxDu3+Nom:э̄н K ;
+N+Sg+PxDu3+Loc:э̄нт K ;
+N+Sg+PxDu3+Lat:э̄нн K ;
+N+Sg+PxDu3+Abl:э̄нныл K ;
+N+Sg+PxDu3+Instr:э̄нтыл K ;

+N+Du+PxDu3+Nom:аге̄н K ;
+N+Du+PxDu3+Loc:аге̄нт K ;
+N+Du+PxDu3+Lat:аге̄нн K ;
+N+Du+PxDu3+Abl:аге̄нныл K ;
+N+Du+PxDu3+Instr:аге̄нтыл K ;

+N+Pl+PxDu3+Nom:анэ̄н K ;
+N+Pl+PxDu3+Loc:анэ̄нт K ;
+N+Pl+PxDu3+Lat:анэ̄нн K ;
+N+Pl+PxDu3+Abl:анэ̄нныл K ;
+N+Pl+PxDu3+Instr:анэ̄нтыл K ;

+N+Sg+PxPl1+Nom:ув K ;
+N+Sg+PxPl1+Loc:увт K ;
+N+Sg+PxPl1+Lat:увн K ;
+N+Sg+PxPl1+Abl:увныл K ;
+N+Sg+PxPl1+Instr:увтыл K ;

+N+Du+PxPl1+Nom:агув K ;
+N+Du+PxPl1+Loc:агувт K ;
+N+Du+PxPl1+Lat:агувн K ;
+N+Du+PxPl1+Abl:агувныл K ;
+N+Du+PxPl1+Instr:агувтыл K ;

+N+Pl+PxPl1+Nom:анув K ;
+N+Pl+PxPl1+Loc:анувт K ;
+N+Pl+PxPl1+Lat:анувн K ;
+N+Pl+PxPl1+Abl:анувныл K ;
+N+Pl+PxPl1+Instr:анувтыл K ;

+N+Sg+PxPl2+Nom:ы̄н K ;
+N+Sg+PxPl2+Loc:ы̄нт K ;
+N+Sg+PxPl2+Lat:ы̄нн K ;
+N+Sg+PxPl2+Abl:ы̄нныл K ;
+N+Sg+PxPl2+Instr:ы̄нтыл K ;

+N+Du+PxPl2+Nom:агы̄н K ;
+N+Du+PxPl2+Loc:агы̄нт K ;
+N+Du+PxPl2+Lat:агы̄нн K ;
+N+Du+PxPl2+Abl:агы̄нныл K ;
+N+Du+PxPl2+Instr:агы̄нтыл K ;

+N+Pl+PxPl2+Nom:аны̄н K ;
+N+Pl+PxPl2+Loc:аны̄нт K ;
+N+Pl+PxPl2+Lat:аны̄нн K ;
+N+Pl+PxPl2+Abl:аны̄нныл K ;
+N+Pl+PxPl2+Instr:аны̄нтыл K ;

+N+Pl+PxPl2+Nom:ан K ;
+N+Pl+PxPl2+Loc:ант K ;
+N+Pl+PxPl2+Lat:анн K ;
+N+Pl+PxPl2+Abl:анныл K ;
+N+Pl+PxPl2+Instr:антыл K ;

+N+Sg+PxPl3+Nom:аныл K ;
+N+Sg+PxPl3+Loc:анылт K ;
+N+Sg+PxPl3+Lat:анылн K ;
+N+Sg+PxPl3+Abl:анылныл K ;
+N+Sg+PxPl3+Instr:анылтыл K ;

+N+Du+PxPl3+Nom:ага̄ныл K ;
+N+Du+PxPl3+Loc:ага̄нылт K ;
+N+Du+PxPl3+Lat:ага̄нылн K ;
+N+Du+PxPl3+Abl:ага̄нылныл K ;
+N+Du+PxPl3+Instr:ага̄нылтыл K ;

+N+Pl+PxPl3+Nom:ананыл K ;
+N+Pl+PxPl3+Loc:ананылт K ;
+N+Pl+PxPl3+Lat:ананылн K ;
+N+Pl+PxPl3+Abl:ананылныл K ;
+N+Pl+PxPl3+Instr:ананылтыл K ;

+N+Pl+PxPl3+Nom:а̄ныл K ;
+N+Pl+PxPl3+Loc:а̄нылт K ;
+N+Pl+PxPl3+Lat:а̄нылн K ;
+N+Pl+PxPl3+Abl:а̄нылныл K ;
+N+Pl+PxPl3+Instr:а̄нылтыл K ;

!!!!!!!!!!!!!!!!!!!!!!!!!!!!!!!!!!!!!!!!!!!!!!!!!!!!!!!!!!!!!!!!!!!!!!!!!!!!!!

LEXICON	_N35

 ! non possessive forms

+N+Sg+Nom:ь K ;
+N+Sg+Loc:ит K ;
+N+Sg+Lat:ин K ;
+N+Sg+Abl:иныл K ;
+N+Sg+Instr:ил K ;
+N+Sg+Trans:иг K ;

+N+Du+Nom:иг K ;
+N+Du+Loc:игт K ;
+N+Du+Lat:игн K ;
+N+Du+Abl:игныл K ;
+N+Du+Instr:игтыл K ;

+N+Pl+Nom:ит K ;
+N+Pl+Loc:итт K ;
+N+Pl+Lat:итн K ;
+N+Pl+Lat:итын K ;
+N+Pl+Abl:итныл K ;
+N+Pl+Instr:итыл K ;

 ! possessive forms

+N+Sg+PxSg1+Nom:юм K ;
+N+Sg+PxSg1+Loc:юмт K ;
+N+Sg+PxSg1+Lat:юмн K ;
+N+Sg+PxSg1+Abl:юмныл K ;
+N+Sg+PxSg1+Instr:юмтыл K ;

+N+Du+PxSg1+Nom:ягум K ;
+N+Du+PxSg1+Loc:ягумт K ;
+N+Du+PxSg1+Lat:ягумн K ;
+N+Du+PxSg1+Abl:ягумныл K ;
+N+Du+PxSg1+Instr:ягумтыл K ;

+N+Pl+PxSg1+Nom:янум K ;
+N+Pl+PxSg1+Loc:янумт K ;
+N+Pl+PxSg1+Lat:янумн K ;
+N+Pl+PxSg1+Abl:янумныл K ;
+N+Pl+PxSg1+Instr:янумтыл K ;

+N+Sg+PxSg2+Nom:ин K ;
+N+Sg+PxSg2+Loc:инт K ;
+N+Sg+PxSg2+Lat:инн K ;
+N+Sg+PxSg2+Abl:инныл K ;
+N+Sg+PxSg2+Instr:интыл K ;

+N+Du+PxSg2+Nom:ягын K ;
+N+Du+PxSg2+Loc:ягынт K ;
+N+Du+PxSg2+Lat:ягынн K ;
+N+Du+PxSg2+Abl:ягынныл K ;
+N+Du+PxSg2+Instr:ягынтыл K ;

+N+Pl+PxSg2+Nom:ян K ;
+N+Pl+PxSg2+Loc:янт K ;
+N+Pl+PxSg2+Lat:янн K ;
+N+Pl+PxSg2+Abl:янныл K ;
+N+Pl+PxSg2+Instr:янтыл K ;

+N+Pl+PxSg2+Nom:янын K ;
+N+Pl+PxSg2+Loc:янынт K ;
+N+Pl+PxSg2+Lat:янынн K ;
+N+Pl+PxSg2+Abl:янынныл K ;
+N+Pl+PxSg2+Instr:янынтыл K ;

+N+Sg+PxSg3+Nom:е K ;
+N+Sg+PxSg3+Loc:ет K ;
+N+Sg+PxSg3+Lat:ен K ;
+N+Sg+PxSg3+Abl:еныл K ;
+N+Sg+PxSg3+Instr:етыл K ;

+N+Du+PxSg3+Nom:яге K ;
+N+Du+PxSg3+Loc:ягет K ;
+N+Du+PxSg3+Lat:яген K ;
+N+Du+PxSg3+Abl:ягеныл K ;
+N+Du+PxSg3+Instr:ягетыл K ;

+N+Pl+PxSg3+Nom:янэ K ;
+N+Pl+PxSg3+Loc:янэт K ;
+N+Pl+PxSg3+Lat:янэн K ;
+N+Pl+PxSg3+Abl:янэныл K ;
+N+Pl+PxSg3+Instr:янэтыл K ;

+N+Sg+PxDu1+Nom:ьме̄н K ;
+N+Sg+PxDu1+Loc:ьме̄нт K ;
+N+Sg+PxDu1+Lat:ьме̄нн K ;
+N+Sg+PxDu1+Abl:ьме̄нныл K ;
+N+Sg+PxDu1+Instr:ьме̄нтыл K ;

+N+Du+PxDu1+Nom:ягме̄н K ;
+N+Du+PxDu1+Loc:ягме̄нт K ;
+N+Du+PxDu1+Lat:ягме̄нн K ;
+N+Du+PxDu1+Abl:ягме̄ныл K ;
+N+Du+PxDu1+Instr:ягме̄нтыл K ;

+N+Pl+PxDu1+Nom:янме̄н K ;
+N+Pl+PxDu1+Loc:янме̄нт K ;
+N+Pl+PxDu1+Lat:янме̄нн K ;
+N+Pl+PxDu1+Abl:янме̄ныл K ;
+N+Pl+PxDu1+Instr:янме̄нтыл K ;

+N+Sg+PxDu2+Nom:ӣн K ;
+N+Sg+PxDu2+Loc:ӣнт K ;
+N+Sg+PxDu2+Lat:ӣнн K ;
+N+Sg+PxDu2+Abl:ӣнныл K ;
+N+Sg+PxDu2+Instr:ӣнтыл K ;

+N+Du+PxDu2+Nom:ягы̄н K ;
+N+Du+PxDu2+Loc:ягы̄нт K ;
+N+Du+PxDu2+Lat:ягы̄нн K ;
+N+Du+PxDu2+Abl:ягы̄ныл K ;
+N+Du+PxDu2+Instr:ягы̄нтыл K ;

+N+Pl+PxDu2+Nom:яны̄н K ;
+N+Pl+PxDu2+Loc:яны̄нт K ;
+N+Pl+PxDu2+Lat:яны̄нн K ;
+N+Pl+PxDu2+Abl:яны̄ныл K ;
+N+Pl+PxDu2+Instr:яны̄нтыл K ;

+N+Pl+PxDu2+Nom:ян K ;
+N+Pl+PxDu2+Loc:янт K ;
+N+Pl+PxDu2+Lat:янн K ;
+N+Pl+PxDu2+Abl:яныл K ;
+N+Pl+PxDu2+Instr:янтыл K ;

+N+Sg+PxDu3+Nom:е̄н K ;
+N+Sg+PxDu3+Loc:е̄нт K ;
+N+Sg+PxDu3+Lat:е̄нн K ;
+N+Sg+PxDu3+Abl:е̄нныл K ;
+N+Sg+PxDu3+Instr:е̄нтыл K ;

+N+Du+PxDu3+Nom:яге̄н K ;
+N+Du+PxDu3+Loc:яге̄нт K ;
+N+Du+PxDu3+Lat:яге̄нн K ;
+N+Du+PxDu3+Abl:яге̄нныл K ;
+N+Du+PxDu3+Instr:яге̄нтыл K ;

+N+Pl+PxDu3+Nom:янэ̄н K ;
+N+Pl+PxDu3+Loc:янэ̄нт K ;
+N+Pl+PxDu3+Lat:янэ̄нн K ;
+N+Pl+PxDu3+Abl:янэ̄нныл K ;
+N+Pl+PxDu3+Instr:янэ̄нтыл K ;

+N+Sg+PxPl1+Nom:юв K ;
+N+Sg+PxPl1+Loc:ювт K ;
+N+Sg+PxPl1+Lat:ювн K ;
+N+Sg+PxPl1+Abl:ювныл K ;
+N+Sg+PxPl1+Instr:ювтыл K ;

+N+Du+PxPl1+Nom:ягув K ;
+N+Du+PxPl1+Loc:ягувт K ;
+N+Du+PxPl1+Lat:ягувн K ;
+N+Du+PxPl1+Abl:ягувныл K ;
+N+Du+PxPl1+Instr:ягувтыл K ;

+N+Pl+PxPl1+Nom:янув K ;
+N+Pl+PxPl1+Loc:янувт K ;
+N+Pl+PxPl1+Lat:янувн K ;
+N+Pl+PxPl1+Abl:янувныл K ;
+N+Pl+PxPl1+Instr:янувтыл K ;

+N+Sg+PxPl2+Nom:ӣн K ;
+N+Sg+PxPl2+Loc:ӣнт K ;
+N+Sg+PxPl2+Lat:ӣнн K ;
+N+Sg+PxPl2+Abl:ӣнныл K ;
+N+Sg+PxPl2+Instr:ӣнтыл K ;

+N+Du+PxPl2+Nom:ягы̄н K ;
+N+Du+PxPl2+Loc:ягы̄нт K ;
+N+Du+PxPl2+Lat:ягы̄нн K ;
+N+Du+PxPl2+Abl:ягы̄нныл K ;
+N+Du+PxPl2+Instr:ягы̄нтыл K ;

+N+Pl+PxPl2+Nom:яны̄н K ;
+N+Pl+PxPl2+Loc:яны̄нт K ;
+N+Pl+PxPl2+Lat:яны̄нн K ;
+N+Pl+PxPl2+Abl:яны̄ныл K ;
+N+Pl+PxPl2+Instr:яны̄нтыл K ;

+N+Pl+PxPl2+Nom:ян K ;
+N+Pl+PxPl2+Loc:янт K ;
+N+Pl+PxPl2+Lat:янн K ;
+N+Pl+PxPl2+Abl:яныл K ;
+N+Pl+PxPl2+Instr:янтыл K ;

+N+Sg+PxPl3+Nom:я̄ныл K ;
+N+Sg+PxPl3+Loc:я̄нылт K ;
+N+Sg+PxPl3+Lat:я̄нылн K ;
+N+Sg+PxPl3+Abl:я̄нылныл K ;
+N+Sg+PxPl3+Instr:я̄нылтыл K ;

+N+Du+PxPl3+Nom:яга̄ныл K ;
+N+Du+PxPl3+Loc:яга̄нылт K ;
+N+Du+PxPl3+Lat:яга̄нылн K ;
+N+Du+PxPl3+Abl:яга̄нылныл K ;
+N+Du+PxPl3+Instr:яга̄нылтыл K ;

+N+Pl+PxPl3+Nom:янаныл K ;
+N+Pl+PxPl3+Loc:янанылт K ;
+N+Pl+PxPl3+Lat:янанылн K ;
+N+Pl+PxPl3+Abl:янанылныл K ;
+N+Pl+PxPl3+Instr:янанылтыл K ;

+N+Pl+PxPl3+Nom:я̄ныл K ;
+N+Pl+PxPl3+Loc:я̄нылт K ;
+N+Pl+PxPl3+Lat:я̄нылн K ;
+N+Pl+PxPl3+Abl:я̄нылныл K ;
+N+Pl+PxPl3+Instr:я̄нылтыл K ;

!!!!!!!!!!!!!!!!!!!!!!!!!!!!!!!!!!!!!!!!!!!!!!!!!!!!!!!!!!!!!!!!!!!!!!!!!!!!!!

LEXICON	_N36

 ! non possessive forms

+N+Sg+Nom:й K ;
+N+Sg+Loc:ит K ;
+N+Sg+Lat:ин K ;
+N+Sg+Abl:иныл K ;
+N+Sg+Instr:ил K ;
+N+Sg+Trans:иг K ;

+N+Du+Nom:иг K ;
+N+Du+Loc:игт K ;
+N+Du+Lat:игн K ;
+N+Du+Abl:игныл K ;
+N+Du+Instr:игтыл K ;

+N+Pl+Nom:ит K ;
+N+Pl+Loc:итт K ;
+N+Pl+Lat:итн K ;
+N+Pl+Lat:итын K ;
+N+Pl+Abl:итныл K ;
+N+Pl+Instr:итыл K ;

 ! possessive forms

+N+Sg+PxSg1+Nom:юм K ;
+N+Sg+PxSg1+Loc:юмт K ;
+N+Sg+PxSg1+Lat:юмн K ;
+N+Sg+PxSg1+Abl:юмныл K ;
+N+Sg+PxSg1+Instr:юмтыл K ;

+N+Du+PxSg1+Nom:ягум K ;
+N+Du+PxSg1+Loc:ягумт K ;
+N+Du+PxSg1+Lat:ягумн K ;
+N+Du+PxSg1+Abl:ягумныл K ;
+N+Du+PxSg1+Instr:ягумтыл K ;

+N+Pl+PxSg1+Nom:янум K ;
+N+Pl+PxSg1+Loc:янумт K ;
+N+Pl+PxSg1+Lat:янумн K ;
+N+Pl+PxSg1+Abl:янумныл K ;
+N+Pl+PxSg1+Instr:янумтыл K ;

+N+Sg+PxSg2+Nom:ин K ;
+N+Sg+PxSg2+Loc:инт K ;
+N+Sg+PxSg2+Lat:инн K ;
+N+Sg+PxSg2+Abl:инныл K ;
+N+Sg+PxSg2+Instr:интыл K ;

+N+Du+PxSg2+Nom:ягын K ;
+N+Du+PxSg2+Loc:ягынт K ;
+N+Du+PxSg2+Lat:ягынн K ;
+N+Du+PxSg2+Abl:ягынныл K ;
+N+Du+PxSg2+Instr:ягынтыл K ;

+N+Pl+PxSg2+Nom:ян K ;
+N+Pl+PxSg2+Loc:янт K ;
+N+Pl+PxSg2+Lat:янн K ;
+N+Pl+PxSg2+Abl:янныл K ;
+N+Pl+PxSg2+Instr:янтыл K ;

+N+Pl+PxSg2+Nom:янын K ;
+N+Pl+PxSg2+Loc:янынт K ;
+N+Pl+PxSg2+Lat:янынн K ;
+N+Pl+PxSg2+Abl:янынныл K ;
+N+Pl+PxSg2+Instr:янынтыл K ;

+N+Sg+PxSg3+Nom:е K ;
+N+Sg+PxSg3+Loc:ет K ;
+N+Sg+PxSg3+Lat:ен K ;
+N+Sg+PxSg3+Abl:еныл K ;
+N+Sg+PxSg3+Instr:етыл K ;

+N+Du+PxSg3+Nom:яге K ;
+N+Du+PxSg3+Loc:ягет K ;
+N+Du+PxSg3+Lat:яген K ;
+N+Du+PxSg3+Abl:ягеныл K ;
+N+Du+PxSg3+Instr:ягетыл K ;

+N+Pl+PxSg3+Nom:янэ K ;
+N+Pl+PxSg3+Loc:янэт K ;
+N+Pl+PxSg3+Lat:янэн K ;
+N+Pl+PxSg3+Abl:янэныл K ;
+N+Pl+PxSg3+Instr:янэтыл K ;

+N+Sg+PxDu1+Nom:йме̄н K ;
+N+Sg+PxDu1+Loc:йме̄нт K ;
+N+Sg+PxDu1+Lat:йме̄нн K ;
+N+Sg+PxDu1+Abl:йме̄нныл K ;
+N+Sg+PxDu1+Instr:йме̄нтыл K ;

+N+Du+PxDu1+Nom:ягме̄н K ;
+N+Du+PxDu1+Loc:ягме̄нт K ;
+N+Du+PxDu1+Lat:ягме̄нн K ;
+N+Du+PxDu1+Abl:ягме̄ныл K ;
+N+Du+PxDu1+Instr:ягме̄нтыл K ;

+N+Pl+PxDu1+Nom:янме̄н K ;
+N+Pl+PxDu1+Loc:янме̄нт K ;
+N+Pl+PxDu1+Lat:янме̄нн K ;
+N+Pl+PxDu1+Abl:янме̄ныл K ;
+N+Pl+PxDu1+Instr:янме̄нтыл K ;

+N+Sg+PxDu2+Nom:ӣн K ;
+N+Sg+PxDu2+Loc:ӣнт K ;
+N+Sg+PxDu2+Lat:ӣнн K ;
+N+Sg+PxDu2+Abl:ӣнныл K ;
+N+Sg+PxDu2+Instr:ӣнтыл K ;

+N+Du+PxDu2+Nom:ягы̄н K ;
+N+Du+PxDu2+Loc:ягы̄нт K ;
+N+Du+PxDu2+Lat:ягы̄нн K ;
+N+Du+PxDu2+Abl:ягы̄ныл K ;
+N+Du+PxDu2+Instr:ягы̄нтыл K ;

+N+Pl+PxDu2+Nom:яны̄н K ;
+N+Pl+PxDu2+Loc:яны̄нт K ;
+N+Pl+PxDu2+Lat:яны̄нн K ;
+N+Pl+PxDu2+Abl:яны̄ныл K ;
+N+Pl+PxDu2+Instr:яны̄нтыл K ;

+N+Pl+PxDu2+Nom:ян K ;
+N+Pl+PxDu2+Loc:янт K ;
+N+Pl+PxDu2+Lat:янн K ;
+N+Pl+PxDu2+Abl:яныл K ;
+N+Pl+PxDu2+Instr:янтыл K ;

+N+Sg+PxDu3+Nom:е̄н K ;
+N+Sg+PxDu3+Loc:е̄нт K ;
+N+Sg+PxDu3+Lat:е̄нн K ;
+N+Sg+PxDu3+Abl:е̄нныл K ;
+N+Sg+PxDu3+Instr:е̄нтыл K ;

+N+Du+PxDu3+Nom:яге̄н K ;
+N+Du+PxDu3+Loc:яге̄нт K ;
+N+Du+PxDu3+Lat:яге̄нн K ;
+N+Du+PxDu3+Abl:яге̄нныл K ;
+N+Du+PxDu3+Instr:яге̄нтыл K ;

+N+Pl+PxDu3+Nom:янэ̄н K ;
+N+Pl+PxDu3+Loc:янэ̄нт K ;
+N+Pl+PxDu3+Lat:янэ̄нн K ;
+N+Pl+PxDu3+Abl:янэ̄нныл K ;
+N+Pl+PxDu3+Instr:янэ̄нтыл K ;

+N+Sg+PxPl1+Nom:юв K ;
+N+Sg+PxPl1+Loc:ювт K ;
+N+Sg+PxPl1+Lat:ювн K ;
+N+Sg+PxPl1+Abl:ювныл K ;
+N+Sg+PxPl1+Instr:ювтыл K ;

+N+Du+PxPl1+Nom:ягув K ;
+N+Du+PxPl1+Loc:ягувт K ;
+N+Du+PxPl1+Lat:ягувн K ;
+N+Du+PxPl1+Abl:ягувныл K ;
+N+Du+PxPl1+Instr:ягувтыл K ;

+N+Pl+PxPl1+Nom:янув K ;
+N+Pl+PxPl1+Loc:янувт K ;
+N+Pl+PxPl1+Lat:янувн K ;
+N+Pl+PxPl1+Abl:янувныл K ;
+N+Pl+PxPl1+Instr:янувтыл K ;

+N+Sg+PxPl2+Nom:ӣн K ;
+N+Sg+PxPl2+Loc:ӣнт K ;
+N+Sg+PxPl2+Lat:ӣнн K ;
+N+Sg+PxPl2+Abl:ӣнныл K ;
+N+Sg+PxPl2+Instr:ӣнтыл K ;

+N+Du+PxPl2+Nom:ягы̄н K ;
+N+Du+PxPl2+Loc:ягы̄нт K ;
+N+Du+PxPl2+Lat:ягы̄нн K ;
+N+Du+PxPl2+Abl:ягы̄нныл K ;
+N+Du+PxPl2+Instr:ягы̄нтыл K ;

+N+Pl+PxPl2+Nom:яны̄н K ;
+N+Pl+PxPl2+Loc:яны̄нт K ;
+N+Pl+PxPl2+Lat:яны̄нн K ;
+N+Pl+PxPl2+Abl:яны̄ныл K ;
+N+Pl+PxPl2+Instr:яны̄нтыл K ;

+N+Pl+PxPl2+Nom:ян K ;
+N+Pl+PxPl2+Loc:янт K ;
+N+Pl+PxPl2+Lat:янн K ;
+N+Pl+PxPl2+Abl:яныл K ;
+N+Pl+PxPl2+Instr:янтыл K ;

+N+Sg+PxPl3+Nom:я̄ныл K ;
+N+Sg+PxPl3+Loc:я̄нылт K ;
+N+Sg+PxPl3+Lat:я̄нылн K ;
+N+Sg+PxPl3+Abl:я̄нылныл K ;
+N+Sg+PxPl3+Instr:я̄нылтыл K ;

+N+Du+PxPl3+Nom:яга̄ныл K ;
+N+Du+PxPl3+Loc:яга̄нылт K ;
+N+Du+PxPl3+Lat:яга̄нылн K ;
+N+Du+PxPl3+Abl:яга̄нылныл K ;
+N+Du+PxPl3+Instr:яга̄нылтыл K ;

+N+Pl+PxPl3+Nom:янаныл K ;
+N+Pl+PxPl3+Loc:янанылт K ;
+N+Pl+PxPl3+Lat:янанылн K ;
+N+Pl+PxPl3+Abl:янанылныл K ;
+N+Pl+PxPl3+Instr:янанылтыл K ;

+N+Pl+PxPl3+Nom:я̄ныл K ;
+N+Pl+PxPl3+Loc:я̄нылт K ;
+N+Pl+PxPl3+Lat:я̄нылн K ;
+N+Pl+PxPl3+Abl:я̄нылныл K ;
+N+Pl+PxPl3+Instr:я̄нылтыл K ;

!!!!!!!!!!!!!!!!!!!!!!!!!!!!!!!!!!!!!!!!!!!!!!!!!!!!!!!!!!!!!!!!!!!!!!!!!!!!!!

LEXICON	_N37

 ! non possessive forms

+N+Sg+Nom: K ;
+N+Sg+Loc:ыт K ;
+N+Sg+Lat:ын K ;
+N+Sg+Abl:ыныл K ;
+N+Sg+Instr:ыл K ;
+N+Sg+Trans:ыг K ;

+N+Du+Nom:ыг K ;
+N+Du+Loc:ыгт K ;
+N+Du+Lat:ыгн K ;
+N+Du+Abl:ыгныл K ;
+N+Du+Instr:ыгтыл K ;

+N+Pl+Nom:ыт K ;
+N+Pl+Loc:ытт K ;
+N+Pl+Lat:ытн K ;

+N+Pl+Lat:ытын K ;
+N+Pl+Abl:ытныл K ;
+N+Pl+Instr:ытыл K ;

 ! possessive forms

+N+Sg+PxSg1+Nom:ум K ;
+N+Sg+PxSg1+Loc:умт K ;
+N+Sg+PxSg1+Lat:умн K ;
+N+Sg+PxSg1+Abl:умныл K ;
+N+Sg+PxSg1+Instr:умтыл K ;

+N+Du+PxSg1+Nom:агум K ;
+N+Du+PxSg1+Loc:агумт K ;
+N+Du+PxSg1+Lat:агумн K ;
+N+Du+PxSg1+Abl:агумныл K ;
+N+Du+PxSg1+Instr:агумтыл K ;

+N+Pl+PxSg1+Nom:анум K ;
+N+Pl+PxSg1+Loc:анумт K ;
+N+Pl+PxSg1+Lat:анумн K ;
+N+Pl+PxSg1+Abl:анумныл K ;
+N+Pl+PxSg1+Instr:анумтыл K ;

+N+Sg+PxSg2+Nom:ын K ;
+N+Sg+PxSg2+Loc:ынт K ;
+N+Sg+PxSg2+Lat:ынн K ;
+N+Sg+PxSg2+Abl:ынныл K ;
+N+Sg+PxSg2+Instr:ынтыл K ;

+N+Du+PxSg2+Nom:агын K ;
+N+Du+PxSg2+Loc:агынт K ;
+N+Du+PxSg2+Lat:агынн K ;
+N+Du+PxSg2+Abl:агынныл K ;
+N+Du+PxSg2+Instr:агынтыл K ;

+N+Pl+PxSg2+Nom:ан K ;
+N+Pl+PxSg2+Loc:ант K ;
+N+Pl+PxSg2+Lat:анн K ;
+N+Pl+PxSg2+Abl:анныл K ;
+N+Pl+PxSg2+Instr:антыл K ;

+N+Pl+PxSg2+Nom:анын K ;
+N+Pl+PxSg2+Loc:анынт K ;
+N+Pl+PxSg2+Lat:анынн K ;
+N+Pl+PxSg2+Abl:анынныл K ;
+N+Pl+PxSg2+Instr:анынтыл K ;

+N+Sg+PxSg3+Nom:е K ;
+N+Sg+PxSg3+Loc:ет K ;
+N+Sg+PxSg3+Lat:ен K ;
+N+Sg+PxSg3+Abl:еныл K ;
+N+Sg+PxSg3+Instr:етыл K ;

+N+Du+PxSg3+Nom:аге K ;
+N+Du+PxSg3+Loc:агет K ;
+N+Du+PxSg3+Lat:аген K ;
+N+Du+PxSg3+Abl:агеныл K ;
+N+Du+PxSg3+Instr:агетыл K ;

+N+Pl+PxSg3+Nom:анэ K ;
+N+Pl+PxSg3+Loc:анэт K ;
+N+Pl+PxSg3+Lat:анэн K ;
+N+Pl+PxSg3+Abl:анэныл K ;
+N+Pl+PxSg3+Instr:анэтыл K ;

+N+Sg+PxDu1+Nom:ме̄н K ;
+N+Sg+PxDu1+Loc:ме̄нт K ;
+N+Sg+PxDu1+Lat:ме̄нн K ;
+N+Sg+PxDu1+Abl:ме̄нныл K ;
+N+Sg+PxDu1+Instr:ме̄нтыл K ;

+N+Du+PxDu1+Nom:агме̄н K ;
+N+Du+PxDu1+Loc:агме̄нт K ;
+N+Du+PxDu1+Lat:агме̄нн K ;
+N+Du+PxDu1+Abl:агме̄нныл K ;
+N+Du+PxDu1+Instr:агме̄нтыл K ;

+N+Pl+PxDu1+Nom:анме̄н K ;
+N+Pl+PxDu1+Loc:анме̄нт K ;
+N+Pl+PxDu1+Lat:анме̄нн K ;
+N+Pl+PxDu1+Abl:анме̄нныл K ;
+N+Pl+PxDu1+Instr:анме̄нтыл K ;

+N+Sg+PxDu2+Nom:ын K ;
+N+Sg+PxDu2+Loc:ынт K ;
+N+Sg+PxDu2+Lat:ынн K ;
+N+Sg+PxDu2+Abl:ынныл K ;
+N+Sg+PxDu2+Instr:ынтыл K ;

+N+Du+PxDu2+Nom:агы̄н K ;
+N+Du+PxDu2+Loc:агы̄нт K ;
+N+Du+PxDu2+Lat:агы̄нн K ;
+N+Du+PxDu2+Abl:агы̄нныл K ;
+N+Du+PxDu2+Instr:агы̄нтыл K ;

+N+Pl+PxDu2+Nom:аны̄н K ;
+N+Pl+PxDu2+Loc:аны̄нт K ;
+N+Pl+PxDu2+Lat:аны̄нн K ;
+N+Pl+PxDu2+Abl:аны̄нныл K ;
+N+Pl+PxDu2+Instr:аны̄нтыл K ;

+N+Pl+PxDu2+Nom:ан K ;
+N+Pl+PxDu2+Loc:ант K ;
+N+Pl+PxDu2+Lat:анн K ;
+N+Pl+PxDu2+Abl:анныл K ;
+N+Pl+PxDu2+Instr:антыл K ;

+N+Sg+PxDu3+Nom:е̄н K ;
+N+Sg+PxDu3+Loc:е̄нт K ;
+N+Sg+PxDu3+Lat:е̄нн K ;
+N+Sg+PxDu3+Abl:е̄нныл K ;
+N+Sg+PxDu3+Instr:е̄нтыл K ;

+N+Du+PxDu3+Nom:аге̄н K ;
+N+Du+PxDu3+Loc:аге̄нт K ;
+N+Du+PxDu3+Lat:аге̄нн K ;
+N+Du+PxDu3+Abl:аге̄нныл K ;
+N+Du+PxDu3+Instr:аге̄нтыл K ;

+N+Pl+PxDu3+Nom:анэ̄н K ;
+N+Pl+PxDu3+Loc:анэ̄нт K ;
+N+Pl+PxDu3+Lat:анэ̄нн K ;
+N+Pl+PxDu3+Abl:анэ̄нныл K ;
+N+Pl+PxDu3+Instr:анэ̄нтыл K ;

+N+Sg+PxPl1+Nom:ув K ;
+N+Sg+PxPl1+Loc:увт K ;
+N+Sg+PxPl1+Lat:увн K ;
+N+Sg+PxPl1+Abl:увныл K ;
+N+Sg+PxPl1+Instr:увтыл K ;

+N+Du+PxPl1+Nom:агув K ;
+N+Du+PxPl1+Loc:агувт K ;
+N+Du+PxPl1+Lat:агувн K ;
+N+Du+PxPl1+Abl:агувныл K ;
+N+Du+PxPl1+Instr:агувтыл K ;

+N+Pl+PxPl1+Nom:анув K ;
+N+Pl+PxPl1+Loc:анувт K ;
+N+Pl+PxPl1+Lat:анувн K ;
+N+Pl+PxPl1+Abl:анувныл K ;
+N+Pl+PxPl1+Instr:анувтыл K ;

+N+Sg+PxPl2+Nom:ы̄н K ;
+N+Sg+PxPl2+Loc:ы̄нт K ;
+N+Sg+PxPl2+Lat:ы̄нн K ;
+N+Sg+PxPl2+Abl:ы̄нныл K ;
+N+Sg+PxPl2+Instr:ы̄нтыл K ;

+N+Du+PxPl2+Nom:агы̄н K ;
+N+Du+PxPl2+Loc:агы̄нт K ;
+N+Du+PxPl2+Lat:агы̄нн K ;
+N+Du+PxPl2+Abl:агы̄нныл K ;
+N+Du+PxPl2+Instr:агы̄нтыл K ;

+N+Pl+PxPl2+Nom:аны̄н K ;
+N+Pl+PxPl2+Loc:аны̄нт K ;
+N+Pl+PxPl2+Lat:аны̄нн K ;
+N+Pl+PxPl2+Abl:аны̄нныл K ;
+N+Pl+PxPl2+Instr:аны̄нтыл K ;

+N+Pl+PxPl2+Nom:ан K ;
+N+Pl+PxPl2+Loc:ант K ;
+N+Pl+PxPl2+Lat:анн K ;
+N+Pl+PxPl2+Abl:анныл K ;
+N+Pl+PxPl2+Instr:антыл K ;

+N+Sg+PxPl3+Nom:аныл K ;
+N+Sg+PxPl3+Loc:анылт K ;
+N+Sg+PxPl3+Lat:анылн K ;
+N+Sg+PxPl3+Abl:анылныл K ;
+N+Sg+PxPl3+Instr:анылтыл K ;

+N+Du+PxPl3+Nom:ага̄ныл K ;
+N+Du+PxPl3+Loc:ага̄нылт K ;
+N+Du+PxPl3+Lat:ага̄нылн K ;
+N+Du+PxPl3+Abl:ага̄нылныл K ;
+N+Du+PxPl3+Instr:ага̄нылтыл K ;

+N+Pl+PxPl3+Nom:ананыл K ;
+N+Pl+PxPl3+Loc:ананылт K ;
+N+Pl+PxPl3+Lat:ананылн K ;
+N+Pl+PxPl3+Abl:ананылныл K ;
+N+Pl+PxPl3+Instr:ананылтыл K ;

+N+Pl+PxPl3+Nom:а̄ныл K ;
+N+Pl+PxPl3+Loc:а̄нылт K ;
+N+Pl+PxPl3+Lat:а̄нылн K ;
+N+Pl+PxPl3+Abl:а̄нылныл K ;
+N+Pl+PxPl3+Instr:а̄нылтыл K ;

!!!!!!!!!!!!!!!!!!!!!!!!!!!!!!!!!!!!!!!!!!!!!!!!!!!!!!!!!!!!!!!!!!!!!!!!!!!!!!

LEXICON	_N38

 ! non possessive forms

+N+Sg+Nom:ь K ;
+N+Sg+Loc:ит K ;
+N+Sg+Lat:ин K ;
+N+Sg+Abl:иныл K ;
+N+Sg+Instr:ил K ;
+N+Sg+Trans:иг K ;

+N+Du+Nom:иг K ;
+N+Du+Loc:игт K ;
+N+Du+Lat:игн K ;
+N+Du+Abl:игныл K ;
+N+Du+Instr:игтыл K ;

+N+Pl+Nom:ит K ;
+N+Pl+Loc:итт K ;
+N+Pl+Lat:итн K ;
+N+Pl+Lat:итын K ;
+N+Pl+Abl:итныл K ;
+N+Pl+Instr:итыл K ;

 ! possessive forms

+N+Sg+PxSg1+Nom:юм K ;
+N+Sg+PxSg1+Loc:юмт K ;
+N+Sg+PxSg1+Lat:юмн K ;
+N+Sg+PxSg1+Abl:юмныл K ;
+N+Sg+PxSg1+Instr:юмтыл K ;

+N+Du+PxSg1+Nom:ягум K ;
+N+Du+PxSg1+Loc:ягумт K ;
+N+Du+PxSg1+Lat:ягумн K ;
+N+Du+PxSg1+Abl:ягумныл K ;
+N+Du+PxSg1+Instr:ягумтыл K ;

+N+Pl+PxSg1+Nom:янум K ;
+N+Pl+PxSg1+Loc:янумт K ;
+N+Pl+PxSg1+Lat:янумн K ;
+N+Pl+PxSg1+Abl:янумныл K ;
+N+Pl+PxSg1+Instr:янумтыл K ;

+N+Sg+PxSg2+Nom:ин K ;
+N+Sg+PxSg2+Loc:инт K ;
+N+Sg+PxSg2+Lat:инн K ;
+N+Sg+PxSg2+Abl:инныл K ;
+N+Sg+PxSg2+Instr:интыл K ;

+N+Du+PxSg2+Nom:ягын K ;
+N+Du+PxSg2+Loc:ягынт K ;
+N+Du+PxSg2+Lat:ягынн K ;
+N+Du+PxSg2+Abl:ягынныл K ;
+N+Du+PxSg2+Instr:ягынтыл K ;

+N+Pl+PxSg2+Nom:ян K ;
+N+Pl+PxSg2+Loc:янт K ;
+N+Pl+PxSg2+Lat:янн K ;
+N+Pl+PxSg2+Abl:янныл K ;
+N+Pl+PxSg2+Instr:янтыл K ;

+N+Pl+PxSg2+Nom:янын K ;
+N+Pl+PxSg2+Loc:янынт K ;
+N+Pl+PxSg2+Lat:янынн K ;
+N+Pl+PxSg2+Abl:янынныл K ;
+N+Pl+PxSg2+Instr:янынтыл K ;

+N+Sg+PxSg3+Nom:е K ;
+N+Sg+PxSg3+Loc:ет K ;
+N+Sg+PxSg3+Lat:ен K ;
+N+Sg+PxSg3+Abl:еныл K ;
+N+Sg+PxSg3+Instr:етыл K ;

+N+Du+PxSg3+Nom:яге K ;
+N+Du+PxSg3+Loc:ягет K ;
+N+Du+PxSg3+Lat:яген K ;
+N+Du+PxSg3+Abl:ягеныл K ;
+N+Du+PxSg3+Instr:ягетыл K ;

+N+Pl+PxSg3+Nom:янэ K ;
+N+Pl+PxSg3+Loc:янэт K ;
+N+Pl+PxSg3+Lat:янэн K ;
+N+Pl+PxSg3+Abl:янэныл K ;
+N+Pl+PxSg3+Instr:янэтыл K ;

+N+Sg+PxDu1+Nom:ьме̄н K ;
+N+Sg+PxDu1+Loc:ьме̄нт K ;
+N+Sg+PxDu1+Lat:ьме̄нн K ;
+N+Sg+PxDu1+Abl:ьме̄нныл K ;
+N+Sg+PxDu1+Instr:ьме̄нтыл K ;

+N+Du+PxDu1+Nom:ягме̄н K ;
+N+Du+PxDu1+Loc:ягме̄нт K ;
+N+Du+PxDu1+Lat:ягме̄нн K ;
+N+Du+PxDu1+Abl:ягме̄ныл K ;
+N+Du+PxDu1+Instr:ягме̄нтыл K ;

+N+Pl+PxDu1+Nom:янме̄н K ;
+N+Pl+PxDu1+Loc:янме̄нт K ;
+N+Pl+PxDu1+Lat:янме̄нн K ;
+N+Pl+PxDu1+Abl:янме̄ныл K ;
+N+Pl+PxDu1+Instr:янме̄нтыл K ;

+N+Sg+PxDu2+Nom:ӣн K ;
+N+Sg+PxDu2+Loc:ӣнт K ;
+N+Sg+PxDu2+Lat:ӣнн K ;
+N+Sg+PxDu2+Abl:ӣнныл K ;
+N+Sg+PxDu2+Instr:ӣнтыл K ;

+N+Du+PxDu2+Nom:ягы̄н K ;
+N+Du+PxDu2+Loc:ягы̄нт K ;
+N+Du+PxDu2+Lat:ягы̄нн K ;
+N+Du+PxDu2+Abl:ягы̄ныл K ;
+N+Du+PxDu2+Instr:ягы̄нтыл K ;

+N+Pl+PxDu2+Nom:яны̄н K ;
+N+Pl+PxDu2+Loc:яны̄нт K ;
+N+Pl+PxDu2+Lat:яны̄нн K ;
+N+Pl+PxDu2+Abl:яны̄ныл K ;
+N+Pl+PxDu2+Instr:яны̄нтыл K ;

+N+Pl+PxDu2+Nom:ян K ;
+N+Pl+PxDu2+Loc:янт K ;
+N+Pl+PxDu2+Lat:янн K ;
+N+Pl+PxDu2+Abl:яныл K ;
+N+Pl+PxDu2+Instr:янтыл K ;

+N+Sg+PxDu3+Nom:е̄н K ;
+N+Sg+PxDu3+Loc:е̄нт K ;
+N+Sg+PxDu3+Lat:е̄нн K ;
+N+Sg+PxDu3+Abl:е̄нныл K ;
+N+Sg+PxDu3+Instr:е̄нтыл K ;

+N+Du+PxDu3+Nom:яге̄н K ;
+N+Du+PxDu3+Loc:яге̄нт K ;
+N+Du+PxDu3+Lat:яге̄нн K ;
+N+Du+PxDu3+Abl:яге̄нныл K ;
+N+Du+PxDu3+Instr:яге̄нтыл K ;

+N+Pl+PxDu3+Nom:янэ̄н K ;
+N+Pl+PxDu3+Loc:янэ̄нт K ;
+N+Pl+PxDu3+Lat:янэ̄нн K ;
+N+Pl+PxDu3+Abl:янэ̄нныл K ;
+N+Pl+PxDu3+Instr:янэ̄нтыл K ;

+N+Sg+PxPl1+Nom:юв K ;
+N+Sg+PxPl1+Loc:ювт K ;
+N+Sg+PxPl1+Lat:ювн K ;
+N+Sg+PxPl1+Abl:ювныл K ;
+N+Sg+PxPl1+Instr:ювтыл K ;

+N+Du+PxPl1+Nom:ягув K ;
+N+Du+PxPl1+Loc:ягувт K ;
+N+Du+PxPl1+Lat:ягувн K ;
+N+Du+PxPl1+Abl:ягувныл K ;
+N+Du+PxPl1+Instr:ягувтыл K ;

+N+Pl+PxPl1+Nom:янув K ;
+N+Pl+PxPl1+Loc:янувт K ;
+N+Pl+PxPl1+Lat:янувн K ;
+N+Pl+PxPl1+Abl:янувныл K ;
+N+Pl+PxPl1+Instr:янувтыл K ;

+N+Sg+PxPl2+Nom:ӣн K ;
+N+Sg+PxPl2+Loc:ӣнт K ;
+N+Sg+PxPl2+Lat:ӣнн K ;
+N+Sg+PxPl2+Abl:ӣнныл K ;
+N+Sg+PxPl2+Instr:ӣнтыл K ;

+N+Du+PxPl2+Nom:ягы̄н K ;
+N+Du+PxPl2+Loc:ягы̄нт K ;
+N+Du+PxPl2+Lat:ягы̄нн K ;
+N+Du+PxPl2+Abl:ягы̄нныл K ;
+N+Du+PxPl2+Instr:ягы̄нтыл K ;

+N+Pl+PxPl2+Nom:яны̄н K ;
+N+Pl+PxPl2+Loc:яны̄нт K ;
+N+Pl+PxPl2+Lat:яны̄нн K ;
+N+Pl+PxPl2+Abl:яны̄ныл K ;
+N+Pl+PxPl2+Instr:яны̄нтыл K ;

+N+Pl+PxPl2+Nom:ян K ;
+N+Pl+PxPl2+Loc:янт K ;
+N+Pl+PxPl2+Lat:янн K ;
+N+Pl+PxPl2+Abl:яныл K ;
+N+Pl+PxPl2+Instr:янтыл K ;

+N+Sg+PxPl3+Nom:я̄ныл K ;
+N+Sg+PxPl3+Loc:я̄нылт K ;
+N+Sg+PxPl3+Lat:я̄нылн K ;
+N+Sg+PxPl3+Abl:я̄нылныл K ;
+N+Sg+PxPl3+Instr:я̄нылтыл K ;

+N+Du+PxPl3+Nom:яга̄ныл K ;
+N+Du+PxPl3+Loc:яга̄нылт K ;
+N+Du+PxPl3+Lat:яга̄нылн K ;
+N+Du+PxPl3+Abl:яга̄нылныл K ;
+N+Du+PxPl3+Instr:яга̄нылтыл K ;

+N+Pl+PxPl3+Nom:янаныл K ;
+N+Pl+PxPl3+Loc:янанылт K ;
+N+Pl+PxPl3+Lat:янанылн K ;
+N+Pl+PxPl3+Abl:янанылныл K ;
+N+Pl+PxPl3+Instr:янанылтыл K ;

+N+Pl+PxPl3+Nom:я̄ныл K ;
+N+Pl+PxPl3+Loc:я̄нылт K ;
+N+Pl+PxPl3+Lat:я̄нылн K ;
+N+Pl+PxPl3+Abl:я̄нылныл K ;
+N+Pl+PxPl3+Instr:я̄нылтыл K ;

!!!!!!!!!!!!!!!!!!!!!!!!!!!!!!!!!!!!!!!!!!!!!!!!!!!!!!!!!!!!!!!!!!!!!!!!!!!!!!

LEXICON	_N4311

 ! non possessive forms

+N+Sg+Nom:ыг K ;
+N+Sg+Loc:ыгт K ;
+N+Sg+Lat:гын K ;
+N+Sg+Abl:ыгныл K ;
+N+Sg+Instr:гыл K ;
+N+Sg+Trans:гиг K ;

+N+Du+Nom:гыг K ;
+N+Du+Loc:гыгт K ;
+N+Du+Lat:гыгн K ;
+N+Du+Abl:гыгныл K ;
+N+Du+Instr:гыгтыл K ;

+N+Pl+Nom:гыт K ;
+N+Pl+Loc:гытт K ;
+N+Pl+Lat:гытн K ;

+N+Pl+Lat:гытын K ;
+N+Pl+Abl:гытныл K ;
+N+Pl+Instr:гытыл K ;

 ! possessive forms

+N+Sg+PxSg1+Nom:гум K ;
+N+Sg+PxSg1+Loc:гумт K ;
+N+Sg+PxSg1+Lat:гумн K ;
+N+Sg+PxSg1+Abl:гумныл K ;
+N+Sg+PxSg1+Instr:гумтыл K ;

+N+Du+PxSg1+Nom:гагум K ;
+N+Du+PxSg1+Loc:гагумт K ;
+N+Du+PxSg1+Lat:гагумн K ;
+N+Du+PxSg1+Abl:гагумныл K ;
+N+Du+PxSg1+Instr:гагумтыл K ;

+N+Pl+PxSg1+Nom:ганум K ;
+N+Pl+PxSg1+Loc:ганумт K ;
+N+Pl+PxSg1+Lat:ганумн K ;
+N+Pl+PxSg1+Abl:ганумныл K ;
+N+Pl+PxSg1+Instr:ганумтыл K ;

+N+Sg+PxSg2+Nom:гын K ;
+N+Sg+PxSg2+Loc:гынт K ;
+N+Sg+PxSg2+Lat:гынн K ;
+N+Sg+PxSg2+Abl:гынныл K ;
+N+Sg+PxSg2+Instr:гынтыл K ;

+N+Du+PxSg2+Nom:гагын K ;
+N+Du+PxSg2+Loc:гагынт K ;
+N+Du+PxSg2+Lat:гагынн K ;
+N+Du+PxSg2+Abl:гагынныл K ;
+N+Du+PxSg2+Instr:гагынтыл K ;

+N+Pl+PxSg2+Nom:ган K ;
+N+Pl+PxSg2+Loc:гант K ;
+N+Pl+PxSg2+Lat:ганн K ;
+N+Pl+PxSg2+Abl:ганныл K ;
+N+Pl+PxSg2+Instr:гантыл K ;

+N+Pl+PxSg2+Nom:ганын K ;
+N+Pl+PxSg2+Loc:ганынт K ;
+N+Pl+PxSg2+Lat:ганынн K ;
+N+Pl+PxSg2+Abl:ганынныл K ;
+N+Pl+PxSg2+Instr:ганынтыл K ;

+N+Sg+PxSg3+Nom:ге K ;
+N+Sg+PxSg3+Loc:гет K ;
+N+Sg+PxSg3+Lat:ген K ;
+N+Sg+PxSg3+Abl:геныл K ;
+N+Sg+PxSg3+Instr:гетыл K ;

+N+Du+PxSg3+Nom:гаге K ;
+N+Du+PxSg3+Loc:гагет K ;
+N+Du+PxSg3+Lat:гаген K ;
+N+Du+PxSg3+Abl:гагеныл K ;
+N+Du+PxSg3+Instr:гагетыл K ;

+N+Pl+PxSg3+Nom:ганэ K ;
+N+Pl+PxSg3+Loc:ганэт K ;
+N+Pl+PxSg3+Lat:ганэн K ;
+N+Pl+PxSg3+Abl:ганэныл K ;
+N+Pl+PxSg3+Instr:ганэтыл K ;

+N+Sg+PxDu1+Nom:ыгме̄н K ;
+N+Sg+PxDu1+Loc:ыгме̄нт K ;
+N+Sg+PxDu1+Lat:ыгме̄нн K ;
+N+Sg+PxDu1+Abl:ыгме̄нныл K ;
+N+Sg+PxDu1+Instr:ыгме̄нтыл K ;

+N+Du+PxDu1+Nom:гагме̄н K ;
+N+Du+PxDu1+Loc:гагме̄нт K ;
+N+Du+PxDu1+Lat:гагме̄нн K ;
+N+Du+PxDu1+Abl:гагме̄нныл K ;
+N+Du+PxDu1+Instr:гагме̄нтыл K ;

+N+Pl+PxDu1+Nom:ганме̄н K ;
+N+Pl+PxDu1+Loc:ганме̄нт K ;
+N+Pl+PxDu1+Lat:ганме̄нн K ;
+N+Pl+PxDu1+Abl:ганме̄нныл K ;
+N+Pl+PxDu1+Instr:ганме̄нтыл K ;

+N+Sg+PxDu2+Nom:гын K ;
+N+Sg+PxDu2+Loc:гынт K ;
+N+Sg+PxDu2+Lat:гынн K ;
+N+Sg+PxDu2+Abl:гынныл K ;
+N+Sg+PxDu2+Instr:гынтыл K ;

+N+Du+PxDu2+Nom:гагы̄н K ;
+N+Du+PxDu2+Loc:гагы̄нт K ;
+N+Du+PxDu2+Lat:гагы̄нн K ;
+N+Du+PxDu2+Abl:гагы̄нныл K ;
+N+Du+PxDu2+Instr:гагы̄нтыл K ;

+N+Pl+PxDu2+Nom:ганы̄н K ;
+N+Pl+PxDu2+Loc:ганы̄нт K ;
+N+Pl+PxDu2+Lat:ганы̄нн K ;
+N+Pl+PxDu2+Abl:ганы̄нныл K ;
+N+Pl+PxDu2+Instr:ганы̄нтыл K ;

+N+Pl+PxDu2+Nom:ган K ;
+N+Pl+PxDu2+Loc:гант K ;
+N+Pl+PxDu2+Lat:ганн K ;
+N+Pl+PxDu2+Abl:ганныл K ;
+N+Pl+PxDu2+Instr:гантыл K ;

+N+Sg+PxDu3+Nom:ге̄н K ;
+N+Sg+PxDu3+Loc:ге̄нт K ;
+N+Sg+PxDu3+Lat:ге̄нн K ;
+N+Sg+PxDu3+Abl:ге̄нныл K ;
+N+Sg+PxDu3+Instr:ге̄нтыл K ;

+N+Du+PxDu3+Nom:гаге̄н K ;
+N+Du+PxDu3+Loc:гаге̄нт K ;
+N+Du+PxDu3+Lat:гаге̄нн K ;
+N+Du+PxDu3+Abl:гаге̄нныл K ;
+N+Du+PxDu3+Instr:гаге̄нтыл K ;

+N+Pl+PxDu3+Nom:ганэ̄н K ;
+N+Pl+PxDu3+Loc:ганэ̄нт K ;
+N+Pl+PxDu3+Lat:ганэ̄нн K ;
+N+Pl+PxDu3+Abl:ганэ̄нныл K ;
+N+Pl+PxDu3+Instr:ганэ̄нтыл K ;

+N+Sg+PxPl1+Nom:гув K ;
+N+Sg+PxPl1+Loc:гувт K ;
+N+Sg+PxPl1+Lat:гувн K ;
+N+Sg+PxPl1+Abl:гувныл K ;
+N+Sg+PxPl1+Instr:гувтыл K ;

+N+Du+PxPl1+Nom:гагув K ;
+N+Du+PxPl1+Loc:гагувт K ;
+N+Du+PxPl1+Lat:гагувн K ;
+N+Du+PxPl1+Abl:гагувныл K ;
+N+Du+PxPl1+Instr:гагувтыл K ;

+N+Pl+PxPl1+Nom:ганув K ;
+N+Pl+PxPl1+Loc:ганувт K ;
+N+Pl+PxPl1+Lat:ганувн K ;
+N+Pl+PxPl1+Abl:ганувныл K ;
+N+Pl+PxPl1+Instr:ганувтыл K ;

+N+Sg+PxPl2+Nom:гы̄н K ;
+N+Sg+PxPl2+Loc:гы̄нт K ;
+N+Sg+PxPl2+Lat:гы̄нн K ;
+N+Sg+PxPl2+Abl:гы̄нныл K ;
+N+Sg+PxPl2+Instr:гы̄нтыл K ;

+N+Du+PxPl2+Nom:гагы̄н K ;
+N+Du+PxPl2+Loc:гагы̄нт K ;
+N+Du+PxPl2+Lat:гагы̄нн K ;
+N+Du+PxPl2+Abl:гагы̄нныл K ;
+N+Du+PxPl2+Instr:гагы̄нтыл K ;

+N+Pl+PxPl2+Nom:ганы̄н K ;
+N+Pl+PxPl2+Loc:ганы̄нт K ;
+N+Pl+PxPl2+Lat:ганы̄нн K ;
+N+Pl+PxPl2+Abl:ганы̄нныл K ;
+N+Pl+PxPl2+Instr:ганы̄нтыл K ;

+N+Pl+PxPl2+Nom:ган K ;
+N+Pl+PxPl2+Loc:гант K ;
+N+Pl+PxPl2+Lat:ганн K ;
+N+Pl+PxPl2+Abl:ганныл K ;
+N+Pl+PxPl2+Instr:гантыл K ;

+N+Sg+PxPl3+Nom:ганыл K ;
+N+Sg+PxPl3+Loc:ганылт K ;
+N+Sg+PxPl3+Lat:ганылн K ;
+N+Sg+PxPl3+Abl:ганылныл K ;
+N+Sg+PxPl3+Instr:ганылтыл K ;

+N+Du+PxPl3+Nom:гага̄ныл K ;
+N+Du+PxPl3+Loc:гага̄нылт K ;
+N+Du+PxPl3+Lat:гага̄нылн K ;
+N+Du+PxPl3+Abl:гага̄нылныл K ;
+N+Du+PxPl3+Instr:гага̄нылтыл K ;

+N+Pl+PxPl3+Nom:гананыл K ;
+N+Pl+PxPl3+Loc:гананылт K ;
+N+Pl+PxPl3+Lat:гананылн K ;
+N+Pl+PxPl3+Abl:гананылныл K ;
+N+Pl+PxPl3+Instr:гананылтыл K ;

+N+Pl+PxPl3+Nom:га̄ныл K ;
+N+Pl+PxPl3+Loc:га̄нылт K ;
+N+Pl+PxPl3+Lat:га̄нылн K ;
+N+Pl+PxPl3+Abl:га̄нылныл K ;
+N+Pl+PxPl3+Instr:га̄нылтыл K ;

!!!!!!!!!!!!!!!!!!!!!!!!!!!!!!!!!!!!!!!!!!!!!!!!!!!!!!!!!!!!!!!!!!!!!!!!!!!!!!

LEXICON	_N4321

 ! non possessive forms

+N+Sg+Nom:ыг K ;
+N+Sg+Loc:ыгт K ;
+N+Sg+Lat:гын K ;
+N+Sg+Abl:ыгныл K ;
+N+Sg+Instr:гыл K ;
+N+Sg+Trans:гиг K ;

+N+Du+Nom:гыг K ;
+N+Du+Loc:гыгт K ;
+N+Du+Lat:гыгн K ;
+N+Du+Abl:гыгныл K ;
+N+Du+Instr:гыгтыл K ;

+N+Pl+Nom:гыт K ;
+N+Pl+Loc:гытт K ;
+N+Pl+Lat:гытн K ;

+N+Pl+Lat:гытын K ;
+N+Pl+Abl:гытныл K ;
+N+Pl+Instr:гытыл K ;

 ! possessive forms

+N+Sg+PxSg1+Nom:гум K ;
+N+Sg+PxSg1+Loc:гумт K ;
+N+Sg+PxSg1+Lat:гумн K ;
+N+Sg+PxSg1+Abl:гумныл K ;
+N+Sg+PxSg1+Instr:гумтыл K ;

+N+Du+PxSg1+Nom:гагум K ;
+N+Du+PxSg1+Loc:гагумт K ;
+N+Du+PxSg1+Lat:гагумн K ;
+N+Du+PxSg1+Abl:гагумныл K ;
+N+Du+PxSg1+Instr:гагумтыл K ;

+N+Pl+PxSg1+Nom:ганум K ;
+N+Pl+PxSg1+Loc:ганумт K ;
+N+Pl+PxSg1+Lat:ганумн K ;
+N+Pl+PxSg1+Abl:ганумныл K ;
+N+Pl+PxSg1+Instr:ганумтыл K ;

+N+Sg+PxSg2+Nom:гын K ;
+N+Sg+PxSg2+Loc:гынт K ;
+N+Sg+PxSg2+Lat:гынн K ;
+N+Sg+PxSg2+Abl:гынныл K ;
+N+Sg+PxSg2+Instr:гынтыл K ;

+N+Du+PxSg2+Nom:гагын K ;
+N+Du+PxSg2+Loc:гагынт K ;
+N+Du+PxSg2+Lat:гагынн K ;
+N+Du+PxSg2+Abl:гагынныл K ;
+N+Du+PxSg2+Instr:гагынтыл K ;

+N+Pl+PxSg2+Nom:ган K ;
+N+Pl+PxSg2+Loc:гант K ;
+N+Pl+PxSg2+Lat:ганн K ;
+N+Pl+PxSg2+Abl:ганныл K ;
+N+Pl+PxSg2+Instr:гантыл K ;

+N+Pl+PxSg2+Nom:ганын K ;
+N+Pl+PxSg2+Loc:ганынт K ;
+N+Pl+PxSg2+Lat:ганынн K ;
+N+Pl+PxSg2+Abl:ганынныл K ;
+N+Pl+PxSg2+Instr:ганынтыл K ;

+N+Sg+PxSg3+Nom:ге K ;
+N+Sg+PxSg3+Loc:гет K ;
+N+Sg+PxSg3+Lat:ген K ;
+N+Sg+PxSg3+Abl:геныл K ;
+N+Sg+PxSg3+Instr:гетыл K ;

+N+Du+PxSg3+Nom:гаге K ;
+N+Du+PxSg3+Loc:гагет K ;
+N+Du+PxSg3+Lat:гаген K ;
+N+Du+PxSg3+Abl:гагеныл K ;
+N+Du+PxSg3+Instr:гагетыл K ;

+N+Pl+PxSg3+Nom:ганэ K ;
+N+Pl+PxSg3+Loc:ганэт K ;
+N+Pl+PxSg3+Lat:ганэн K ;
+N+Pl+PxSg3+Abl:ганэныл K ;
+N+Pl+PxSg3+Instr:ганэтыл K ;

+N+Sg+PxDu1+Nom:ыгме̄н K ;
+N+Sg+PxDu1+Loc:ыгме̄нт K ;
+N+Sg+PxDu1+Lat:ыгме̄нн K ;
+N+Sg+PxDu1+Abl:ыгме̄нныл K ;
+N+Sg+PxDu1+Instr:ыгме̄нтыл K ;

+N+Du+PxDu1+Nom:гагме̄н K ;
+N+Du+PxDu1+Loc:гагме̄нт K ;
+N+Du+PxDu1+Lat:гагме̄нн K ;
+N+Du+PxDu1+Abl:гагме̄нныл K ;
+N+Du+PxDu1+Instr:гагме̄нтыл K ;

+N+Pl+PxDu1+Nom:ганме̄н K ;
+N+Pl+PxDu1+Loc:ганме̄нт K ;
+N+Pl+PxDu1+Lat:ганме̄нн K ;
+N+Pl+PxDu1+Abl:ганме̄нныл K ;
+N+Pl+PxDu1+Instr:ганме̄нтыл K ;

+N+Sg+PxDu2+Nom:гын K ;
+N+Sg+PxDu2+Loc:гынт K ;
+N+Sg+PxDu2+Lat:гынн K ;
+N+Sg+PxDu2+Abl:гынныл K ;
+N+Sg+PxDu2+Instr:гынтыл K ;

+N+Du+PxDu2+Nom:гагы̄н K ;
+N+Du+PxDu2+Loc:гагы̄нт K ;
+N+Du+PxDu2+Lat:гагы̄нн K ;
+N+Du+PxDu2+Abl:гагы̄нныл K ;
+N+Du+PxDu2+Instr:гагы̄нтыл K ;

+N+Pl+PxDu2+Nom:ганы̄н K ;
+N+Pl+PxDu2+Loc:ганы̄нт K ;
+N+Pl+PxDu2+Lat:ганы̄нн K ;
+N+Pl+PxDu2+Abl:ганы̄нныл K ;
+N+Pl+PxDu2+Instr:ганы̄нтыл K ;

+N+Pl+PxDu2+Nom:ган K ;
+N+Pl+PxDu2+Loc:гант K ;
+N+Pl+PxDu2+Lat:ганн K ;
+N+Pl+PxDu2+Abl:ганныл K ;
+N+Pl+PxDu2+Instr:гантыл K ;

+N+Sg+PxDu3+Nom:ге̄н K ;
+N+Sg+PxDu3+Loc:ге̄нт K ;
+N+Sg+PxDu3+Lat:ге̄нн K ;
+N+Sg+PxDu3+Abl:ге̄нныл K ;
+N+Sg+PxDu3+Instr:ге̄нтыл K ;

+N+Du+PxDu3+Nom:гаге̄н K ;
+N+Du+PxDu3+Loc:гаге̄нт K ;
+N+Du+PxDu3+Lat:гаге̄нн K ;
+N+Du+PxDu3+Abl:гаге̄нныл K ;
+N+Du+PxDu3+Instr:гаге̄нтыл K ;

+N+Pl+PxDu3+Nom:ганэн K ;
+N+Pl+PxDu3+Loc:ганэнт K ;
+N+Pl+PxDu3+Lat:ганэнн K ;
+N+Pl+PxDu3+Abl:ганэнныл K ;
+N+Pl+PxDu3+Instr:ганэнтыл K ;

+N+Sg+PxPl1+Nom:гув K ;
+N+Sg+PxPl1+Loc:гувт K ;
+N+Sg+PxPl1+Lat:гувн K ;
+N+Sg+PxPl1+Abl:гувныл K ;
+N+Sg+PxPl1+Instr:гувтыл K ;

+N+Du+PxPl1+Nom:гагув K ;
+N+Du+PxPl1+Loc:гагувт K ;
+N+Du+PxPl1+Lat:гагувн K ;
+N+Du+PxPl1+Abl:гагувныл K ;
+N+Du+PxPl1+Instr:гагувтыл K ;

+N+Pl+PxPl1+Nom:ганув K ;
+N+Pl+PxPl1+Loc:ганувт K ;
+N+Pl+PxPl1+Lat:ганувн K ;
+N+Pl+PxPl1+Abl:ганувныл K ;
+N+Pl+PxPl1+Instr:ганувтыл K ;

+N+Sg+PxPl2+Nom:гы̄н K ;
+N+Sg+PxPl2+Loc:гы̄нт K ;
+N+Sg+PxPl2+Lat:гы̄нн K ;
+N+Sg+PxPl2+Abl:гы̄нныл K ;
+N+Sg+PxPl2+Instr:гы̄нтыл K ;

+N+Du+PxPl2+Nom:гагы̄н K ;
+N+Du+PxPl2+Loc:гагы̄нт K ;
+N+Du+PxPl2+Lat:гагы̄нн K ;
+N+Du+PxPl2+Abl:гагы̄нныл K ;
+N+Du+PxPl2+Instr:гагы̄нтыл K ;

+N+Pl+PxPl2+Nom:ганы̄н K ;
+N+Pl+PxPl2+Loc:ганы̄нт K ;
+N+Pl+PxPl2+Lat:ганы̄нн K ;
+N+Pl+PxPl2+Abl:ганы̄нныл K ;
+N+Pl+PxPl2+Instr:ганы̄нтыл K ;

+N+Pl+PxPl2+Nom:ган K ;
+N+Pl+PxPl2+Loc:гант K ;
+N+Pl+PxPl2+Lat:ганн K ;
+N+Pl+PxPl2+Abl:ганныл K ;
+N+Pl+PxPl2+Instr:гантыл K ;

+N+Sg+PxPl3+Nom:ганыл K ;
+N+Sg+PxPl3+Loc:ганылт K ;
+N+Sg+PxPl3+Lat:ганылн K ;
+N+Sg+PxPl3+Abl:ганылныл K ;
+N+Sg+PxPl3+Instr:ганылтыл K ;

+N+Du+PxPl3+Nom:гага̄ныл K ;
+N+Du+PxPl3+Loc:гага̄нылт K ;
+N+Du+PxPl3+Lat:гага̄нылн K ;
+N+Du+PxPl3+Abl:гага̄нылныл K ;
+N+Du+PxPl3+Instr:гага̄нылтыл K ;

+N+Pl+PxPl3+Nom:гананыл K ;
+N+Pl+PxPl3+Loc:гананылт K ;
+N+Pl+PxPl3+Lat:гананылн K ;
+N+Pl+PxPl3+Abl:гананылныл K ;
+N+Pl+PxPl3+Instr:гананылтыл K ;

+N+Pl+PxPl3+Nom:га̄ныл K ;
+N+Pl+PxPl3+Loc:га̄нылт K ;
+N+Pl+PxPl3+Lat:га̄нылн K ;
+N+Pl+PxPl3+Abl:га̄нылныл K ;
+N+Pl+PxPl3+Instr:га̄нылтыл K ;

!!!!!!!!!!!!!!!!!!!!!!!!!!!!!!!!!!!!!!!!!!!!!!!!!!!!!!!!!!!!!!!!!!!!!!!!!!!!!!

LEXICON	_N4331

 ! non possessive forms

+N+Sg+Nom:ыӈ K ;
+N+Sg+Loc:ыӈт K ;
+N+Sg+Lat:ӈын K ;
+N+Sg+Abl:ыӈныл K ;
+N+Sg+Instr:ӈыл K ;
+N+Sg+Trans:ӈиг K ;

+N+Du+Nom:ӈыг K ;
+N+Du+Loc:ӈыгт K ;
+N+Du+Lat:ӈыгн K ;
+N+Du+Abl:ӈыгныл K ;
+N+Du+Instr:ӈыгтыл K ;

+N+Pl+Nom:ӈыт K ;
+N+Pl+Loc:ӈытт K ;
+N+Pl+Lat:ӈытн K ;

+N+Pl+Lat:ӈытын K ;
+N+Pl+Abl:ӈытныл K ;
+N+Pl+Instr:ӈытыл K ;

 ! possessive forms

+N+Sg+PxSg1+Nom:ӈум K ;
+N+Sg+PxSg1+Loc:ӈумт K ;
+N+Sg+PxSg1+Lat:ӈумн K ;
+N+Sg+PxSg1+Abl:ӈумныл K ;
+N+Sg+PxSg1+Instr:ӈумтыл K ;

+N+Du+PxSg1+Nom:ӈагум K ;
+N+Du+PxSg1+Loc:ӈагумт K ;
+N+Du+PxSg1+Lat:ӈагумн K ;
+N+Du+PxSg1+Abl:ӈагумныл K ;
+N+Du+PxSg1+Instr:ӈагумтыл K ;

+N+Pl+PxSg1+Nom:ӈанум K ;
+N+Pl+PxSg1+Loc:ӈанумт K ;
+N+Pl+PxSg1+Lat:ӈанумн K ;
+N+Pl+PxSg1+Abl:ӈанумныл K ;
+N+Pl+PxSg1+Instr:ӈанумтыл K ;

+N+Sg+PxSg2+Nom:ӈын K ;
+N+Sg+PxSg2+Loc:ӈынт K ;
+N+Sg+PxSg2+Lat:ӈынн K ;
+N+Sg+PxSg2+Abl:ӈынныл K ;
+N+Sg+PxSg2+Instr:ӈынтыл K ;

+N+Du+PxSg2+Nom:ӈагын K ;
+N+Du+PxSg2+Loc:ӈагынт K ;
+N+Du+PxSg2+Lat:ӈагынн K ;
+N+Du+PxSg2+Abl:ӈагынныл K ;
+N+Du+PxSg2+Instr:ӈагынтыл K ;

+N+Pl+PxSg2+Nom:ӈан K ;
+N+Pl+PxSg2+Loc:ӈант K ;
+N+Pl+PxSg2+Lat:ӈанн K ;
+N+Pl+PxSg2+Abl:ӈанныл K ;
+N+Pl+PxSg2+Instr:ӈантыл K ;

+N+Pl+PxSg2+Nom:ӈанын K ;
+N+Pl+PxSg2+Loc:ӈанынт K ;
+N+Pl+PxSg2+Lat:ӈанынн K ;
+N+Pl+PxSg2+Abl:ӈанынныл K ;
+N+Pl+PxSg2+Instr:ӈанынтыл K ;

+N+Sg+PxSg3+Nom:ӈе K ;
+N+Sg+PxSg3+Loc:ӈет K ;
+N+Sg+PxSg3+Lat:ӈен K ;
+N+Sg+PxSg3+Abl:ӈеныл K ;
+N+Sg+PxSg3+Instr:ӈетыл K ;

+N+Du+PxSg3+Nom:ӈаге K ;
+N+Du+PxSg3+Loc:ӈагет K ;
+N+Du+PxSg3+Lat:ӈаген K ;
+N+Du+PxSg3+Abl:ӈагеныл K ;
+N+Du+PxSg3+Instr:ӈагетыл K ;

+N+Pl+PxSg3+Nom:ӈанэ K ;
+N+Pl+PxSg3+Loc:ӈанэт K ;
+N+Pl+PxSg3+Lat:ӈанэн K ;
+N+Pl+PxSg3+Abl:ӈанэныл K ;
+N+Pl+PxSg3+Instr:ӈанэтыл K ;

+N+Sg+PxDu1+Nom:ыӈме̄н K ;
+N+Sg+PxDu1+Loc:ыӈме̄нт K ;
+N+Sg+PxDu1+Lat:ыӈме̄нн K ;
+N+Sg+PxDu1+Abl:ыӈме̄нныл K ;
+N+Sg+PxDu1+Instr:ыӈме̄нтыл K ;

+N+Du+PxDu1+Nom:ӈагме̄н K ;
+N+Du+PxDu1+Loc:ӈагме̄нт K ;
+N+Du+PxDu1+Lat:ӈагме̄нн K ;
+N+Du+PxDu1+Abl:ӈагме̄нныл K ;
+N+Du+PxDu1+Instr:ӈагме̄нтыл K ;

+N+Pl+PxDu1+Nom:ӈанме̄н K ;
+N+Pl+PxDu1+Loc:ӈанме̄нт K ;
+N+Pl+PxDu1+Lat:ӈанме̄нн K ;
+N+Pl+PxDu1+Abl:ӈанме̄нныл K ;
+N+Pl+PxDu1+Instr:ӈанме̄нтыл K ;

+N+Sg+PxDu2+Nom:ӈын K ;
+N+Sg+PxDu2+Loc:ӈынт K ;
+N+Sg+PxDu2+Lat:ӈынн K ;
+N+Sg+PxDu2+Abl:ӈынныл K ;
+N+Sg+PxDu2+Instr:ӈынтыл K ;

+N+Du+PxDu2+Nom:ӈагы̄н K ;
+N+Du+PxDu2+Loc:ӈагы̄нт K ;
+N+Du+PxDu2+Lat:ӈагы̄нн K ;
+N+Du+PxDu2+Abl:ӈагы̄нныл K ;
+N+Du+PxDu2+Instr:ӈагы̄нтыл K ;

+N+Pl+PxDu2+Nom:ӈаны̄н K ;
+N+Pl+PxDu2+Loc:ӈаны̄нт K ;
+N+Pl+PxDu2+Lat:ӈаны̄нн K ;
+N+Pl+PxDu2+Abl:ӈаны̄нныл K ;
+N+Pl+PxDu2+Instr:ӈаны̄нтыл K ;

+N+Pl+PxDu2+Nom:ӈан K ;
+N+Pl+PxDu2+Loc:ӈант K ;
+N+Pl+PxDu2+Lat:ӈанн K ;
+N+Pl+PxDu2+Abl:ӈанныл K ;
+N+Pl+PxDu2+Instr:ӈантыл K ;

+N+Sg+PxDu3+Nom:ӈе̄н K ;
+N+Sg+PxDu3+Loc:ӈе̄нт K ;
+N+Sg+PxDu3+Lat:ӈе̄нн K ;
+N+Sg+PxDu3+Abl:ӈе̄нныл K ;
+N+Sg+PxDu3+Instr:ӈе̄нтыл K ;

+N+Du+PxDu3+Nom:ӈаге̄н K ;
+N+Du+PxDu3+Loc:ӈаге̄нт K ;
+N+Du+PxDu3+Lat:ӈаге̄нн K ;
+N+Du+PxDu3+Abl:ӈаге̄нныл K ;
+N+Du+PxDu3+Instr:ӈаге̄нтыл K ;

+N+Pl+PxDu3+Nom:ӈанэн K ;
+N+Pl+PxDu3+Loc:ӈанэнт K ;
+N+Pl+PxDu3+Lat:ӈанэнн K ;
+N+Pl+PxDu3+Abl:ӈанэнныл K ;
+N+Pl+PxDu3+Instr:ӈанэнтыл K ;

+N+Sg+PxPl1+Nom:ӈув K ;
+N+Sg+PxPl1+Loc:ӈувт K ;
+N+Sg+PxPl1+Lat:ӈувн K ;
+N+Sg+PxPl1+Abl:ӈувныл K ;
+N+Sg+PxPl1+Instr:ӈувтыл K ;

+N+Du+PxPl1+Nom:ӈагув K ;
+N+Du+PxPl1+Loc:ӈагувт K ;
+N+Du+PxPl1+Lat:ӈагувн K ;
+N+Du+PxPl1+Abl:ӈагувныл K ;
+N+Du+PxPl1+Instr:ӈагувтыл K ;

+N+Pl+PxPl1+Nom:ӈанув K ;
+N+Pl+PxPl1+Loc:ӈанувт K ;
+N+Pl+PxPl1+Lat:ӈанувн K ;
+N+Pl+PxPl1+Abl:ӈанувныл K ;
+N+Pl+PxPl1+Instr:ӈанувтыл K ;

+N+Sg+PxPl2+Nom:ӈы̄н K ;
+N+Sg+PxPl2+Loc:ӈы̄нт K ;
+N+Sg+PxPl2+Lat:ӈы̄нн K ;
+N+Sg+PxPl2+Abl:ӈы̄нныл K ;
+N+Sg+PxPl2+Instr:ӈы̄нтыл K ;

+N+Du+PxPl2+Nom:ӈагы̄н K ;
+N+Du+PxPl2+Loc:ӈагы̄нт K ;
+N+Du+PxPl2+Lat:ӈагы̄нн K ;
+N+Du+PxPl2+Abl:ӈагы̄нныл K ;
+N+Du+PxPl2+Instr:ӈагы̄нтыл K ;

+N+Pl+PxPl2+Nom:ӈаны̄н K ;
+N+Pl+PxPl2+Loc:ӈаны̄нт K ;
+N+Pl+PxPl2+Lat:ӈаны̄нн K ;
+N+Pl+PxPl2+Abl:ӈаны̄нныл K ;
+N+Pl+PxPl2+Instr:ӈаны̄нтыл K ;

+N+Pl+PxPl2+Nom:ӈан K ;
+N+Pl+PxPl2+Loc:ӈант K ;
+N+Pl+PxPl2+Lat:ӈанн K ;
+N+Pl+PxPl2+Abl:ӈанныл K ;
+N+Pl+PxPl2+Instr:ӈантыл K ;

+N+Sg+PxPl3+Nom:ӈаныл K ;
+N+Sg+PxPl3+Loc:ӈанылт K ;
+N+Sg+PxPl3+Lat:ӈанылн K ;
+N+Sg+PxPl3+Abl:ӈанылныл K ;
+N+Sg+PxPl3+Instr:ӈанылтыл K ;

+N+Du+PxPl3+Nom:ӈага̄ныл K ;
+N+Du+PxPl3+Loc:ӈага̄нылт K ;
+N+Du+PxPl3+Lat:ӈага̄нылн K ;
+N+Du+PxPl3+Abl:ӈага̄нылныл K ;
+N+Du+PxPl3+Instr:ӈага̄нылтыл K ;

+N+Pl+PxPl3+Nom:ӈананыл K ;
+N+Pl+PxPl3+Loc:ӈананылт K ;
+N+Pl+PxPl3+Lat:ӈананылн K ;
+N+Pl+PxPl3+Abl:ӈананылныл K ;
+N+Pl+PxPl3+Instr:ӈананылтыл K ;

+N+Pl+PxPl3+Nom:ӈа̄ныл K ;
+N+Pl+PxPl3+Loc:ӈа̄нылт K ;
+N+Pl+PxPl3+Lat:ӈа̄нылн K ;
+N+Pl+PxPl3+Abl:ӈа̄нылныл K ;
+N+Pl+PxPl3+Instr:ӈа̄нылтыл K ;

!!!!!!!!!!!!!!!!!!!!!!!!!!!!!!!!!!!!!!!!!!!!!!!!!!!!!!!!!!!!!!!!!!!!!!!!!!!!!!

LEXICON	_N4341

 ! non possessive forms

+N+Sg+Nom:ыӈ K ;
+N+Sg+Loc:ыӈт K ;
+N+Sg+Lat:ӈын K ;
+N+Sg+Abl:ыӈныл K ;
+N+Sg+Instr:ӈыл K ;
+N+Sg+Trans:ӈиг K ;

+N+Du+Nom:ӈыг K ;
+N+Du+Loc:ӈыгт K ;
+N+Du+Lat:ӈыгн K ;
+N+Du+Abl:ӈыгныл K ;
+N+Du+Instr:ӈыгтыл K ;

+N+Pl+Nom:ӈыт K ;
+N+Pl+Loc:ӈытт K ;
+N+Pl+Lat:ӈытн K ;

+N+Pl+Lat:ӈытын K ;
+N+Pl+Abl:ӈытныл K ;
+N+Pl+Instr:ӈытыл K ;

 ! possessive forms

+N+Sg+PxSg1+Nom:ӈум K ;
+N+Sg+PxSg1+Loc:ӈумт K ;
+N+Sg+PxSg1+Lat:ӈумн K ;
+N+Sg+PxSg1+Abl:ӈумныл K ;
+N+Sg+PxSg1+Instr:ӈумтыл K ;

+N+Du+PxSg1+Nom:ӈагум K ;
+N+Du+PxSg1+Loc:ӈагумт K ;
+N+Du+PxSg1+Lat:ӈагумн K ;
+N+Du+PxSg1+Abl:ӈагумныл K ;
+N+Du+PxSg1+Instr:ӈагумтыл K ;

+N+Pl+PxSg1+Nom:ӈанум K ;
+N+Pl+PxSg1+Loc:ӈанумт K ;
+N+Pl+PxSg1+Lat:ӈанумн K ;
+N+Pl+PxSg1+Abl:ӈанумныл K ;
+N+Pl+PxSg1+Instr:ӈанумтыл K ;

+N+Sg+PxSg2+Nom:ӈын K ;
+N+Sg+PxSg2+Loc:ӈынт K ;
+N+Sg+PxSg2+Lat:ӈынн K ;
+N+Sg+PxSg2+Abl:ӈынныл K ;
+N+Sg+PxSg2+Instr:ӈынтыл K ;

+N+Du+PxSg2+Nom:ӈагын K ;
+N+Du+PxSg2+Loc:ӈагынт K ;
+N+Du+PxSg2+Lat:ӈагынн K ;
+N+Du+PxSg2+Abl:ӈагынныл K ;
+N+Du+PxSg2+Instr:ӈагынтыл K ;

+N+Pl+PxSg2+Nom:ӈан K ;
+N+Pl+PxSg2+Loc:ӈант K ;
+N+Pl+PxSg2+Lat:ӈанн K ;
+N+Pl+PxSg2+Abl:ӈанныл K ;
+N+Pl+PxSg2+Instr:ӈантыл K ;

+N+Pl+PxSg2+Nom:ӈанын K ;
+N+Pl+PxSg2+Loc:ӈанынт K ;
+N+Pl+PxSg2+Lat:ӈанынн K ;
+N+Pl+PxSg2+Abl:ӈанынныл K ;
+N+Pl+PxSg2+Instr:ӈанынтыл K ;

+N+Sg+PxSg3+Nom:ӈе K ;
+N+Sg+PxSg3+Loc:ӈет K ;
+N+Sg+PxSg3+Lat:ӈен K ;
+N+Sg+PxSg3+Abl:ӈеныл K ;
+N+Sg+PxSg3+Instr:ӈетыл K ;

+N+Du+PxSg3+Nom:ӈаге K ;
+N+Du+PxSg3+Loc:ӈагет K ;
+N+Du+PxSg3+Lat:ӈаген K ;
+N+Du+PxSg3+Abl:ӈагеныл K ;
+N+Du+PxSg3+Instr:ӈагетыл K ;

+N+Pl+PxSg3+Nom:ӈанэ K ;
+N+Pl+PxSg3+Loc:ӈанэт K ;
+N+Pl+PxSg3+Lat:ӈанэн K ;
+N+Pl+PxSg3+Abl:ӈанэныл K ;
+N+Pl+PxSg3+Instr:ӈанэтыл K ;

+N+Sg+PxDu1+Nom:ыӈме̄н K ;
+N+Sg+PxDu1+Loc:ыӈме̄нт K ;
+N+Sg+PxDu1+Lat:ыӈме̄нн K ;
+N+Sg+PxDu1+Abl:ыӈме̄нныл K ;
+N+Sg+PxDu1+Instr:ыӈме̄нтыл K ;

+N+Du+PxDu1+Nom:ӈагме̄н K ;
+N+Du+PxDu1+Loc:ӈагме̄нт K ;
+N+Du+PxDu1+Lat:ӈагме̄нн K ;
+N+Du+PxDu1+Abl:ӈагме̄нныл K ;
+N+Du+PxDu1+Instr:ӈагме̄нтыл K ;

+N+Pl+PxDu1+Nom:ӈанме̄н K ;
+N+Pl+PxDu1+Loc:ӈанме̄нт K ;
+N+Pl+PxDu1+Lat:ӈанме̄нн K ;
+N+Pl+PxDu1+Abl:ӈанме̄нныл K ;
+N+Pl+PxDu1+Instr:ӈанме̄нтыл K ;

+N+Sg+PxDu2+Nom:ӈын K ;
+N+Sg+PxDu2+Loc:ӈынт K ;
+N+Sg+PxDu2+Lat:ӈынн K ;
+N+Sg+PxDu2+Abl:ӈынныл K ;
+N+Sg+PxDu2+Instr:ӈынтыл K ;

+N+Du+PxDu2+Nom:ӈагы̄н K ;
+N+Du+PxDu2+Loc:ӈагы̄нт K ;
+N+Du+PxDu2+Lat:ӈагы̄нн K ;
+N+Du+PxDu2+Abl:ӈагы̄нныл K ;
+N+Du+PxDu2+Instr:ӈагы̄нтыл K ;

+N+Pl+PxDu2+Nom:ӈаны̄н K ;
+N+Pl+PxDu2+Loc:ӈаны̄нт K ;
+N+Pl+PxDu2+Lat:ӈаны̄нн K ;
+N+Pl+PxDu2+Abl:ӈаны̄нныл K ;
+N+Pl+PxDu2+Instr:ӈаны̄нтыл K ;

+N+Pl+PxDu2+Nom:ӈан K ;
+N+Pl+PxDu2+Loc:ӈант K ;
+N+Pl+PxDu2+Lat:ӈанн K ;
+N+Pl+PxDu2+Abl:ӈанныл K ;
+N+Pl+PxDu2+Instr:ӈантыл K ;

+N+Sg+PxDu3+Nom:ӈе̄н K ;
+N+Sg+PxDu3+Loc:ӈе̄нт K ;
+N+Sg+PxDu3+Lat:ӈе̄нн K ;
+N+Sg+PxDu3+Abl:ӈе̄нныл K ;
+N+Sg+PxDu3+Instr:ӈе̄нтыл K ;

+N+Du+PxDu3+Nom:ӈаге̄н K ;
+N+Du+PxDu3+Loc:ӈаге̄нт K ;
+N+Du+PxDu3+Lat:ӈаге̄нн K ;
+N+Du+PxDu3+Abl:ӈаге̄нныл K ;
+N+Du+PxDu3+Instr:ӈаге̄нтыл K ;

+N+Pl+PxDu3+Nom:ӈанэн K ;
+N+Pl+PxDu3+Loc:ӈанэнт K ;
+N+Pl+PxDu3+Lat:ӈанэнн K ;
+N+Pl+PxDu3+Abl:ӈанэнныл K ;
+N+Pl+PxDu3+Instr:ӈанэнтыл K ;

+N+Sg+PxPl1+Nom:ӈув K ;
+N+Sg+PxPl1+Loc:ӈувт K ;
+N+Sg+PxPl1+Lat:ӈувн K ;
+N+Sg+PxPl1+Abl:ӈувныл K ;
+N+Sg+PxPl1+Instr:ӈувтыл K ;

+N+Du+PxPl1+Nom:ӈагув K ;
+N+Du+PxPl1+Loc:ӈагувт K ;
+N+Du+PxPl1+Lat:ӈагувн K ;
+N+Du+PxPl1+Abl:ӈагувныл K ;
+N+Du+PxPl1+Instr:ӈагувтыл K ;

+N+Pl+PxPl1+Nom:ӈанув K ;
+N+Pl+PxPl1+Loc:ӈанувт K ;
+N+Pl+PxPl1+Lat:ӈанувн K ;
+N+Pl+PxPl1+Abl:ӈанувныл K ;
+N+Pl+PxPl1+Instr:ӈанувтыл K ;

+N+Sg+PxPl2+Nom:ӈы̄н K ;
+N+Sg+PxPl2+Loc:ӈы̄нт K ;
+N+Sg+PxPl2+Lat:ӈы̄нн K ;
+N+Sg+PxPl2+Abl:ӈы̄нныл K ;
+N+Sg+PxPl2+Instr:ӈы̄нтыл K ;

+N+Du+PxPl2+Nom:ӈагы̄н K ;
+N+Du+PxPl2+Loc:ӈагы̄нт K ;
+N+Du+PxPl2+Lat:ӈагы̄нн K ;
+N+Du+PxPl2+Abl:ӈагы̄нныл K ;
+N+Du+PxPl2+Instr:ӈагы̄нтыл K ;

+N+Pl+PxPl2+Nom:ӈаны̄н K ;
+N+Pl+PxPl2+Loc:ӈаны̄нт K ;
+N+Pl+PxPl2+Lat:ӈаны̄нн K ;
+N+Pl+PxPl2+Abl:ӈаны̄нныл K ;
+N+Pl+PxPl2+Instr:ӈаны̄нтыл K ;

+N+Pl+PxPl2+Nom:ӈан K ;
+N+Pl+PxPl2+Loc:ӈант K ;
+N+Pl+PxPl2+Lat:ӈанн K ;
+N+Pl+PxPl2+Abl:ӈанныл K ;
+N+Pl+PxPl2+Instr:ӈантыл K ;

+N+Sg+PxPl3+Nom:ӈаныл K ;
+N+Sg+PxPl3+Loc:ӈанылт K ;
+N+Sg+PxPl3+Lat:ӈанылн K ;
+N+Sg+PxPl3+Abl:ӈанылныл K ;
+N+Sg+PxPl3+Instr:ӈанылтыл K ;

+N+Du+PxPl3+Nom:ӈага̄ныл K ;
+N+Du+PxPl3+Loc:ӈага̄нылт K ;
+N+Du+PxPl3+Lat:ӈага̄нылн K ;
+N+Du+PxPl3+Abl:ӈага̄нылныл K ;
+N+Du+PxPl3+Instr:ӈага̄нылтыл K ;

+N+Pl+PxPl3+Nom:ӈананыл K ;
+N+Pl+PxPl3+Loc:ӈананылт K ;
+N+Pl+PxPl3+Lat:ӈананылн K ;
+N+Pl+PxPl3+Abl:ӈананылныл K ;
+N+Pl+PxPl3+Instr:ӈананылтыл K ;

+N+Pl+PxPl3+Nom:ӈа̄ныл K ;
+N+Pl+PxPl3+Loc:ӈа̄нылт K ;
+N+Pl+PxPl3+Lat:ӈа̄нылн K ;
+N+Pl+PxPl3+Abl:ӈа̄нылныл K ;
+N+Pl+PxPl3+Instr:ӈа̄нылтыл K ;

!!!!!!!!!!!!!!!!!!!!!!!!!!!!!!!!!!!!!!!!!!!!!!!!!!!!!!!!!!!!!!!!!!!!!!!!!!!!!!

LEXICON	_N4411

 ! non possessive forms

+N+Sg+Nom:ыл K ;
+N+Sg+Loc:ылт K ;
+N+Sg+Lat:лын K ;
+N+Sg+Abl:ылныл K ;
+N+Sg+Instr:лыл K ;
+N+Sg+Trans:лыг K ;

+N+Du+Nom:лыг K ;
+N+Du+Loc:лыгт K ;
+N+Du+Lat:лыгн K ;
+N+Du+Abl:лыгныл K ;
+N+Du+Instr:лыгтыл K ;

+N+Pl+Nom:лыт K ;
+N+Pl+Loc:лытт K ;
+N+Pl+Lat:лытн K ;

+N+Pl+Lat:лытын K ;
+N+Pl+Abl:лытныл K ;
+N+Pl+Instr:лытыл K ;

 ! possessive forms

+N+Sg+PxSg1+Nom:лум K ;
+N+Sg+PxSg1+Loc:лумт K ;
+N+Sg+PxSg1+Lat:лумн K ;
+N+Sg+PxSg1+Abl:лумныл K ;
+N+Sg+PxSg1+Instr:лумтыл K ;

+N+Du+PxSg1+Nom:лагум K ;
+N+Du+PxSg1+Loc:лагумт K ;
+N+Du+PxSg1+Lat:лагумн K ;
+N+Du+PxSg1+Abl:лагумныл K ;
+N+Du+PxSg1+Instr:лагумтыл K ;

+N+Pl+PxSg1+Nom:ланум K ;
+N+Pl+PxSg1+Loc:ланумт K ;
+N+Pl+PxSg1+Lat:ланумн K ;
+N+Pl+PxSg1+Abl:ланумныл K ;
+N+Pl+PxSg1+Instr:ланумтыл K ;

+N+Sg+PxSg2+Nom:лын K ;
+N+Sg+PxSg2+Loc:лынт K ;
+N+Sg+PxSg2+Lat:лынн K ;
+N+Sg+PxSg2+Abl:лынныл K ;
+N+Sg+PxSg2+Instr:лынтыл K ;

+N+Du+PxSg2+Nom:лагын K ;
+N+Du+PxSg2+Loc:лагынт K ;
+N+Du+PxSg2+Lat:лагынн K ;
+N+Du+PxSg2+Abl:лагынныл K ;
+N+Du+PxSg2+Instr:лагынтыл K ;

+N+Pl+PxSg2+Nom:лан K ;
+N+Pl+PxSg2+Loc:лант K ;
+N+Pl+PxSg2+Lat:ланн K ;
+N+Pl+PxSg2+Abl:ланныл K ;
+N+Pl+PxSg2+Instr:лантыл K ;

+N+Pl+PxSg2+Nom:ланын K ;
+N+Pl+PxSg2+Loc:ланынт K ;
+N+Pl+PxSg2+Lat:ланынн K ;
+N+Pl+PxSg2+Abl:ланынныл K ;
+N+Pl+PxSg2+Instr:ланынтыл K ;

+N+Sg+PxSg3+Nom:лэ K ;
+N+Sg+PxSg3+Loc:лэт K ;
+N+Sg+PxSg3+Lat:лэн K ;
+N+Sg+PxSg3+Abl:лэныл K ;
+N+Sg+PxSg3+Instr:лэтыл K ;

+N+Du+PxSg3+Nom:лаге K ;
+N+Du+PxSg3+Loc:лагет K ;
+N+Du+PxSg3+Lat:лаген K ;
+N+Du+PxSg3+Abl:лагеныл K ;
+N+Du+PxSg3+Instr:лагетыл K ;

+N+Pl+PxSg3+Nom:ланэ K ;
+N+Pl+PxSg3+Loc:ланэт K ;
+N+Pl+PxSg3+Lat:ланэн K ;
+N+Pl+PxSg3+Abl:ланэныл K ;
+N+Pl+PxSg3+Instr:ланэтыл K ;

+N+Sg+PxDu1+Nom:ылме̄н K ;
+N+Sg+PxDu1+Loc:ылме̄нт K ;
+N+Sg+PxDu1+Lat:ылме̄нн K ;
+N+Sg+PxDu1+Abl:ылме̄нныл K ;
+N+Sg+PxDu1+Instr:ылме̄нтыл K ;

+N+Du+PxDu1+Nom:лагме̄н K ;
+N+Du+PxDu1+Loc:лагме̄нт K ;
+N+Du+PxDu1+Lat:лагме̄нн K ;
+N+Du+PxDu1+Abl:лагме̄нныл K ;
+N+Du+PxDu1+Instr:лагме̄нтыл K ;

+N+Pl+PxDu1+Nom:ланме̄н K ;
+N+Pl+PxDu1+Loc:ланме̄нт K ;
+N+Pl+PxDu1+Lat:ланме̄нн K ;
+N+Pl+PxDu1+Abl:ланме̄нныл K ;
+N+Pl+PxDu1+Instr:ланме̄нтыл K ;

+N+Sg+PxDu2+Nom:лын K ;
+N+Sg+PxDu2+Loc:лынт K ;
+N+Sg+PxDu2+Lat:лынн K ;
+N+Sg+PxDu2+Abl:лынныл K ;
+N+Sg+PxDu2+Instr:лынтыл K ;

+N+Du+PxDu2+Nom:лагы̄н K ;
+N+Du+PxDu2+Loc:лагы̄нт K ;
+N+Du+PxDu2+Lat:лагы̄нн K ;
+N+Du+PxDu2+Abl:лагы̄нныл K ;
+N+Du+PxDu2+Instr:лагы̄нтыл K ;

+N+Pl+PxDu2+Nom:ланы̄н K ;
+N+Pl+PxDu2+Loc:ланы̄нт K ;
+N+Pl+PxDu2+Lat:ланы̄нн K ;
+N+Pl+PxDu2+Abl:ланы̄нныл K ;
+N+Pl+PxDu2+Instr:ланы̄нтыл K ;

+N+Pl+PxDu2+Nom:лан K ;
+N+Pl+PxDu2+Loc:лант K ;
+N+Pl+PxDu2+Lat:ланн K ;
+N+Pl+PxDu2+Abl:ланныл K ;
+N+Pl+PxDu2+Instr:лантыл K ;

+N+Sg+PxDu3+Nom:лэн K ;
+N+Sg+PxDu3+Loc:лэнт K ;
+N+Sg+PxDu3+Lat:лэнн K ;
+N+Sg+PxDu3+Abl:лэнныл K ;
+N+Sg+PxDu3+Instr:лэнтыл K ;

+N+Du+PxDu3+Nom:лаге̄н K ;
+N+Du+PxDu3+Loc:лаге̄нт K ;
+N+Du+PxDu3+Lat:лаге̄нн K ;
+N+Du+PxDu3+Abl:лаге̄нныл K ;
+N+Du+PxDu3+Instr:лаге̄нтыл K ;

+N+Pl+PxDu3+Nom:ланэн K ;
+N+Pl+PxDu3+Loc:ланэнт K ;
+N+Pl+PxDu3+Lat:ланэнн K ;
+N+Pl+PxDu3+Abl:ланэнныл K ;
+N+Pl+PxDu3+Instr:ланэнтыл K ;

+N+Sg+PxPl1+Nom:лув K ;
+N+Sg+PxPl1+Loc:лувт K ;
+N+Sg+PxPl1+Lat:лувн K ;
+N+Sg+PxPl1+Abl:лувныл K ;
+N+Sg+PxPl1+Instr:лувтыл K ;

+N+Du+PxPl1+Nom:лагув K ;
+N+Du+PxPl1+Loc:лагувт K ;
+N+Du+PxPl1+Lat:лагувн K ;
+N+Du+PxPl1+Abl:лагувныл K ;
+N+Du+PxPl1+Instr:лагувтыл K ;

+N+Pl+PxPl1+Nom:ланув K ;
+N+Pl+PxPl1+Loc:ланувт K ;
+N+Pl+PxPl1+Lat:ланувн K ;
+N+Pl+PxPl1+Abl:ланувныл K ;
+N+Pl+PxPl1+Instr:ланувтыл K ;

+N+Sg+PxPl2+Nom:лы̄н K ;
+N+Sg+PxPl2+Loc:лы̄нт K ;
+N+Sg+PxPl2+Lat:лы̄нн K ;
+N+Sg+PxPl2+Abl:лы̄нныл K ;
+N+Sg+PxPl2+Instr:лы̄нтыл K ;

+N+Du+PxPl2+Nom:лагы̄н K ;
+N+Du+PxPl2+Loc:лагы̄нт K ;
+N+Du+PxPl2+Lat:лагы̄нн K ;
+N+Du+PxPl2+Abl:лагы̄нныл K ;
+N+Du+PxPl2+Instr:лагы̄нтыл K ;

+N+Pl+PxPl2+Nom:ланы̄н K ;
+N+Pl+PxPl2+Loc:ланы̄нт K ;
+N+Pl+PxPl2+Lat:ланы̄нн K ;
+N+Pl+PxPl2+Abl:ланы̄нныл K ;
+N+Pl+PxPl2+Instr:ланы̄нтыл K ;

+N+Pl+PxPl2+Nom:лан K ;
+N+Pl+PxPl2+Loc:лант K ;
+N+Pl+PxPl2+Lat:ланн K ;
+N+Pl+PxPl2+Abl:ланныл K ;
+N+Pl+PxPl2+Instr:лантыл K ;

+N+Sg+PxPl3+Nom:ланыл K ;
+N+Sg+PxPl3+Loc:ланылт K ;
+N+Sg+PxPl3+Lat:ланылн K ;
+N+Sg+PxPl3+Abl:ланылныл K ;
+N+Sg+PxPl3+Instr:ланылтыл K ;

+N+Du+PxPl3+Nom:лага̄ныл K ;
+N+Du+PxPl3+Loc:лага̄нылт K ;
+N+Du+PxPl3+Lat:лага̄нылн K ;
+N+Du+PxPl3+Abl:лага̄нылныл K ;
+N+Du+PxPl3+Instr:лага̄нылтыл K ;

+N+Pl+PxPl3+Nom:лананыл K ;
+N+Pl+PxPl3+Loc:лананылт K ;
+N+Pl+PxPl3+Lat:лананылн K ;
+N+Pl+PxPl3+Abl:лананылныл K ;
+N+Pl+PxPl3+Instr:лананылтыл K ;

+N+Pl+PxPl3+Nom:ла̄ныл K ;
+N+Pl+PxPl3+Loc:ла̄нылт K ;
+N+Pl+PxPl3+Lat:ла̄нылн K ;
+N+Pl+PxPl3+Abl:ла̄нылныл K ;
+N+Pl+PxPl3+Instr:ла̄нылтыл K ;

!!!!!!!!!!!!!!!!!!!!!!!!!!!!!!!!!!!!!!!!!!!!!!!!!!!!!!!!!!!!!!!!!!!!!!!!!!!!!!

LEXICON	_N4421

 ! non possessive forms

+N+Sg+Nom:ыл K ;
+N+Sg+Loc:ылт K ;
+N+Sg+Lat:лын K ;
+N+Sg+Abl:ылныл K ;
+N+Sg+Instr:лыл K ;
+N+Sg+Trans:лыг K ;

+N+Du+Nom:лыг K ;
+N+Du+Loc:лыгт K ;
+N+Du+Lat:лыгн K ;
+N+Du+Abl:лыгныл K ;
+N+Du+Instr:лыгтыл K ;

+N+Pl+Nom:лыт K ;
+N+Pl+Loc:лытт K ;
+N+Pl+Lat:лытн K ;

+N+Pl+Lat:лытын K ;
+N+Pl+Abl:лытныл K ;
+N+Pl+Instr:лытыл K ;

 ! possessive forms

+N+Sg+PxSg1+Nom:лум K ;
+N+Sg+PxSg1+Loc:лумт K ;
+N+Sg+PxSg1+Lat:лумн K ;
+N+Sg+PxSg1+Abl:лумныл K ;
+N+Sg+PxSg1+Instr:лумтыл K ;

+N+Du+PxSg1+Nom:лагум K ;
+N+Du+PxSg1+Loc:лагумт K ;
+N+Du+PxSg1+Lat:лагумн K ;
+N+Du+PxSg1+Abl:лагумныл K ;
+N+Du+PxSg1+Instr:лагумтыл K ;

+N+Pl+PxSg1+Nom:ланум K ;
+N+Pl+PxSg1+Loc:ланумт K ;
+N+Pl+PxSg1+Lat:ланумн K ;
+N+Pl+PxSg1+Abl:ланумныл K ;
+N+Pl+PxSg1+Instr:ланумтыл K ;

+N+Sg+PxSg2+Nom:лын K ;
+N+Sg+PxSg2+Loc:лынт K ;
+N+Sg+PxSg2+Lat:лынн K ;
+N+Sg+PxSg2+Abl:лынныл K ;
+N+Sg+PxSg2+Instr:лынтыл K ;

+N+Du+PxSg2+Nom:лагын K ;
+N+Du+PxSg2+Loc:лагынт K ;
+N+Du+PxSg2+Lat:лагынн K ;
+N+Du+PxSg2+Abl:лагынныл K ;
+N+Du+PxSg2+Instr:лагынтыл K ;

+N+Pl+PxSg2+Nom:лан K ;
+N+Pl+PxSg2+Loc:лант K ;
+N+Pl+PxSg2+Lat:ланн K ;
+N+Pl+PxSg2+Abl:ланныл K ;
+N+Pl+PxSg2+Instr:лантыл K ;

+N+Pl+PxSg2+Nom:ланын K ;
+N+Pl+PxSg2+Loc:ланынт K ;
+N+Pl+PxSg2+Lat:ланынн K ;
+N+Pl+PxSg2+Abl:ланынныл K ;
+N+Pl+PxSg2+Instr:ланынтыл K ;

+N+Sg+PxSg3+Nom:лэ K ;
+N+Sg+PxSg3+Loc:лэт K ;
+N+Sg+PxSg3+Lat:лэн K ;
+N+Sg+PxSg3+Abl:лэныл K ;
+N+Sg+PxSg3+Instr:лэтыл K ;

+N+Du+PxSg3+Nom:лаге K ;
+N+Du+PxSg3+Loc:лагет K ;
+N+Du+PxSg3+Lat:лаген K ;
+N+Du+PxSg3+Abl:лагеныл K ;
+N+Du+PxSg3+Instr:лагетыл K ;

+N+Pl+PxSg3+Nom:ланэ K ;
+N+Pl+PxSg3+Loc:ланэт K ;
+N+Pl+PxSg3+Lat:ланэн K ;
+N+Pl+PxSg3+Abl:ланэныл K ;
+N+Pl+PxSg3+Instr:ланэтыл K ;

+N+Sg+PxDu1+Nom:ылме̄н K ;
+N+Sg+PxDu1+Loc:ылме̄нт K ;
+N+Sg+PxDu1+Lat:ылме̄нн K ;
+N+Sg+PxDu1+Abl:ылме̄нныл K ;
+N+Sg+PxDu1+Instr:ылме̄нтыл K ;

+N+Du+PxDu1+Nom:лагме̄н K ;
+N+Du+PxDu1+Loc:лагме̄нт K ;
+N+Du+PxDu1+Lat:лагме̄нн K ;
+N+Du+PxDu1+Abl:лагме̄нныл K ;
+N+Du+PxDu1+Instr:лагме̄нтыл K ;

+N+Pl+PxDu1+Nom:ланме̄н K ;
+N+Pl+PxDu1+Loc:ланме̄нт K ;
+N+Pl+PxDu1+Lat:ланме̄нн K ;
+N+Pl+PxDu1+Abl:ланме̄нныл K ;
+N+Pl+PxDu1+Instr:ланме̄нтыл K ;

+N+Sg+PxDu2+Nom:лын K ;
+N+Sg+PxDu2+Loc:лынт K ;
+N+Sg+PxDu2+Lat:лынн K ;
+N+Sg+PxDu2+Abl:лынныл K ;
+N+Sg+PxDu2+Instr:лынтыл K ;

+N+Du+PxDu2+Nom:лагы̄н K ;
+N+Du+PxDu2+Loc:лагы̄нт K ;
+N+Du+PxDu2+Lat:лагы̄нн K ;
+N+Du+PxDu2+Abl:лагы̄нныл K ;
+N+Du+PxDu2+Instr:лагы̄нтыл K ;

+N+Pl+PxDu2+Nom:ланы̄н K ;
+N+Pl+PxDu2+Loc:ланы̄нт K ;
+N+Pl+PxDu2+Lat:ланы̄нн K ;
+N+Pl+PxDu2+Abl:ланы̄нныл K ;
+N+Pl+PxDu2+Instr:ланы̄нтыл K ;

+N+Pl+PxDu2+Nom:лан K ;
+N+Pl+PxDu2+Loc:лант K ;
+N+Pl+PxDu2+Lat:ланн K ;
+N+Pl+PxDu2+Abl:ланныл K ;
+N+Pl+PxDu2+Instr:лантыл K ;

+N+Sg+PxDu3+Nom:лэн K ;
+N+Sg+PxDu3+Loc:лэнт K ;
+N+Sg+PxDu3+Lat:лэнн K ;
+N+Sg+PxDu3+Abl:лэнныл K ;
+N+Sg+PxDu3+Instr:лэнтыл K ;

+N+Du+PxDu3+Nom:лаге̄н K ;
+N+Du+PxDu3+Loc:лаге̄нт K ;
+N+Du+PxDu3+Lat:лаге̄нн K ;
+N+Du+PxDu3+Abl:лаге̄нныл K ;
+N+Du+PxDu3+Instr:лаге̄нтыл K ;

+N+Pl+PxDu3+Nom:ланэн K ;
+N+Pl+PxDu3+Loc:ланэнт K ;
+N+Pl+PxDu3+Lat:ланэнн K ;
+N+Pl+PxDu3+Abl:ланэнныл K ;
+N+Pl+PxDu3+Instr:ланэнтыл K ;

+N+Sg+PxPl1+Nom:лув K ;
+N+Sg+PxPl1+Loc:лувт K ;
+N+Sg+PxPl1+Lat:лувн K ;
+N+Sg+PxPl1+Abl:лувныл K ;
+N+Sg+PxPl1+Instr:лувтыл K ;

+N+Du+PxPl1+Nom:лагув K ;
+N+Du+PxPl1+Loc:лагувт K ;
+N+Du+PxPl1+Lat:лагувн K ;
+N+Du+PxPl1+Abl:лагувныл K ;
+N+Du+PxPl1+Instr:лагувтыл K ;

+N+Pl+PxPl1+Nom:ланув K ;
+N+Pl+PxPl1+Loc:ланувт K ;
+N+Pl+PxPl1+Lat:ланувн K ;
+N+Pl+PxPl1+Abl:ланувныл K ;
+N+Pl+PxPl1+Instr:ланувтыл K ;

+N+Sg+PxPl2+Nom:лы̄н K ;
+N+Sg+PxPl2+Loc:лы̄нт K ;
+N+Sg+PxPl2+Lat:лы̄нн K ;
+N+Sg+PxPl2+Abl:лы̄нныл K ;
+N+Sg+PxPl2+Instr:лы̄нтыл K ;

+N+Du+PxPl2+Nom:лагы̄н K ;
+N+Du+PxPl2+Loc:лагы̄нт K ;
+N+Du+PxPl2+Lat:лагы̄нн K ;
+N+Du+PxPl2+Abl:лагы̄нныл K ;
+N+Du+PxPl2+Instr:лагы̄нтыл K ;

+N+Pl+PxPl2+Nom:ланы̄н K ;
+N+Pl+PxPl2+Loc:ланы̄нт K ;
+N+Pl+PxPl2+Lat:ланы̄нн K ;
+N+Pl+PxPl2+Abl:ланы̄нныл K ;
+N+Pl+PxPl2+Instr:ланы̄нтыл K ;

+N+Pl+PxPl2+Nom:лан K ;
+N+Pl+PxPl2+Loc:лант K ;
+N+Pl+PxPl2+Lat:ланн K ;
+N+Pl+PxPl2+Abl:ланныл K ;
+N+Pl+PxPl2+Instr:лантыл K ;

+N+Sg+PxPl3+Nom:ланыл K ;
+N+Sg+PxPl3+Loc:ланылт K ;
+N+Sg+PxPl3+Lat:ланылн K ;
+N+Sg+PxPl3+Abl:ланылныл K ;
+N+Sg+PxPl3+Instr:ланылтыл K ;

+N+Du+PxPl3+Nom:лага̄ныл K ;
+N+Du+PxPl3+Loc:лага̄нылт K ;
+N+Du+PxPl3+Lat:лага̄нылн K ;
+N+Du+PxPl3+Abl:лага̄нылныл K ;
+N+Du+PxPl3+Instr:лага̄нылтыл K ;

+N+Pl+PxPl3+Nom:лананыл K ;
+N+Pl+PxPl3+Loc:лананылт K ;
+N+Pl+PxPl3+Lat:лананылн K ;
+N+Pl+PxPl3+Abl:лананылныл K ;
+N+Pl+PxPl3+Instr:лананылтыл K ;

+N+Pl+PxPl3+Nom:ла̄ныл K ;
+N+Pl+PxPl3+Loc:ла̄нылт K ;
+N+Pl+PxPl3+Lat:ла̄нылн K ;
+N+Pl+PxPl3+Abl:ла̄нылныл K ;
+N+Pl+PxPl3+Instr:ла̄нылтыл K ;

!!!!!!!!!!!!!!!!!!!!!!!!!!!!!!!!!!!!!!!!!!!!!!!!!!!!!!!!!!!!!!!!!!!!!!!!!!!!!!

LEXICON	_N4431

 ! non possessive forms

+N+Sg+Nom:ын K ;
+N+Sg+Loc:ынт K ;
+N+Sg+Lat:нын K ;
+N+Sg+Abl:ынныл K ;
+N+Sg+Instr:ныл K ;
+N+Sg+Trans:ныг K ;

+N+Du+Nom:ныг K ;
+N+Du+Loc:ныгт K ;
+N+Du+Lat:ныгн K ;
+N+Du+Abl:ныгныл K ;
+N+Du+Instr:ныгтыл K ;

+N+Pl+Nom:ныт K ;
+N+Pl+Loc:нытт K ;
+N+Pl+Lat:нытн K ;

+N+Pl+Lat:нытын K ;
+N+Pl+Abl:нытныл K ;
+N+Pl+Instr:нытыл K ;

 ! possessive forms

+N+Sg+PxSg1+Nom:нум K ;
+N+Sg+PxSg1+Loc:нумт K ;
+N+Sg+PxSg1+Lat:нумн K ;
+N+Sg+PxSg1+Abl:нумныл K ;
+N+Sg+PxSg1+Instr:нумтыл K ;

+N+Du+PxSg1+Nom:нагум K ;
+N+Du+PxSg1+Loc:нагумт K ;
+N+Du+PxSg1+Lat:нагумн K ;
+N+Du+PxSg1+Abl:нагумныл K ;
+N+Du+PxSg1+Instr:нагумтыл K ;

+N+Pl+PxSg1+Nom:нанум K ;
+N+Pl+PxSg1+Loc:нанумт K ;
+N+Pl+PxSg1+Lat:нанумн K ;
+N+Pl+PxSg1+Abl:нанумныл K ;
+N+Pl+PxSg1+Instr:нанумтыл K ;

+N+Sg+PxSg2+Nom:нын K ;
+N+Sg+PxSg2+Loc:нынт K ;
+N+Sg+PxSg2+Lat:нынн K ;
+N+Sg+PxSg2+Abl:нынныл K ;
+N+Sg+PxSg2+Instr:нынтыл K ;

+N+Du+PxSg2+Nom:нагын K ;
+N+Du+PxSg2+Loc:нагынт K ;
+N+Du+PxSg2+Lat:нагынн K ;
+N+Du+PxSg2+Abl:нагынныл K ;
+N+Du+PxSg2+Instr:нагынтыл K ;

+N+Pl+PxSg2+Nom:нан K ;
+N+Pl+PxSg2+Loc:нант K ;
+N+Pl+PxSg2+Lat:нанн K ;
+N+Pl+PxSg2+Abl:нанныл K ;
+N+Pl+PxSg2+Instr:нантыл K ;

+N+Pl+PxSg2+Nom:нанын K ;
+N+Pl+PxSg2+Loc:нанынт K ;
+N+Pl+PxSg2+Lat:нанынн K ;
+N+Pl+PxSg2+Abl:нанынныл K ;
+N+Pl+PxSg2+Instr:нанынтыл K ;

+N+Sg+PxSg3+Nom:нэ K ;
+N+Sg+PxSg3+Loc:нэт K ;
+N+Sg+PxSg3+Lat:нэн K ;
+N+Sg+PxSg3+Abl:нэныл K ;
+N+Sg+PxSg3+Instr:нэтыл K ;

+N+Du+PxSg3+Nom:наге K ;
+N+Du+PxSg3+Loc:нагет K ;
+N+Du+PxSg3+Lat:наген K ;
+N+Du+PxSg3+Abl:нагеныл K ;
+N+Du+PxSg3+Instr:нагетыл K ;

+N+Pl+PxSg3+Nom:нанэ K ;
+N+Pl+PxSg3+Loc:нанэт K ;
+N+Pl+PxSg3+Lat:нанэн K ;
+N+Pl+PxSg3+Abl:нанэныл K ;
+N+Pl+PxSg3+Instr:нанэтыл K ;

+N+Sg+PxDu1+Nom:ынме̄н K ;
+N+Sg+PxDu1+Loc:ынме̄нт K ;
+N+Sg+PxDu1+Lat:ынме̄нн K ;
+N+Sg+PxDu1+Abl:ынме̄нныл K ;
+N+Sg+PxDu1+Instr:ынме̄нтыл K ;

+N+Du+PxDu1+Nom:нагме̄н K ;
+N+Du+PxDu1+Loc:нагме̄нт K ;
+N+Du+PxDu1+Lat:нагме̄нн K ;
+N+Du+PxDu1+Abl:нагме̄нныл K ;
+N+Du+PxDu1+Instr:нагме̄нтыл K ;

+N+Pl+PxDu1+Nom:нанме̄н K ;
+N+Pl+PxDu1+Loc:нанме̄нт K ;
+N+Pl+PxDu1+Lat:нанме̄нн K ;
+N+Pl+PxDu1+Abl:нанме̄нныл K ;
+N+Pl+PxDu1+Instr:нанме̄нтыл K ;

+N+Sg+PxDu2+Nom:нын K ;
+N+Sg+PxDu2+Loc:нынт K ;
+N+Sg+PxDu2+Lat:нынн K ;
+N+Sg+PxDu2+Abl:нынныл K ;
+N+Sg+PxDu2+Instr:нынтыл K ;

+N+Du+PxDu2+Nom:нагы̄н K ;
+N+Du+PxDu2+Loc:нагы̄нт K ;
+N+Du+PxDu2+Lat:нагы̄нн K ;
+N+Du+PxDu2+Abl:нагы̄нныл K ;
+N+Du+PxDu2+Instr:нагы̄нтыл K ;

+N+Pl+PxDu2+Nom:наны̄н K ;
+N+Pl+PxDu2+Loc:наны̄нт K ;
+N+Pl+PxDu2+Lat:наны̄нн K ;
+N+Pl+PxDu2+Abl:наны̄нныл K ;
+N+Pl+PxDu2+Instr:наны̄нтыл K ;

+N+Pl+PxDu2+Nom:нан K ;
+N+Pl+PxDu2+Loc:нант K ;
+N+Pl+PxDu2+Lat:нанн K ;
+N+Pl+PxDu2+Abl:нанныл K ;
+N+Pl+PxDu2+Instr:нантыл K ;

+N+Sg+PxDu3+Nom:нэн K ;
+N+Sg+PxDu3+Loc:нэнт K ;
+N+Sg+PxDu3+Lat:нэнн K ;
+N+Sg+PxDu3+Abl:нэнныл K ;
+N+Sg+PxDu3+Instr:нэнтыл K ;

+N+Du+PxDu3+Nom:наге̄н K ;
+N+Du+PxDu3+Loc:наге̄нт K ;
+N+Du+PxDu3+Lat:наге̄нн K ;
+N+Du+PxDu3+Abl:наге̄нныл K ;
+N+Du+PxDu3+Instr:наге̄нтыл K ;

+N+Pl+PxDu3+Nom:нанэн K ;
+N+Pl+PxDu3+Loc:нанэнт K ;
+N+Pl+PxDu3+Lat:нанэнн K ;
+N+Pl+PxDu3+Abl:нанэнныл K ;
+N+Pl+PxDu3+Instr:нанэнтыл K ;

+N+Sg+PxPl1+Nom:нув K ;
+N+Sg+PxPl1+Loc:нувт K ;
+N+Sg+PxPl1+Lat:нувн K ;
+N+Sg+PxPl1+Abl:нувныл K ;
+N+Sg+PxPl1+Instr:нувтыл K ;

+N+Du+PxPl1+Nom:нагув K ;
+N+Du+PxPl1+Loc:нагувт K ;
+N+Du+PxPl1+Lat:нагувн K ;
+N+Du+PxPl1+Abl:нагувныл K ;
+N+Du+PxPl1+Instr:нагувтыл K ;

+N+Pl+PxPl1+Nom:нанув K ;
+N+Pl+PxPl1+Loc:нанувт K ;
+N+Pl+PxPl1+Lat:нанувн K ;
+N+Pl+PxPl1+Abl:нанувныл K ;
+N+Pl+PxPl1+Instr:нанувтыл K ;

+N+Sg+PxPl2+Nom:ны̄н K ;
+N+Sg+PxPl2+Loc:ны̄нт K ;
+N+Sg+PxPl2+Lat:ны̄нн K ;
+N+Sg+PxPl2+Abl:ны̄нныл K ;
+N+Sg+PxPl2+Instr:ны̄нтыл K ;

+N+Du+PxPl2+Nom:нагы̄н K ;
+N+Du+PxPl2+Loc:нагы̄нт K ;
+N+Du+PxPl2+Lat:нагы̄нн K ;
+N+Du+PxPl2+Abl:нагы̄нныл K ;
+N+Du+PxPl2+Instr:нагы̄нтыл K ;

+N+Pl+PxPl2+Nom:наны̄н K ;
+N+Pl+PxPl2+Loc:наны̄нт K ;
+N+Pl+PxPl2+Lat:наны̄нн K ;
+N+Pl+PxPl2+Abl:наны̄нныл K ;
+N+Pl+PxPl2+Instr:наны̄нтыл K ;

+N+Pl+PxPl2+Nom:нан K ;
+N+Pl+PxPl2+Loc:нант K ;
+N+Pl+PxPl2+Lat:нанн K ;
+N+Pl+PxPl2+Abl:нанныл K ;
+N+Pl+PxPl2+Instr:нантыл K ;

+N+Sg+PxPl3+Nom:наныл K ;
+N+Sg+PxPl3+Loc:нанылт K ;
+N+Sg+PxPl3+Lat:нанылн K ;
+N+Sg+PxPl3+Abl:нанылныл K ;
+N+Sg+PxPl3+Instr:нанылтыл K ;

+N+Du+PxPl3+Nom:нага̄ныл K ;
+N+Du+PxPl3+Loc:нага̄нылт K ;
+N+Du+PxPl3+Lat:нага̄нылн K ;
+N+Du+PxPl3+Abl:нага̄нылныл K ;
+N+Du+PxPl3+Instr:нага̄нылтыл K ;

+N+Pl+PxPl3+Nom:нананыл K ;
+N+Pl+PxPl3+Loc:нананылт K ;
+N+Pl+PxPl3+Lat:нананылн K ;
+N+Pl+PxPl3+Abl:нананылныл K ;
+N+Pl+PxPl3+Instr:нананылтыл K ;

+N+Pl+PxPl3+Nom:на̄ныл K ;
+N+Pl+PxPl3+Loc:на̄нылт K ;
+N+Pl+PxPl3+Lat:на̄нылн K ;
+N+Pl+PxPl3+Abl:на̄нылныл K ;
+N+Pl+PxPl3+Instr:на̄нылтыл K ;

!!!!!!!!!!!!!!!!!!!!!!!!!!!!!!!!!!!!!!!!!!!!!!!!!!!!!!!!!!!!!!!!!!!!!!!!!!!!!!

LEXICON	_N4441

 ! non possessive forms

+N+Sg+Nom:ын K ;
+N+Sg+Loc:ынт K ;
+N+Sg+Lat:нын K ;
+N+Sg+Abl:ынныл K ;
+N+Sg+Instr:ныл K ;
+N+Sg+Trans:ныг K ;

+N+Du+Nom:ныг K ;
+N+Du+Loc:ныгт K ;
+N+Du+Lat:ныгн K ;
+N+Du+Abl:ныгныл K ;
+N+Du+Instr:ныгтыл K ;

+N+Pl+Nom:ныт K ;
+N+Pl+Loc:нытт K ;
+N+Pl+Lat:нытн K ;

+N+Pl+Lat:нытын K ;
+N+Pl+Abl:нытныл K ;
+N+Pl+Instr:нытыл K ;

 ! possessive forms

+N+Sg+PxSg1+Nom:нум K ;
+N+Sg+PxSg1+Loc:нумт K ;
+N+Sg+PxSg1+Lat:нумн K ;
+N+Sg+PxSg1+Abl:нумныл K ;
+N+Sg+PxSg1+Instr:нумтыл K ;

+N+Du+PxSg1+Nom:нагум K ;
+N+Du+PxSg1+Loc:нагумт K ;
+N+Du+PxSg1+Lat:нагумн K ;
+N+Du+PxSg1+Abl:нагумныл K ;
+N+Du+PxSg1+Instr:нагумтыл K ;

+N+Pl+PxSg1+Nom:нанум K ;
+N+Pl+PxSg1+Loc:нанумт K ;
+N+Pl+PxSg1+Lat:нанумн K ;
+N+Pl+PxSg1+Abl:нанумныл K ;
+N+Pl+PxSg1+Instr:нанумтыл K ;

+N+Sg+PxSg2+Nom:нын K ;
+N+Sg+PxSg2+Loc:нынт K ;
+N+Sg+PxSg2+Lat:нынн K ;
+N+Sg+PxSg2+Abl:нынныл K ;
+N+Sg+PxSg2+Instr:нынтыл K ;

+N+Du+PxSg2+Nom:нагын K ;
+N+Du+PxSg2+Loc:нагынт K ;
+N+Du+PxSg2+Lat:нагынн K ;
+N+Du+PxSg2+Abl:нагынныл K ;
+N+Du+PxSg2+Instr:нагынтыл K ;

+N+Pl+PxSg2+Nom:нан K ;
+N+Pl+PxSg2+Loc:нант K ;
+N+Pl+PxSg2+Lat:нанн K ;
+N+Pl+PxSg2+Abl:нанныл K ;
+N+Pl+PxSg2+Instr:нантыл K ;

+N+Pl+PxSg2+Nom:нанын K ;
+N+Pl+PxSg2+Loc:нанынт K ;
+N+Pl+PxSg2+Lat:нанынн K ;
+N+Pl+PxSg2+Abl:нанынныл K ;
+N+Pl+PxSg2+Instr:нанынтыл K ;

+N+Sg+PxSg3+Nom:нэ K ;
+N+Sg+PxSg3+Loc:нэт K ;
+N+Sg+PxSg3+Lat:нэн K ;
+N+Sg+PxSg3+Abl:нэныл K ;
+N+Sg+PxSg3+Instr:нэтыл K ;

+N+Du+PxSg3+Nom:наге K ;
+N+Du+PxSg3+Loc:нагет K ;
+N+Du+PxSg3+Lat:наген K ;
+N+Du+PxSg3+Abl:нагеныл K ;
+N+Du+PxSg3+Instr:нагетыл K ;

+N+Pl+PxSg3+Nom:нанэ K ;
+N+Pl+PxSg3+Loc:нанэт K ;
+N+Pl+PxSg3+Lat:нанэн K ;
+N+Pl+PxSg3+Abl:нанэныл K ;
+N+Pl+PxSg3+Instr:нанэтыл K ;

+N+Sg+PxDu1+Nom:ынме̄н K ;
+N+Sg+PxDu1+Loc:ынме̄нт K ;
+N+Sg+PxDu1+Lat:ынме̄нн K ;
+N+Sg+PxDu1+Abl:ынме̄нныл K ;
+N+Sg+PxDu1+Instr:ынме̄нтыл K ;

+N+Du+PxDu1+Nom:нагме̄н K ;
+N+Du+PxDu1+Loc:нагме̄нт K ;
+N+Du+PxDu1+Lat:нагме̄нн K ;
+N+Du+PxDu1+Abl:нагме̄нныл K ;
+N+Du+PxDu1+Instr:нагме̄нтыл K ;

+N+Pl+PxDu1+Nom:нанме̄н K ;
+N+Pl+PxDu1+Loc:нанме̄нт K ;
+N+Pl+PxDu1+Lat:нанме̄нн K ;
+N+Pl+PxDu1+Abl:нанме̄нныл K ;
+N+Pl+PxDu1+Instr:нанме̄нтыл K ;

+N+Sg+PxDu2+Nom:нын K ;
+N+Sg+PxDu2+Loc:нынт K ;
+N+Sg+PxDu2+Lat:нынн K ;
+N+Sg+PxDu2+Abl:нынныл K ;
+N+Sg+PxDu2+Instr:нынтыл K ;

+N+Du+PxDu2+Nom:нагы̄н K ;
+N+Du+PxDu2+Loc:нагы̄нт K ;
+N+Du+PxDu2+Lat:нагы̄нн K ;
+N+Du+PxDu2+Abl:нагы̄нныл K ;
+N+Du+PxDu2+Instr:нагы̄нтыл K ;

+N+Pl+PxDu2+Nom:наны̄н K ;
+N+Pl+PxDu2+Loc:наны̄нт K ;
+N+Pl+PxDu2+Lat:наны̄нн K ;
+N+Pl+PxDu2+Abl:наны̄нныл K ;
+N+Pl+PxDu2+Instr:наны̄нтыл K ;

+N+Pl+PxDu2+Nom:нан K ;
+N+Pl+PxDu2+Loc:нант K ;
+N+Pl+PxDu2+Lat:нанн K ;
+N+Pl+PxDu2+Abl:нанныл K ;
+N+Pl+PxDu2+Instr:нантыл K ;

+N+Sg+PxDu3+Nom:нэн K ;
+N+Sg+PxDu3+Loc:нэнт K ;
+N+Sg+PxDu3+Lat:нэнн K ;
+N+Sg+PxDu3+Abl:нэнныл K ;
+N+Sg+PxDu3+Instr:нэнтыл K ;

+N+Du+PxDu3+Nom:наге̄н K ;
+N+Du+PxDu3+Loc:наге̄нт K ;
+N+Du+PxDu3+Lat:наге̄нн K ;
+N+Du+PxDu3+Abl:наге̄нныл K ;
+N+Du+PxDu3+Instr:наге̄нтыл K ;

+N+Pl+PxDu3+Nom:нанэн K ;
+N+Pl+PxDu3+Loc:нанэнт K ;
+N+Pl+PxDu3+Lat:нанэнн K ;
+N+Pl+PxDu3+Abl:нанэнныл K ;
+N+Pl+PxDu3+Instr:нанэнтыл K ;

+N+Sg+PxPl1+Nom:нув K ;
+N+Sg+PxPl1+Loc:нувт K ;
+N+Sg+PxPl1+Lat:нувн K ;
+N+Sg+PxPl1+Abl:нувныл K ;
+N+Sg+PxPl1+Instr:нувтыл K ;

+N+Du+PxPl1+Nom:нагув K ;
+N+Du+PxPl1+Loc:нагувт K ;
+N+Du+PxPl1+Lat:нагувн K ;
+N+Du+PxPl1+Abl:нагувныл K ;
+N+Du+PxPl1+Instr:нагувтыл K ;

+N+Pl+PxPl1+Nom:нанув K ;
+N+Pl+PxPl1+Loc:нанувт K ;
+N+Pl+PxPl1+Lat:нанувн K ;
+N+Pl+PxPl1+Abl:нанувныл K ;
+N+Pl+PxPl1+Instr:нанувтыл K ;

+N+Sg+PxPl2+Nom:ны̄н K ;
+N+Sg+PxPl2+Loc:ны̄нт K ;
+N+Sg+PxPl2+Lat:ны̄нн K ;
+N+Sg+PxPl2+Abl:ны̄нныл K ;
+N+Sg+PxPl2+Instr:ны̄нтыл K ;

+N+Du+PxPl2+Nom:нагы̄н K ;
+N+Du+PxPl2+Loc:нагы̄нт K ;
+N+Du+PxPl2+Lat:нагы̄нн K ;
+N+Du+PxPl2+Abl:нагы̄нныл K ;
+N+Du+PxPl2+Instr:нагы̄нтыл K ;

+N+Pl+PxPl2+Nom:наны̄н K ;
+N+Pl+PxPl2+Loc:наны̄нт K ;
+N+Pl+PxPl2+Lat:наны̄нн K ;
+N+Pl+PxPl2+Abl:наны̄нныл K ;
+N+Pl+PxPl2+Instr:наны̄нтыл K ;

+N+Pl+PxPl2+Nom:нан K ;
+N+Pl+PxPl2+Loc:нант K ;
+N+Pl+PxPl2+Lat:нанн K ;
+N+Pl+PxPl2+Abl:нанныл K ;
+N+Pl+PxPl2+Instr:нантыл K ;

+N+Sg+PxPl3+Nom:наныл K ;
+N+Sg+PxPl3+Loc:нанылт K ;
+N+Sg+PxPl3+Lat:нанылн K ;
+N+Sg+PxPl3+Abl:нанылныл K ;
+N+Sg+PxPl3+Instr:нанылтыл K ;

+N+Du+PxPl3+Nom:нага̄ныл K ;
+N+Du+PxPl3+Loc:нага̄нылт K ;
+N+Du+PxPl3+Lat:нага̄нылн K ;
+N+Du+PxPl3+Abl:нага̄нылныл K ;
+N+Du+PxPl3+Instr:нага̄нылтыл K ;

+N+Pl+PxPl3+Nom:нананыл K ;
+N+Pl+PxPl3+Loc:нананылт K ;
+N+Pl+PxPl3+Lat:нананылн K ;
+N+Pl+PxPl3+Abl:нананылныл K ;
+N+Pl+PxPl3+Instr:нананылтыл K ;

+N+Pl+PxPl3+Nom:на̄ныл K ;
+N+Pl+PxPl3+Loc:на̄нылт K ;
+N+Pl+PxPl3+Lat:на̄нылн K ;
+N+Pl+PxPl3+Abl:на̄нылныл K ;
+N+Pl+PxPl3+Instr:на̄нылтыл K ;

!!!!!!!!!!!!!!!!!!!!!!!!!!!!!!!!!!!!!!!!!!!!!!!!!!!!!!!!!!!!!!!!!!!!!!!!!!!!!!

LEXICON	_N4511

 ! non possessive forms

+N+Sg+Nom:ум K ;
+N+Sg+Loc:умт K ;
+N+Sg+Lat:мын K ;
+N+Sg+Abl:умныл K ;
+N+Sg+Instr:мыл K ;
+N+Sg+Trans:миг K ;

+N+Du+Nom:мыг K ;
+N+Du+Loc:мыгт K ;
+N+Du+Lat:мыгн K ;
+N+Du+Abl:мыгныл K ;
+N+Du+Instr:мыгтыл K ;

+N+Pl+Nom:мыт K ;
+N+Pl+Loc:мытт K ;
+N+Pl+Lat:мытн K ;

+N+Pl+Lat:мытын K ;
+N+Pl+Abl:мытныл K ;
+N+Pl+Instr:мытыл K ;

 ! possessive forms

+N+Sg+PxSg1+Nom:мум K ;
+N+Sg+PxSg1+Loc:мумт K ;
+N+Sg+PxSg1+Lat:мумн K ;
+N+Sg+PxSg1+Abl:мумныл K ;
+N+Sg+PxSg1+Instr:мумтыл K ;

+N+Du+PxSg1+Nom:магум K ;
+N+Du+PxSg1+Loc:магумт K ;
+N+Du+PxSg1+Lat:магумн K ;
+N+Du+PxSg1+Abl:магумныл K ;
+N+Du+PxSg1+Instr:магумтыл K ;

+N+Pl+PxSg1+Nom:манум K ;
+N+Pl+PxSg1+Loc:манумт K ;
+N+Pl+PxSg1+Lat:манумн K ;
+N+Pl+PxSg1+Abl:манумныл K ;
+N+Pl+PxSg1+Instr:манумтыл K ;

+N+Sg+PxSg2+Nom:мын K ;
+N+Sg+PxSg2+Loc:мынт K ;
+N+Sg+PxSg2+Lat:мынн K ;
+N+Sg+PxSg2+Abl:мынныл K ;
+N+Sg+PxSg2+Instr:мынтыл K ;

+N+Du+PxSg2+Nom:магын K ;
+N+Du+PxSg2+Loc:магынт K ;
+N+Du+PxSg2+Lat:магынн K ;
+N+Du+PxSg2+Abl:магынныл K ;
+N+Du+PxSg2+Instr:магынтыл K ;

+N+Pl+PxSg2+Nom:ман K ;
+N+Pl+PxSg2+Loc:мант K ;
+N+Pl+PxSg2+Lat:манн K ;
+N+Pl+PxSg2+Abl:манныл K ;
+N+Pl+PxSg2+Instr:мантыл K ;

+N+Pl+PxSg2+Nom:манын K ;
+N+Pl+PxSg2+Loc:манынт K ;
+N+Pl+PxSg2+Lat:манынн K ;
+N+Pl+PxSg2+Abl:манынныл K ;
+N+Pl+PxSg2+Instr:манынтыл K ;

+N+Sg+PxSg3+Nom:ме K ;
+N+Sg+PxSg3+Loc:мет K ;
+N+Sg+PxSg3+Lat:мен K ;
+N+Sg+PxSg3+Abl:меныл K ;
+N+Sg+PxSg3+Instr:метыл K ;

+N+Du+PxSg3+Nom:маге K ;
+N+Du+PxSg3+Loc:магет K ;
+N+Du+PxSg3+Lat:маген K ;
+N+Du+PxSg3+Abl:магеныл K ;
+N+Du+PxSg3+Instr:магетыл K ;

+N+Pl+PxSg3+Nom:манэ K ;
+N+Pl+PxSg3+Loc:манэт K ;
+N+Pl+PxSg3+Lat:манэн K ;
+N+Pl+PxSg3+Abl:манэныл K ;
+N+Pl+PxSg3+Instr:манэтыл K ;

+N+Sg+PxDu1+Nom:умме̄н K ;
+N+Sg+PxDu1+Loc:умме̄нт K ;
+N+Sg+PxDu1+Lat:умме̄нн K ;
+N+Sg+PxDu1+Abl:умме̄нныл K ;
+N+Sg+PxDu1+Instr:умме̄нтыл K ;

+N+Du+PxDu1+Nom:магме̄н K ;
+N+Du+PxDu1+Loc:магме̄нт K ;
+N+Du+PxDu1+Lat:магме̄нн K ;
+N+Du+PxDu1+Abl:магме̄нныл K ;
+N+Du+PxDu1+Instr:магме̄нтыл K ;

+N+Pl+PxDu1+Nom:манме̄н K ;
+N+Pl+PxDu1+Loc:манме̄нт K ;
+N+Pl+PxDu1+Lat:манме̄нн K ;
+N+Pl+PxDu1+Abl:манме̄нныл K ;
+N+Pl+PxDu1+Instr:манме̄нтыл K ;

+N+Sg+PxDu2+Nom:мын K ;
+N+Sg+PxDu2+Loc:мынт K ;
+N+Sg+PxDu2+Lat:мынн K ;
+N+Sg+PxDu2+Abl:мынныл K ;
+N+Sg+PxDu2+Instr:мынтыл K ;

+N+Du+PxDu2+Nom:магы̄н K ;
+N+Du+PxDu2+Loc:магы̄нт K ;
+N+Du+PxDu2+Lat:магы̄нн K ;
+N+Du+PxDu2+Abl:магы̄нныл K ;
+N+Du+PxDu2+Instr:магы̄нтыл K ;

+N+Pl+PxDu2+Nom:маны̄н K ;
+N+Pl+PxDu2+Loc:маны̄нт K ;
+N+Pl+PxDu2+Lat:маны̄нн K ;
+N+Pl+PxDu2+Abl:маны̄нныл K ;
+N+Pl+PxDu2+Instr:маны̄нтыл K ;

+N+Pl+PxDu2+Nom:ман K ;
+N+Pl+PxDu2+Loc:мант K ;
+N+Pl+PxDu2+Lat:манн K ;
+N+Pl+PxDu2+Abl:манныл K ;
+N+Pl+PxDu2+Instr:мантыл K ;

+N+Sg+PxDu3+Nom:ме̄н K ;
+N+Sg+PxDu3+Loc:ме̄нт K ;
+N+Sg+PxDu3+Lat:ме̄нн K ;
+N+Sg+PxDu3+Abl:ме̄нныл K ;
+N+Sg+PxDu3+Instr:ме̄нтыл K ;

+N+Du+PxDu3+Nom:маге̄н K ;
+N+Du+PxDu3+Loc:маге̄нт K ;
+N+Du+PxDu3+Lat:маге̄нн K ;
+N+Du+PxDu3+Abl:маге̄нныл K ;
+N+Du+PxDu3+Instr:маге̄нтыл K ;

+N+Pl+PxDu3+Nom:манэн K ;
+N+Pl+PxDu3+Loc:манэнт K ;
+N+Pl+PxDu3+Lat:манэнн K ;
+N+Pl+PxDu3+Abl:манэнныл K ;
+N+Pl+PxDu3+Instr:манэнтыл K ;

+N+Sg+PxPl1+Nom:мув K ;
+N+Sg+PxPl1+Loc:мувт K ;
+N+Sg+PxPl1+Lat:мувн K ;
+N+Sg+PxPl1+Abl:мувныл K ;
+N+Sg+PxPl1+Instr:мувтыл K ;

+N+Du+PxPl1+Nom:магув K ;
+N+Du+PxPl1+Loc:магувт K ;
+N+Du+PxPl1+Lat:магувн K ;
+N+Du+PxPl1+Abl:магувныл K ;
+N+Du+PxPl1+Instr:магувтыл K ;

+N+Pl+PxPl1+Nom:манув K ;
+N+Pl+PxPl1+Loc:манувт K ;
+N+Pl+PxPl1+Lat:манувн K ;
+N+Pl+PxPl1+Abl:манувныл K ;
+N+Pl+PxPl1+Instr:манувтыл K ;

+N+Sg+PxPl2+Nom:мы̄н K ;
+N+Sg+PxPl2+Loc:мы̄нт K ;
+N+Sg+PxPl2+Lat:мы̄нн K ;
+N+Sg+PxPl2+Abl:мы̄нныл K ;
+N+Sg+PxPl2+Instr:мы̄нтыл K ;

+N+Du+PxPl2+Nom:магы̄н K ;
+N+Du+PxPl2+Loc:магы̄нт K ;
+N+Du+PxPl2+Lat:магы̄нн K ;
+N+Du+PxPl2+Abl:магы̄нныл K ;
+N+Du+PxPl2+Instr:магы̄нтыл K ;

+N+Pl+PxPl2+Nom:маны̄н K ;
+N+Pl+PxPl2+Loc:маны̄нт K ;
+N+Pl+PxPl2+Lat:маны̄нн K ;
+N+Pl+PxPl2+Abl:маны̄нныл K ;
+N+Pl+PxPl2+Instr:маны̄нтыл K ;

+N+Pl+PxPl2+Nom:ман K ;
+N+Pl+PxPl2+Loc:мант K ;
+N+Pl+PxPl2+Lat:манн K ;
+N+Pl+PxPl2+Abl:манныл K ;
+N+Pl+PxPl2+Instr:мантыл K ;

+N+Sg+PxPl3+Nom:маныл K ;
+N+Sg+PxPl3+Loc:манылт K ;
+N+Sg+PxPl3+Lat:манылн K ;
+N+Sg+PxPl3+Abl:манылныл K ;
+N+Sg+PxPl3+Instr:манылтыл K ;

+N+Du+PxPl3+Nom:мага̄ныл K ;
+N+Du+PxPl3+Loc:мага̄нылт K ;
+N+Du+PxPl3+Lat:мага̄нылн K ;
+N+Du+PxPl3+Abl:мага̄нылныл K ;
+N+Du+PxPl3+Instr:мага̄нылтыл K ;

+N+Pl+PxPl3+Nom:мананыл K ;
+N+Pl+PxPl3+Loc:мананылт K ;
+N+Pl+PxPl3+Lat:мананылн K ;
+N+Pl+PxPl3+Abl:мананылныл K ;
+N+Pl+PxPl3+Instr:мананылтыл K ;

+N+Pl+PxPl3+Nom:ма̄ныл K ;
+N+Pl+PxPl3+Loc:ма̄нылт K ;
+N+Pl+PxPl3+Lat:ма̄нылн K ;
+N+Pl+PxPl3+Abl:ма̄нылныл K ;
+N+Pl+PxPl3+Instr:ма̄нылтыл K ;

!!!!!!!!!!!!!!!!!!!!!!!!!!!!!!!!!!!!!!!!!!!!!!!!!!!!!!!!!!!!!!!!!!!!!!!!!!!!!!

LEXICON	_N4521

 ! non possessive forms

+N+Sg+Nom:ым K ;
+N+Sg+Loc:ымт K ;
+N+Sg+Lat:мын K ;
+N+Sg+Abl:ымныл K ;
+N+Sg+Instr:мыл K ;
+N+Sg+Trans:миг K ;

+N+Du+Nom:мыг K ;
+N+Du+Loc:мыгт K ;
+N+Du+Lat:мыгн K ;
+N+Du+Abl:мыгныл K ;
+N+Du+Instr:мыгтыл K ;

+N+Pl+Nom:мыт K ;
+N+Pl+Loc:мытт K ;
+N+Pl+Lat:мытн K ;

+N+Pl+Lat:мытын K ;
+N+Pl+Abl:мытныл K ;
+N+Pl+Instr:мытыл K ;

 ! possessive forms

+N+Sg+PxSg1+Nom:мум K ;
+N+Sg+PxSg1+Loc:мумт K ;
+N+Sg+PxSg1+Lat:мумн K ;
+N+Sg+PxSg1+Abl:мумныл K ;
+N+Sg+PxSg1+Instr:мумтыл K ;

+N+Du+PxSg1+Nom:магум K ;
+N+Du+PxSg1+Loc:магумт K ;
+N+Du+PxSg1+Lat:магумн K ;
+N+Du+PxSg1+Abl:магумныл K ;
+N+Du+PxSg1+Instr:магумтыл K ;

+N+Pl+PxSg1+Nom:манум K ;
+N+Pl+PxSg1+Loc:манумт K ;
+N+Pl+PxSg1+Lat:манумн K ;
+N+Pl+PxSg1+Abl:манумныл K ;
+N+Pl+PxSg1+Instr:манумтыл K ;

+N+Sg+PxSg2+Nom:мын K ;
+N+Sg+PxSg2+Loc:мынт K ;
+N+Sg+PxSg2+Lat:мынн K ;
+N+Sg+PxSg2+Abl:мынныл K ;
+N+Sg+PxSg2+Instr:мынтыл K ;

+N+Du+PxSg2+Nom:магын K ;
+N+Du+PxSg2+Loc:магынт K ;
+N+Du+PxSg2+Lat:магынн K ;
+N+Du+PxSg2+Abl:магынныл K ;
+N+Du+PxSg2+Instr:магынтыл K ;

+N+Pl+PxSg2+Nom:ман K ;
+N+Pl+PxSg2+Loc:мант K ;
+N+Pl+PxSg2+Lat:манн K ;
+N+Pl+PxSg2+Abl:манныл K ;
+N+Pl+PxSg2+Instr:мантыл K ;

+N+Pl+PxSg2+Nom:манын K ;
+N+Pl+PxSg2+Loc:манынт K ;
+N+Pl+PxSg2+Lat:манынн K ;
+N+Pl+PxSg2+Abl:манынныл K ;
+N+Pl+PxSg2+Instr:манынтыл K ;

+N+Sg+PxSg3+Nom:ме K ;
+N+Sg+PxSg3+Loc:мет K ;
+N+Sg+PxSg3+Lat:мен K ;
+N+Sg+PxSg3+Abl:меныл K ;
+N+Sg+PxSg3+Instr:метыл K ;

+N+Du+PxSg3+Nom:маге K ;
+N+Du+PxSg3+Loc:магет K ;
+N+Du+PxSg3+Lat:маген K ;
+N+Du+PxSg3+Abl:магеныл K ;
+N+Du+PxSg3+Instr:магетыл K ;

+N+Pl+PxSg3+Nom:манэ K ;
+N+Pl+PxSg3+Loc:манэт K ;
+N+Pl+PxSg3+Lat:манэн K ;
+N+Pl+PxSg3+Abl:манэныл K ;
+N+Pl+PxSg3+Instr:манэтыл K ;

+N+Sg+PxDu1+Nom:ымме̄н K ;
+N+Sg+PxDu1+Loc:ымме̄нт K ;
+N+Sg+PxDu1+Lat:ымме̄нн K ;
+N+Sg+PxDu1+Abl:ымме̄нныл K ;
+N+Sg+PxDu1+Instr:ымме̄нтыл K ;

+N+Du+PxDu1+Nom:магме̄н K ;
+N+Du+PxDu1+Loc:магме̄нт K ;
+N+Du+PxDu1+Lat:магме̄нн K ;
+N+Du+PxDu1+Abl:магме̄нныл K ;
+N+Du+PxDu1+Instr:магме̄нтыл K ;

+N+Pl+PxDu1+Nom:манме̄н K ;
+N+Pl+PxDu1+Loc:манме̄нт K ;
+N+Pl+PxDu1+Lat:манме̄нн K ;
+N+Pl+PxDu1+Abl:манме̄нныл K ;
+N+Pl+PxDu1+Instr:манме̄нтыл K ;

+N+Sg+PxDu2+Nom:мын K ;
+N+Sg+PxDu2+Loc:мынт K ;
+N+Sg+PxDu2+Lat:мынн K ;
+N+Sg+PxDu2+Abl:мынныл K ;
+N+Sg+PxDu2+Instr:мынтыл K ;

+N+Du+PxDu2+Nom:магы̄н K ;
+N+Du+PxDu2+Loc:магы̄нт K ;
+N+Du+PxDu2+Lat:магы̄нн K ;
+N+Du+PxDu2+Abl:магы̄нныл K ;
+N+Du+PxDu2+Instr:магы̄нтыл K ;

+N+Pl+PxDu2+Nom:маны̄н K ;
+N+Pl+PxDu2+Loc:маны̄нт K ;
+N+Pl+PxDu2+Lat:маны̄нн K ;
+N+Pl+PxDu2+Abl:маны̄нныл K ;
+N+Pl+PxDu2+Instr:маны̄нтыл K ;

+N+Pl+PxDu2+Nom:ман K ;
+N+Pl+PxDu2+Loc:мант K ;
+N+Pl+PxDu2+Lat:манн K ;
+N+Pl+PxDu2+Abl:манныл K ;
+N+Pl+PxDu2+Instr:мантыл K ;

+N+Sg+PxDu3+Nom:ме̄н K ;
+N+Sg+PxDu3+Loc:ме̄нт K ;
+N+Sg+PxDu3+Lat:ме̄нн K ;
+N+Sg+PxDu3+Abl:ме̄нныл K ;
+N+Sg+PxDu3+Instr:ме̄нтыл K ;

+N+Du+PxDu3+Nom:маге̄н K ;
+N+Du+PxDu3+Loc:маге̄нт K ;
+N+Du+PxDu3+Lat:маге̄нн K ;
+N+Du+PxDu3+Abl:маге̄нныл K ;
+N+Du+PxDu3+Instr:маге̄нтыл K ;

+N+Pl+PxDu3+Nom:манэн K ;
+N+Pl+PxDu3+Loc:манэнт K ;
+N+Pl+PxDu3+Lat:манэнн K ;
+N+Pl+PxDu3+Abl:манэнныл K ;
+N+Pl+PxDu3+Instr:манэнтыл K ;

+N+Sg+PxPl1+Nom:мув K ;
+N+Sg+PxPl1+Loc:мувт K ;
+N+Sg+PxPl1+Lat:мувн K ;
+N+Sg+PxPl1+Abl:мувныл K ;
+N+Sg+PxPl1+Instr:мувтыл K ;

+N+Du+PxPl1+Nom:магув K ;
+N+Du+PxPl1+Loc:магувт K ;
+N+Du+PxPl1+Lat:магувн K ;
+N+Du+PxPl1+Abl:магувныл K ;
+N+Du+PxPl1+Instr:магувтыл K ;

+N+Pl+PxPl1+Nom:манув K ;
+N+Pl+PxPl1+Loc:манувт K ;
+N+Pl+PxPl1+Lat:манувн K ;
+N+Pl+PxPl1+Abl:манувныл K ;
+N+Pl+PxPl1+Instr:манувтыл K ;

+N+Sg+PxPl2+Nom:мы̄н K ;
+N+Sg+PxPl2+Loc:мы̄нт K ;
+N+Sg+PxPl2+Lat:мы̄нн K ;
+N+Sg+PxPl2+Abl:мы̄нныл K ;
+N+Sg+PxPl2+Instr:мы̄нтыл K ;

+N+Du+PxPl2+Nom:магы̄н K ;
+N+Du+PxPl2+Loc:магы̄нт K ;
+N+Du+PxPl2+Lat:магы̄нн K ;
+N+Du+PxPl2+Abl:магы̄нныл K ;
+N+Du+PxPl2+Instr:магы̄нтыл K ;

+N+Pl+PxPl2+Nom:маны̄н K ;
+N+Pl+PxPl2+Loc:маны̄нт K ;
+N+Pl+PxPl2+Lat:маны̄нн K ;
+N+Pl+PxPl2+Abl:маны̄нныл K ;
+N+Pl+PxPl2+Instr:маны̄нтыл K ;

+N+Pl+PxPl2+Nom:ман K ;
+N+Pl+PxPl2+Loc:мант K ;
+N+Pl+PxPl2+Lat:манн K ;
+N+Pl+PxPl2+Abl:манныл K ;
+N+Pl+PxPl2+Instr:мантыл K ;

+N+Sg+PxPl3+Nom:маныл K ;
+N+Sg+PxPl3+Loc:манылт K ;
+N+Sg+PxPl3+Lat:манылн K ;
+N+Sg+PxPl3+Abl:манылныл K ;
+N+Sg+PxPl3+Instr:манылтыл K ;

+N+Du+PxPl3+Nom:мага̄ныл K ;
+N+Du+PxPl3+Loc:мага̄нылт K ;
+N+Du+PxPl3+Lat:мага̄нылн K ;
+N+Du+PxPl3+Abl:мага̄нылныл K ;
+N+Du+PxPl3+Instr:мага̄нылтыл K ;

+N+Pl+PxPl3+Nom:мананыл K ;
+N+Pl+PxPl3+Loc:мананылт K ;
+N+Pl+PxPl3+Lat:мананылн K ;
+N+Pl+PxPl3+Abl:мананылныл K ;
+N+Pl+PxPl3+Instr:мананылтыл K ;

+N+Pl+PxPl3+Nom:ма̄ныл K ;
+N+Pl+PxPl3+Loc:ма̄нылт K ;
+N+Pl+PxPl3+Lat:ма̄нылн K ;
+N+Pl+PxPl3+Abl:ма̄нылныл K ;
+N+Pl+PxPl3+Instr:ма̄нылтыл K ;

!!!!!!!!!!!!!!!!!!!!!!!!!!!!!!!!!!!!!!!!!!!!!!!!!!!!!!!!!!!!!!!!!!!!!!!!!!!!!!

LEXICON	_N4531

 ! non possessive forms

+N+Sg+Nom:уп K ;
+N+Sg+Loc:упт K ;
+N+Sg+Lat:пын K ;
+N+Sg+Abl:упныл K ;
+N+Sg+Instr:пыл K ;
+N+Sg+Trans:пиг K ;

+N+Du+Nom:пыг K ;
+N+Du+Loc:пыгт K ;
+N+Du+Lat:пыгн K ;
+N+Du+Abl:пыгныл K ;
+N+Du+Instr:пыгтыл K ;

+N+Pl+Nom:пыт K ;
+N+Pl+Loc:пытт K ;
+N+Pl+Lat:пытн K ;

+N+Pl+Lat:пытын K ;
+N+Pl+Abl:пытныл K ;
+N+Pl+Instr:пытыл K ;

 ! possessive forms

+N+Sg+PxSg1+Nom:пум K ;
+N+Sg+PxSg1+Loc:пумт K ;
+N+Sg+PxSg1+Lat:пумн K ;
+N+Sg+PxSg1+Abl:пумныл K ;
+N+Sg+PxSg1+Instr:пумтыл K ;

+N+Du+PxSg1+Nom:пагум K ;
+N+Du+PxSg1+Loc:пагумт K ;
+N+Du+PxSg1+Lat:пагумн K ;
+N+Du+PxSg1+Abl:пагумныл K ;
+N+Du+PxSg1+Instr:пагумтыл K ;

+N+Pl+PxSg1+Nom:панум K ;
+N+Pl+PxSg1+Loc:панумт K ;
+N+Pl+PxSg1+Lat:панумн K ;
+N+Pl+PxSg1+Abl:панумныл K ;
+N+Pl+PxSg1+Instr:панумтыл K ;

+N+Sg+PxSg2+Nom:пын K ;
+N+Sg+PxSg2+Loc:пынт K ;
+N+Sg+PxSg2+Lat:пынн K ;
+N+Sg+PxSg2+Abl:пынныл K ;
+N+Sg+PxSg2+Instr:пынтыл K ;

+N+Du+PxSg2+Nom:пагын K ;
+N+Du+PxSg2+Loc:пагынт K ;
+N+Du+PxSg2+Lat:пагынн K ;
+N+Du+PxSg2+Abl:пагынныл K ;
+N+Du+PxSg2+Instr:пагынтыл K ;

+N+Pl+PxSg2+Nom:пан K ;
+N+Pl+PxSg2+Loc:пант K ;
+N+Pl+PxSg2+Lat:панн K ;
+N+Pl+PxSg2+Abl:панныл K ;
+N+Pl+PxSg2+Instr:пантыл K ;

+N+Pl+PxSg2+Nom:панын K ;
+N+Pl+PxSg2+Loc:панынт K ;
+N+Pl+PxSg2+Lat:панынн K ;
+N+Pl+PxSg2+Abl:панынныл K ;
+N+Pl+PxSg2+Instr:панынтыл K ;

+N+Sg+PxSg3+Nom:пе K ;
+N+Sg+PxSg3+Loc:пет K ;
+N+Sg+PxSg3+Lat:пен K ;
+N+Sg+PxSg3+Abl:пеныл K ;
+N+Sg+PxSg3+Instr:петыл K ;

+N+Du+PxSg3+Nom:паге K ;
+N+Du+PxSg3+Loc:пагет K ;
+N+Du+PxSg3+Lat:паген K ;
+N+Du+PxSg3+Abl:пагеныл K ;
+N+Du+PxSg3+Instr:пагетыл K ;

+N+Pl+PxSg3+Nom:панэ K ;
+N+Pl+PxSg3+Loc:панэт K ;
+N+Pl+PxSg3+Lat:панэн K ;
+N+Pl+PxSg3+Abl:панэныл K ;
+N+Pl+PxSg3+Instr:панэтыл K ;

+N+Sg+PxDu1+Nom:упме̄н K ;
+N+Sg+PxDu1+Loc:упме̄нт K ;
+N+Sg+PxDu1+Lat:упме̄нн K ;
+N+Sg+PxDu1+Abl:упме̄нныл K ;
+N+Sg+PxDu1+Instr:упме̄нтыл K ;

+N+Du+PxDu1+Nom:пагме̄н K ;
+N+Du+PxDu1+Loc:пагме̄нт K ;
+N+Du+PxDu1+Lat:пагме̄нн K ;
+N+Du+PxDu1+Abl:пагме̄нныл K ;
+N+Du+PxDu1+Instr:пагме̄нтыл K ;

+N+Pl+PxDu1+Nom:панме̄н K ;
+N+Pl+PxDu1+Loc:панме̄нт K ;
+N+Pl+PxDu1+Lat:панме̄нн K ;
+N+Pl+PxDu1+Abl:панме̄нныл K ;
+N+Pl+PxDu1+Instr:панме̄нтыл K ;

+N+Sg+PxDu2+Nom:пын K ;
+N+Sg+PxDu2+Loc:пынт K ;
+N+Sg+PxDu2+Lat:пынн K ;
+N+Sg+PxDu2+Abl:пынныл K ;
+N+Sg+PxDu2+Instr:пынтыл K ;

+N+Du+PxDu2+Nom:пагы̄н K ;
+N+Du+PxDu2+Loc:пагы̄нт K ;
+N+Du+PxDu2+Lat:пагы̄нн K ;
+N+Du+PxDu2+Abl:пагы̄нныл K ;
+N+Du+PxDu2+Instr:пагы̄нтыл K ;

+N+Pl+PxDu2+Nom:паны̄н K ;
+N+Pl+PxDu2+Loc:паны̄нт K ;
+N+Pl+PxDu2+Lat:паны̄нн K ;
+N+Pl+PxDu2+Abl:паны̄нныл K ;
+N+Pl+PxDu2+Instr:паны̄нтыл K ;

+N+Pl+PxDu2+Nom:пан K ;
+N+Pl+PxDu2+Loc:пант K ;
+N+Pl+PxDu2+Lat:панн K ;
+N+Pl+PxDu2+Abl:панныл K ;
+N+Pl+PxDu2+Instr:пантыл K ;

+N+Sg+PxDu3+Nom:пе̄н K ;
+N+Sg+PxDu3+Loc:пе̄нт K ;
+N+Sg+PxDu3+Lat:пе̄нн K ;
+N+Sg+PxDu3+Abl:пе̄нныл K ;
+N+Sg+PxDu3+Instr:пе̄нтыл K ;

+N+Du+PxDu3+Nom:паге̄н K ;
+N+Du+PxDu3+Loc:паге̄нт K ;
+N+Du+PxDu3+Lat:паге̄нн K ;
+N+Du+PxDu3+Abl:паге̄нныл K ;
+N+Du+PxDu3+Instr:паге̄нтыл K ;

+N+Pl+PxDu3+Nom:панэн K ;
+N+Pl+PxDu3+Loc:панэнт K ;
+N+Pl+PxDu3+Lat:панэнн K ;
+N+Pl+PxDu3+Abl:панэнныл K ;
+N+Pl+PxDu3+Instr:панэнтыл K ;

+N+Sg+PxPl1+Nom:пув K ;
+N+Sg+PxPl1+Loc:пувт K ;
+N+Sg+PxPl1+Lat:пувн K ;
+N+Sg+PxPl1+Abl:пувныл K ;
+N+Sg+PxPl1+Instr:пувтыл K ;

+N+Du+PxPl1+Nom:пагув K ;
+N+Du+PxPl1+Loc:пагувт K ;
+N+Du+PxPl1+Lat:пагувн K ;
+N+Du+PxPl1+Abl:пагувныл K ;
+N+Du+PxPl1+Instr:пагувтыл K ;

+N+Pl+PxPl1+Nom:панув K ;
+N+Pl+PxPl1+Loc:панувт K ;
+N+Pl+PxPl1+Lat:панувн K ;
+N+Pl+PxPl1+Abl:панувныл K ;
+N+Pl+PxPl1+Instr:панувтыл K ;

+N+Sg+PxPl2+Nom:пы̄н K ;
+N+Sg+PxPl2+Loc:пы̄нт K ;
+N+Sg+PxPl2+Lat:пы̄нн K ;
+N+Sg+PxPl2+Abl:пы̄нныл K ;
+N+Sg+PxPl2+Instr:пы̄нтыл K ;

+N+Du+PxPl2+Nom:пагы̄н K ;
+N+Du+PxPl2+Loc:пагы̄нт K ;
+N+Du+PxPl2+Lat:пагы̄нн K ;
+N+Du+PxPl2+Abl:пагы̄нныл K ;
+N+Du+PxPl2+Instr:пагы̄нтыл K ;

+N+Pl+PxPl2+Nom:паны̄н K ;
+N+Pl+PxPl2+Loc:паны̄нт K ;
+N+Pl+PxPl2+Lat:паны̄нн K ;
+N+Pl+PxPl2+Abl:паны̄нныл K ;
+N+Pl+PxPl2+Instr:паны̄нтыл K ;

+N+Pl+PxPl2+Nom:пан K ;
+N+Pl+PxPl2+Loc:пант K ;
+N+Pl+PxPl2+Lat:панн K ;
+N+Pl+PxPl2+Abl:панныл K ;
+N+Pl+PxPl2+Instr:пантыл K ;

+N+Sg+PxPl3+Nom:паныл K ;
+N+Sg+PxPl3+Loc:панылт K ;
+N+Sg+PxPl3+Lat:панылн K ;
+N+Sg+PxPl3+Abl:панылныл K ;
+N+Sg+PxPl3+Instr:панылтыл K ;

+N+Du+PxPl3+Nom:пага̄ныл K ;
+N+Du+PxPl3+Loc:пага̄нылт K ;
+N+Du+PxPl3+Lat:пага̄нылн K ;
+N+Du+PxPl3+Abl:пага̄нылныл K ;
+N+Du+PxPl3+Instr:пага̄нылтыл K ;

+N+Pl+PxPl3+Nom:пананыл K ;
+N+Pl+PxPl3+Loc:пананылт K ;
+N+Pl+PxPl3+Lat:пананылн K ;
+N+Pl+PxPl3+Abl:пананылныл K ;
+N+Pl+PxPl3+Instr:пананылтыл K ;

+N+Pl+PxPl3+Nom:па̄ныл K ;
+N+Pl+PxPl3+Loc:па̄нылт K ;
+N+Pl+PxPl3+Lat:па̄нылн K ;
+N+Pl+PxPl3+Abl:па̄нылныл K ;
+N+Pl+PxPl3+Instr:па̄нылтыл K ;

!!!!!!!!!!!!!!!!!!!!!!!!!!!!!!!!!!!!!!!!!!!!!!!!!!!!!!!!!!!!!!!!!!!!!!!!!!!!!!

LEXICON	_N4611

 ! non possessive forms

+N+Sg+Nom:ыр K ;
+N+Sg+Loc:ырт K ;
+N+Sg+Lat:рын K ;
+N+Sg+Abl:ырныл K ;
+N+Sg+Instr:рыл K ;
+N+Sg+Trans:риг K ;

+N+Du+Nom:рыг K ;
+N+Du+Loc:рыгт K ;
+N+Du+Lat:рыгн K ;
+N+Du+Abl:рыгныл K ;
+N+Du+Instr:рыгтыл K ;

+N+Pl+Nom:рыт K ;
+N+Pl+Loc:рытт K ;
+N+Pl+Lat:рытн K ;

+N+Pl+Lat:рытын K ;
+N+Pl+Abl:рытныл K ;
+N+Pl+Instr:рытыл K ;

 ! possessive forms

+N+Sg+PxSg1+Nom:рум K ;
+N+Sg+PxSg1+Loc:румт K ;
+N+Sg+PxSg1+Lat:румн K ;
+N+Sg+PxSg1+Abl:румныл K ;
+N+Sg+PxSg1+Instr:румтыл K ;

+N+Du+PxSg1+Nom:рагум K ;
+N+Du+PxSg1+Loc:рагумт K ;
+N+Du+PxSg1+Lat:рагумн K ;
+N+Du+PxSg1+Abl:рагумныл K ;
+N+Du+PxSg1+Instr:рагумтыл K ;

+N+Pl+PxSg1+Nom:ранум K ;
+N+Pl+PxSg1+Loc:ранумт K ;
+N+Pl+PxSg1+Lat:ранумн K ;
+N+Pl+PxSg1+Abl:ранумныл K ;
+N+Pl+PxSg1+Instr:ранумтыл K ;

+N+Sg+PxSg2+Nom:рын K ;
+N+Sg+PxSg2+Loc:рынт K ;
+N+Sg+PxSg2+Lat:рынн K ;
+N+Sg+PxSg2+Abl:рынныл K ;
+N+Sg+PxSg2+Instr:рынтыл K ;

+N+Du+PxSg2+Nom:рагын K ;
+N+Du+PxSg2+Loc:рагынт K ;
+N+Du+PxSg2+Lat:рагынн K ;
+N+Du+PxSg2+Abl:рагынныл K ;
+N+Du+PxSg2+Instr:рагынтыл K ;

+N+Pl+PxSg2+Nom:ран K ;
+N+Pl+PxSg2+Loc:рант K ;
+N+Pl+PxSg2+Lat:ранн K ;
+N+Pl+PxSg2+Abl:ранныл K ;
+N+Pl+PxSg2+Instr:рантыл K ;

+N+Pl+PxSg2+Nom:ранын K ;
+N+Pl+PxSg2+Loc:ранынт K ;
+N+Pl+PxSg2+Lat:ранынн K ;
+N+Pl+PxSg2+Abl:ранынныл K ;
+N+Pl+PxSg2+Instr:ранынтыл K ;

+N+Sg+PxSg3+Nom:ре K ;
+N+Sg+PxSg3+Loc:рет K ;
+N+Sg+PxSg3+Lat:рен K ;
+N+Sg+PxSg3+Abl:реныл K ;
+N+Sg+PxSg3+Instr:ретыл K ;

+N+Du+PxSg3+Nom:раге K ;
+N+Du+PxSg3+Loc:рагет K ;
+N+Du+PxSg3+Lat:раген K ;
+N+Du+PxSg3+Abl:рагеныл K ;
+N+Du+PxSg3+Instr:рагетыл K ;

+N+Pl+PxSg3+Nom:ранэ K ;
+N+Pl+PxSg3+Loc:ранэт K ;
+N+Pl+PxSg3+Lat:ранэн K ;
+N+Pl+PxSg3+Abl:ранэныл K ;
+N+Pl+PxSg3+Instr:ранэтыл K ;

+N+Sg+PxDu1+Nom:ырме̄н K ;
+N+Sg+PxDu1+Loc:ырме̄нт K ;
+N+Sg+PxDu1+Lat:ырме̄нн K ;
+N+Sg+PxDu1+Abl:ырме̄нныл K ;
+N+Sg+PxDu1+Instr:ырме̄нтыл K ;

+N+Du+PxDu1+Nom:рагме̄н K ;
+N+Du+PxDu1+Loc:рагме̄нт K ;
+N+Du+PxDu1+Lat:рагме̄нн K ;
+N+Du+PxDu1+Abl:рагме̄нныл K ;
+N+Du+PxDu1+Instr:рагме̄нтыл K ;

+N+Pl+PxDu1+Nom:ранме̄н K ;
+N+Pl+PxDu1+Loc:ранме̄нт K ;
+N+Pl+PxDu1+Lat:ранме̄нн K ;
+N+Pl+PxDu1+Abl:ранме̄нныл K ;
+N+Pl+PxDu1+Instr:ранме̄нтыл K ;

+N+Sg+PxDu2+Nom:рын K ;
+N+Sg+PxDu2+Loc:рынт K ;
+N+Sg+PxDu2+Lat:рынн K ;
+N+Sg+PxDu2+Abl:рынныл K ;
+N+Sg+PxDu2+Instr:рынтыл K ;

+N+Du+PxDu2+Nom:рагы̄н K ;
+N+Du+PxDu2+Loc:рагы̄нт K ;
+N+Du+PxDu2+Lat:рагы̄нн K ;
+N+Du+PxDu2+Abl:рагы̄нныл K ;
+N+Du+PxDu2+Instr:рагы̄нтыл K ;

+N+Pl+PxDu2+Nom:раны̄н K ;
+N+Pl+PxDu2+Loc:раны̄нт K ;
+N+Pl+PxDu2+Lat:раны̄нн K ;
+N+Pl+PxDu2+Abl:раны̄нныл K ;
+N+Pl+PxDu2+Instr:раны̄нтыл K ;

+N+Pl+PxDu2+Nom:ран K ;
+N+Pl+PxDu2+Loc:рант K ;
+N+Pl+PxDu2+Lat:ранн K ;
+N+Pl+PxDu2+Abl:ранныл K ;
+N+Pl+PxDu2+Instr:рантыл K ;

+N+Sg+PxDu3+Nom:ре̄н K ;
+N+Sg+PxDu3+Loc:ре̄нт K ;
+N+Sg+PxDu3+Lat:ре̄нн K ;
+N+Sg+PxDu3+Abl:ре̄нныл K ;
+N+Sg+PxDu3+Instr:ре̄нтыл K ;

+N+Du+PxDu3+Nom:раге̄н K ;
+N+Du+PxDu3+Loc:раге̄нт K ;
+N+Du+PxDu3+Lat:раге̄нн K ;
+N+Du+PxDu3+Abl:раге̄нныл K ;
+N+Du+PxDu3+Instr:раге̄нтыл K ;

+N+Pl+PxDu3+Nom:ранэн K ;
+N+Pl+PxDu3+Loc:ранэнт K ;
+N+Pl+PxDu3+Lat:ранэнн K ;
+N+Pl+PxDu3+Abl:ранэнныл K ;
+N+Pl+PxDu3+Instr:ранэнтыл K ;

+N+Sg+PxPl1+Nom:рув K ;
+N+Sg+PxPl1+Loc:рувт K ;
+N+Sg+PxPl1+Lat:рувн K ;
+N+Sg+PxPl1+Abl:рувныл K ;
+N+Sg+PxPl1+Instr:рувтыл K ;

+N+Du+PxPl1+Nom:рагув K ;
+N+Du+PxPl1+Loc:рагувт K ;
+N+Du+PxPl1+Lat:рагувн K ;
+N+Du+PxPl1+Abl:рагувныл K ;
+N+Du+PxPl1+Instr:рагувтыл K ;

+N+Pl+PxPl1+Nom:ранув K ;
+N+Pl+PxPl1+Loc:ранувт K ;
+N+Pl+PxPl1+Lat:ранувн K ;
+N+Pl+PxPl1+Abl:ранувныл K ;
+N+Pl+PxPl1+Instr:ранувтыл K ;

+N+Sg+PxPl2+Nom:ры̄н K ;
+N+Sg+PxPl2+Loc:ры̄нт K ;
+N+Sg+PxPl2+Lat:ры̄нн K ;
+N+Sg+PxPl2+Abl:ры̄нныл K ;
+N+Sg+PxPl2+Instr:ры̄нтыл K ;

+N+Du+PxPl2+Nom:рагы̄н K ;
+N+Du+PxPl2+Loc:рагы̄нт K ;
+N+Du+PxPl2+Lat:рагы̄нн K ;
+N+Du+PxPl2+Abl:рагы̄нныл K ;
+N+Du+PxPl2+Instr:рагы̄нтыл K ;

+N+Pl+PxPl2+Nom:раны̄н K ;
+N+Pl+PxPl2+Loc:раны̄нт K ;
+N+Pl+PxPl2+Lat:раны̄нн K ;
+N+Pl+PxPl2+Abl:раны̄нныл K ;
+N+Pl+PxPl2+Instr:раны̄нтыл K ;

+N+Pl+PxPl2+Nom:ран K ;
+N+Pl+PxPl2+Loc:рант K ;
+N+Pl+PxPl2+Lat:ранн K ;
+N+Pl+PxPl2+Abl:ранныл K ;
+N+Pl+PxPl2+Instr:рантыл K ;

+N+Sg+PxPl3+Nom:раныл K ;
+N+Sg+PxPl3+Loc:ранылт K ;
+N+Sg+PxPl3+Lat:ранылн K ;
+N+Sg+PxPl3+Abl:ранылныл K ;
+N+Sg+PxPl3+Instr:ранылтыл K ;

+N+Du+PxPl3+Nom:рага̄ныл K ;
+N+Du+PxPl3+Loc:рага̄нылт K ;
+N+Du+PxPl3+Lat:рага̄нылн K ;
+N+Du+PxPl3+Abl:рага̄нылныл K ;
+N+Du+PxPl3+Instr:рага̄нылтыл K ;

+N+Pl+PxPl3+Nom:рананыл K ;
+N+Pl+PxPl3+Loc:рананылт K ;
+N+Pl+PxPl3+Lat:рананылн K ;
+N+Pl+PxPl3+Abl:рананылныл K ;
+N+Pl+PxPl3+Instr:рананылтыл K ;

+N+Pl+PxPl3+Nom:ра̄ныл K ;
+N+Pl+PxPl3+Loc:ра̄нылт K ;
+N+Pl+PxPl3+Lat:ра̄нылн K ;
+N+Pl+PxPl3+Abl:ра̄нылныл K ;
+N+Pl+PxPl3+Instr:ра̄нылтыл K ;

!!!!!!!!!!!!!!!!!!!!!!!!!!!!!!!!!!!!!!!!!!!!!!!!!!!!!!!!!!!!!!!!!!!!!!!!!!!!!!

LEXICON	_N4621

 ! non possessive forms

+N+Sg+Nom:ыр K ;
+N+Sg+Loc:ырт K ;
+N+Sg+Lat:рын K ;
+N+Sg+Abl:ырныл K ;
+N+Sg+Instr:рыл K ;
+N+Sg+Trans:риг K ;

+N+Du+Nom:рыг K ;
+N+Du+Loc:рыгт K ;
+N+Du+Lat:рыгн K ;
+N+Du+Abl:рыгныл K ;
+N+Du+Instr:рыгтыл K ;

+N+Pl+Nom:рыт K ;
+N+Pl+Loc:рытт K ;
+N+Pl+Lat:рытн K ;

+N+Pl+Lat:рытын K ;
+N+Pl+Abl:рытныл K ;
+N+Pl+Instr:рытыл K ;

 ! possessive forms

+N+Sg+PxSg1+Nom:рум K ;
+N+Sg+PxSg1+Loc:румт K ;
+N+Sg+PxSg1+Lat:румн K ;
+N+Sg+PxSg1+Abl:румныл K ;
+N+Sg+PxSg1+Instr:румтыл K ;

+N+Du+PxSg1+Nom:рагум K ;
+N+Du+PxSg1+Loc:рагумт K ;
+N+Du+PxSg1+Lat:рагумн K ;
+N+Du+PxSg1+Abl:рагумныл K ;
+N+Du+PxSg1+Instr:рагумтыл K ;

+N+Pl+PxSg1+Nom:ранум K ;
+N+Pl+PxSg1+Loc:ранумт K ;
+N+Pl+PxSg1+Lat:ранумн K ;
+N+Pl+PxSg1+Abl:ранумныл K ;
+N+Pl+PxSg1+Instr:ранумтыл K ;

+N+Sg+PxSg2+Nom:рын K ;
+N+Sg+PxSg2+Loc:рынт K ;
+N+Sg+PxSg2+Lat:рынн K ;
+N+Sg+PxSg2+Abl:рынныл K ;
+N+Sg+PxSg2+Instr:рынтыл K ;

+N+Du+PxSg2+Nom:рагын K ;
+N+Du+PxSg2+Loc:рагынт K ;
+N+Du+PxSg2+Lat:рагынн K ;
+N+Du+PxSg2+Abl:рагынныл K ;
+N+Du+PxSg2+Instr:рагынтыл K ;

+N+Pl+PxSg2+Nom:ран K ;
+N+Pl+PxSg2+Loc:рант K ;
+N+Pl+PxSg2+Lat:ранн K ;
+N+Pl+PxSg2+Abl:ранныл K ;
+N+Pl+PxSg2+Instr:рантыл K ;

+N+Pl+PxSg2+Nom:ранын K ;
+N+Pl+PxSg2+Loc:ранынт K ;
+N+Pl+PxSg2+Lat:ранынн K ;
+N+Pl+PxSg2+Abl:ранынныл K ;
+N+Pl+PxSg2+Instr:ранынтыл K ;

+N+Sg+PxSg3+Nom:ре K ;
+N+Sg+PxSg3+Loc:рет K ;
+N+Sg+PxSg3+Lat:рен K ;
+N+Sg+PxSg3+Abl:реныл K ;
+N+Sg+PxSg3+Instr:ретыл K ;

+N+Du+PxSg3+Nom:раге K ;
+N+Du+PxSg3+Loc:рагет K ;
+N+Du+PxSg3+Lat:раген K ;
+N+Du+PxSg3+Abl:рагеныл K ;
+N+Du+PxSg3+Instr:рагетыл K ;

+N+Pl+PxSg3+Nom:ранэ K ;
+N+Pl+PxSg3+Loc:ранэт K ;
+N+Pl+PxSg3+Lat:ранэн K ;
+N+Pl+PxSg3+Abl:ранэныл K ;
+N+Pl+PxSg3+Instr:ранэтыл K ;

+N+Sg+PxDu1+Nom:ырме̄н K ;
+N+Sg+PxDu1+Loc:ырме̄нт K ;
+N+Sg+PxDu1+Lat:ырме̄нн K ;
+N+Sg+PxDu1+Abl:ырме̄нныл K ;
+N+Sg+PxDu1+Instr:ырме̄нтыл K ;

+N+Du+PxDu1+Nom:рагме̄н K ;
+N+Du+PxDu1+Loc:рагме̄нт K ;
+N+Du+PxDu1+Lat:рагме̄нн K ;
+N+Du+PxDu1+Abl:рагме̄нныл K ;
+N+Du+PxDu1+Instr:рагме̄нтыл K ;

+N+Pl+PxDu1+Nom:ранме̄н K ;
+N+Pl+PxDu1+Loc:ранме̄нт K ;
+N+Pl+PxDu1+Lat:ранме̄нн K ;
+N+Pl+PxDu1+Abl:ранме̄нныл K ;
+N+Pl+PxDu1+Instr:ранме̄нтыл K ;

+N+Sg+PxDu2+Nom:рын K ;
+N+Sg+PxDu2+Loc:рынт K ;
+N+Sg+PxDu2+Lat:рынн K ;
+N+Sg+PxDu2+Abl:рынныл K ;
+N+Sg+PxDu2+Instr:рынтыл K ;

+N+Du+PxDu2+Nom:рагы̄н K ;
+N+Du+PxDu2+Loc:рагы̄нт K ;
+N+Du+PxDu2+Lat:рагы̄нн K ;
+N+Du+PxDu2+Abl:рагы̄нныл K ;
+N+Du+PxDu2+Instr:рагы̄нтыл K ;

+N+Pl+PxDu2+Nom:раны̄н K ;
+N+Pl+PxDu2+Loc:раны̄нт K ;
+N+Pl+PxDu2+Lat:раны̄нн K ;
+N+Pl+PxDu2+Abl:раны̄нныл K ;
+N+Pl+PxDu2+Instr:раны̄нтыл K ;

+N+Pl+PxDu2+Nom:ран K ;
+N+Pl+PxDu2+Loc:рант K ;
+N+Pl+PxDu2+Lat:ранн K ;
+N+Pl+PxDu2+Abl:ранныл K ;
+N+Pl+PxDu2+Instr:рантыл K ;

+N+Sg+PxDu3+Nom:ре̄н K ;
+N+Sg+PxDu3+Loc:ре̄нт K ;
+N+Sg+PxDu3+Lat:ре̄нн K ;
+N+Sg+PxDu3+Abl:ре̄нныл K ;
+N+Sg+PxDu3+Instr:ре̄нтыл K ;

+N+Du+PxDu3+Nom:раге̄н K ;
+N+Du+PxDu3+Loc:раге̄нт K ;
+N+Du+PxDu3+Lat:раге̄нн K ;
+N+Du+PxDu3+Abl:раге̄нныл K ;
+N+Du+PxDu3+Instr:раге̄нтыл K ;

+N+Pl+PxDu3+Nom:ранэн K ;
+N+Pl+PxDu3+Loc:ранэнт K ;
+N+Pl+PxDu3+Lat:ранэнн K ;
+N+Pl+PxDu3+Abl:ранэнныл K ;
+N+Pl+PxDu3+Instr:ранэнтыл K ;

+N+Sg+PxPl1+Nom:рув K ;
+N+Sg+PxPl1+Loc:рувт K ;
+N+Sg+PxPl1+Lat:рувн K ;
+N+Sg+PxPl1+Abl:рувныл K ;
+N+Sg+PxPl1+Instr:рувтыл K ;

+N+Du+PxPl1+Nom:рагув K ;
+N+Du+PxPl1+Loc:рагувт K ;
+N+Du+PxPl1+Lat:рагувн K ;
+N+Du+PxPl1+Abl:рагувныл K ;
+N+Du+PxPl1+Instr:рагувтыл K ;

+N+Pl+PxPl1+Nom:ранув K ;
+N+Pl+PxPl1+Loc:ранувт K ;
+N+Pl+PxPl1+Lat:ранувн K ;
+N+Pl+PxPl1+Abl:ранувныл K ;
+N+Pl+PxPl1+Instr:ранувтыл K ;

+N+Sg+PxPl2+Nom:ры̄н K ;
+N+Sg+PxPl2+Loc:ры̄нт K ;
+N+Sg+PxPl2+Lat:ры̄нн K ;
+N+Sg+PxPl2+Abl:ры̄нныл K ;
+N+Sg+PxPl2+Instr:ры̄нтыл K ;

+N+Du+PxPl2+Nom:рагы̄н K ;
+N+Du+PxPl2+Loc:рагы̄нт K ;
+N+Du+PxPl2+Lat:рагы̄нн K ;
+N+Du+PxPl2+Abl:рагы̄нныл K ;
+N+Du+PxPl2+Instr:рагы̄нтыл K ;

+N+Pl+PxPl2+Nom:раны̄н K ;
+N+Pl+PxPl2+Loc:раны̄нт K ;
+N+Pl+PxPl2+Lat:раны̄нн K ;
+N+Pl+PxPl2+Abl:раны̄нныл K ;
+N+Pl+PxPl2+Instr:раны̄нтыл K ;

+N+Pl+PxPl2+Nom:ран K ;
+N+Pl+PxPl2+Loc:рант K ;
+N+Pl+PxPl2+Lat:ранн K ;
+N+Pl+PxPl2+Abl:ранныл K ;
+N+Pl+PxPl2+Instr:рантыл K ;

+N+Sg+PxPl3+Nom:раныл K ;
+N+Sg+PxPl3+Loc:ранылт K ;
+N+Sg+PxPl3+Lat:ранылн K ;
+N+Sg+PxPl3+Abl:ранылныл K ;
+N+Sg+PxPl3+Instr:ранылтыл K ;

+N+Du+PxPl3+Nom:рага̄ныл K ;
+N+Du+PxPl3+Loc:рага̄нылт K ;
+N+Du+PxPl3+Lat:рага̄нылн K ;
+N+Du+PxPl3+Abl:рага̄нылныл K ;
+N+Du+PxPl3+Instr:рага̄нылтыл K ;

+N+Pl+PxPl3+Nom:рананыл K ;
+N+Pl+PxPl3+Loc:рананылт K ;
+N+Pl+PxPl3+Lat:рананылн K ;
+N+Pl+PxPl3+Abl:рананылныл K ;
+N+Pl+PxPl3+Instr:рананылтыл K ;

+N+Pl+PxPl3+Nom:ра̄ныл K ;
+N+Pl+PxPl3+Loc:ра̄нылт K ;
+N+Pl+PxPl3+Lat:ра̄нылн K ;
+N+Pl+PxPl3+Abl:ра̄нылныл K ;
+N+Pl+PxPl3+Instr:ра̄нылтыл K ;

!!!!!!!!!!!!!!!!!!!!!!!!!!!!!!!!!!!!!!!!!!!!!!!!!!!!!!!!!!!!!!!!!!!!!!!!!!!!!!

LEXICON	_N4711

 ! non possessive forms

+N+Sg+Nom:ых K ;
+N+Sg+Loc:ыхт K ;
+N+Sg+Lat:хын K ;
+N+Sg+Abl:ыхныл K ;
+N+Sg+Instr:хыл K ;
+N+Sg+Trans:хиг K ;

+N+Du+Nom:хыг K ;
+N+Du+Loc:хыгт K ;
+N+Du+Lat:хыгн K ;
+N+Du+Abl:хыгныл K ;
+N+Du+Instr:хыгтыл K ;

+N+Pl+Nom:хыт K ;
+N+Pl+Loc:хытт K ;
+N+Pl+Lat:хытн K ;

+N+Pl+Lat:хытын K ;
+N+Pl+Abl:хытныл K ;
+N+Pl+Instr:хытыл K ;

 ! possessive forms

+N+Sg+PxSg1+Nom:хум K ;
+N+Sg+PxSg1+Loc:хумт K ;
+N+Sg+PxSg1+Lat:хумн K ;
+N+Sg+PxSg1+Abl:хумныл K ;
+N+Sg+PxSg1+Instr:хумтыл K ;

+N+Du+PxSg1+Nom:хагум K ;
+N+Du+PxSg1+Loc:хагумт K ;
+N+Du+PxSg1+Lat:хагумн K ;
+N+Du+PxSg1+Abl:хагумныл K ;
+N+Du+PxSg1+Instr:хагумтыл K ;

+N+Pl+PxSg1+Nom:ханум K ;
+N+Pl+PxSg1+Loc:ханумт K ;
+N+Pl+PxSg1+Lat:ханумн K ;
+N+Pl+PxSg1+Abl:ханумныл K ;
+N+Pl+PxSg1+Instr:ханумтыл K ;

+N+Sg+PxSg2+Nom:хын K ;
+N+Sg+PxSg2+Loc:хынт K ;
+N+Sg+PxSg2+Lat:хынн K ;
+N+Sg+PxSg2+Abl:хынныл K ;
+N+Sg+PxSg2+Instr:хынтыл K ;

+N+Du+PxSg2+Nom:хагын K ;
+N+Du+PxSg2+Loc:хагынт K ;
+N+Du+PxSg2+Lat:хагынн K ;
+N+Du+PxSg2+Abl:хагынныл K ;
+N+Du+PxSg2+Instr:хагынтыл K ;

+N+Pl+PxSg2+Nom:хан K ;
+N+Pl+PxSg2+Loc:хант K ;
+N+Pl+PxSg2+Lat:ханн K ;
+N+Pl+PxSg2+Abl:ханныл K ;
+N+Pl+PxSg2+Instr:хантыл K ;

+N+Pl+PxSg2+Nom:ханын K ;
+N+Pl+PxSg2+Loc:ханынт K ;
+N+Pl+PxSg2+Lat:ханынн K ;
+N+Pl+PxSg2+Abl:ханынныл K ;
+N+Pl+PxSg2+Instr:ханынтыл K ;

+N+Sg+PxSg3+Nom:хе K ;
+N+Sg+PxSg3+Loc:хет K ;
+N+Sg+PxSg3+Lat:хен K ;
+N+Sg+PxSg3+Abl:хеныл K ;
+N+Sg+PxSg3+Instr:хетыл K ;

+N+Du+PxSg3+Nom:хаге K ;
+N+Du+PxSg3+Loc:хагет K ;
+N+Du+PxSg3+Lat:хаген K ;
+N+Du+PxSg3+Abl:хагеныл K ;
+N+Du+PxSg3+Instr:хагетыл K ;

+N+Pl+PxSg3+Nom:ханэ K ;
+N+Pl+PxSg3+Loc:ханэт K ;
+N+Pl+PxSg3+Lat:ханэн K ;
+N+Pl+PxSg3+Abl:ханэныл K ;
+N+Pl+PxSg3+Instr:ханэтыл K ;

+N+Sg+PxDu1+Nom:ыхме̄н K ;
+N+Sg+PxDu1+Loc:ыхме̄нт K ;
+N+Sg+PxDu1+Lat:ыхме̄нн K ;
+N+Sg+PxDu1+Abl:ыхме̄нныл K ;
+N+Sg+PxDu1+Instr:ыхме̄нтыл K ;

+N+Du+PxDu1+Nom:хагме̄н K ;
+N+Du+PxDu1+Loc:хагме̄нт K ;
+N+Du+PxDu1+Lat:хагме̄нн K ;
+N+Du+PxDu1+Abl:хагме̄нныл K ;
+N+Du+PxDu1+Instr:хагме̄нтыл K ;

+N+Pl+PxDu1+Nom:ханме̄н K ;
+N+Pl+PxDu1+Loc:ханме̄нт K ;
+N+Pl+PxDu1+Lat:ханме̄нн K ;
+N+Pl+PxDu1+Abl:ханме̄нныл K ;
+N+Pl+PxDu1+Instr:ханме̄нтыл K ;

+N+Sg+PxDu2+Nom:хын K ;
+N+Sg+PxDu2+Loc:хынт K ;
+N+Sg+PxDu2+Lat:хынн K ;
+N+Sg+PxDu2+Abl:хынныл K ;
+N+Sg+PxDu2+Instr:хынтыл K ;

+N+Du+PxDu2+Nom:хагы̄н K ;
+N+Du+PxDu2+Loc:хагы̄нт K ;
+N+Du+PxDu2+Lat:хагы̄нн K ;
+N+Du+PxDu2+Abl:хагы̄нныл K ;
+N+Du+PxDu2+Instr:хагы̄нтыл K ;

+N+Pl+PxDu2+Nom:ханы̄н K ;
+N+Pl+PxDu2+Loc:ханы̄нт K ;
+N+Pl+PxDu2+Lat:ханы̄нн K ;
+N+Pl+PxDu2+Abl:ханы̄нныл K ;
+N+Pl+PxDu2+Instr:ханы̄нтыл K ;

+N+Pl+PxDu2+Nom:хан K ;
+N+Pl+PxDu2+Loc:хант K ;
+N+Pl+PxDu2+Lat:ханн K ;
+N+Pl+PxDu2+Abl:ханныл K ;
+N+Pl+PxDu2+Instr:хантыл K ;

+N+Sg+PxDu3+Nom:хе̄н K ;
+N+Sg+PxDu3+Loc:хе̄нт K ;
+N+Sg+PxDu3+Lat:хе̄нн K ;
+N+Sg+PxDu3+Abl:хе̄нныл K ;
+N+Sg+PxDu3+Instr:хе̄нтыл K ;

+N+Du+PxDu3+Nom:хаге̄н K ;
+N+Du+PxDu3+Loc:хаге̄нт K ;
+N+Du+PxDu3+Lat:хаге̄нн K ;
+N+Du+PxDu3+Abl:хаге̄нныл K ;
+N+Du+PxDu3+Instr:хаге̄нтыл K ;

+N+Pl+PxDu3+Nom:ханэн K ;
+N+Pl+PxDu3+Loc:ханэнт K ;
+N+Pl+PxDu3+Lat:ханэнн K ;
+N+Pl+PxDu3+Abl:ханэнныл K ;
+N+Pl+PxDu3+Instr:ханэнтыл K ;

+N+Sg+PxPl1+Nom:хув K ;
+N+Sg+PxPl1+Loc:хувт K ;
+N+Sg+PxPl1+Lat:хувн K ;
+N+Sg+PxPl1+Abl:хувныл K ;
+N+Sg+PxPl1+Instr:хувтыл K ;

+N+Du+PxPl1+Nom:хагув K ;
+N+Du+PxPl1+Loc:хагувт K ;
+N+Du+PxPl1+Lat:хагувн K ;
+N+Du+PxPl1+Abl:хагувныл K ;
+N+Du+PxPl1+Instr:хагувтыл K ;

+N+Pl+PxPl1+Nom:ханув K ;
+N+Pl+PxPl1+Loc:ханувт K ;
+N+Pl+PxPl1+Lat:ханувн K ;
+N+Pl+PxPl1+Abl:ханувныл K ;
+N+Pl+PxPl1+Instr:ханувтыл K ;

+N+Sg+PxPl2+Nom:хы̄н K ;
+N+Sg+PxPl2+Loc:хы̄нт K ;
+N+Sg+PxPl2+Lat:хы̄нн K ;
+N+Sg+PxPl2+Abl:хы̄нныл K ;
+N+Sg+PxPl2+Instr:хы̄нтыл K ;

+N+Du+PxPl2+Nom:хагы̄н K ;
+N+Du+PxPl2+Loc:хагы̄нт K ;
+N+Du+PxPl2+Lat:хагы̄нн K ;
+N+Du+PxPl2+Abl:хагы̄нныл K ;
+N+Du+PxPl2+Instr:хагы̄нтыл K ;

+N+Pl+PxPl2+Nom:ханы̄н K ;
+N+Pl+PxPl2+Loc:ханы̄нт K ;
+N+Pl+PxPl2+Lat:ханы̄нн K ;
+N+Pl+PxPl2+Abl:ханы̄нныл K ;
+N+Pl+PxPl2+Instr:ханы̄нтыл K ;

+N+Pl+PxPl2+Nom:хан K ;
+N+Pl+PxPl2+Loc:хант K ;
+N+Pl+PxPl2+Lat:ханн K ;
+N+Pl+PxPl2+Abl:ханныл K ;
+N+Pl+PxPl2+Instr:хантыл K ;

+N+Sg+PxPl3+Nom:ханыл K ;
+N+Sg+PxPl3+Loc:ханылт K ;
+N+Sg+PxPl3+Lat:ханылн K ;
+N+Sg+PxPl3+Abl:ханылныл K ;
+N+Sg+PxPl3+Instr:ханылтыл K ;

+N+Du+PxPl3+Nom:хага̄ныл K ;
+N+Du+PxPl3+Loc:хага̄нылт K ;
+N+Du+PxPl3+Lat:хага̄нылн K ;
+N+Du+PxPl3+Abl:хага̄нылныл K ;
+N+Du+PxPl3+Instr:хага̄нылтыл K ;

+N+Pl+PxPl3+Nom:хананыл K ;
+N+Pl+PxPl3+Loc:хананылт K ;
+N+Pl+PxPl3+Lat:хананылн K ;
+N+Pl+PxPl3+Abl:хананылныл K ;
+N+Pl+PxPl3+Instr:хананылтыл K ;

+N+Pl+PxPl3+Nom:ха̄ныл K ;
+N+Pl+PxPl3+Loc:ха̄нылт K ;
+N+Pl+PxPl3+Lat:ха̄нылн K ;
+N+Pl+PxPl3+Abl:ха̄нылныл K ;
+N+Pl+PxPl3+Instr:ха̄нылтыл K ;

!!!!!!!!!!!!!!!!!!!!!!!!!!!!!!!!!!!!!!!!!!!!!!!!!!!!!!!!!!!!!!!!!!!!!!!!!!!!!!

LEXICON	_N4721

 ! non possessive forms

+N+Sg+Nom:ых K ;
+N+Sg+Loc:ыхт K ;
+N+Sg+Lat:хын K ;
+N+Sg+Abl:ыхныл K ;
+N+Sg+Instr:хыл K ;
+N+Sg+Trans:хиг K ;

+N+Du+Nom:хыг K ;
+N+Du+Loc:хыгт K ;
+N+Du+Lat:хыгн K ;
+N+Du+Abl:хыгныл K ;
+N+Du+Instr:хыгтыл K ;

+N+Pl+Nom:хыт K ;
+N+Pl+Loc:хытт K ;
+N+Pl+Lat:хытн K ;

+N+Pl+Lat:хытын K ;
+N+Pl+Abl:хытныл K ;
+N+Pl+Instr:хытыл K ;

 ! possessive forms

+N+Sg+PxSg1+Nom:хум K ;
+N+Sg+PxSg1+Loc:хумт K ;
+N+Sg+PxSg1+Lat:хумн K ;
+N+Sg+PxSg1+Abl:хумныл K ;
+N+Sg+PxSg1+Instr:хумтыл K ;

+N+Du+PxSg1+Nom:хагум K ;
+N+Du+PxSg1+Loc:хагумт K ;
+N+Du+PxSg1+Lat:хагумн K ;
+N+Du+PxSg1+Abl:хагумныл K ;
+N+Du+PxSg1+Instr:хагумтыл K ;

+N+Pl+PxSg1+Nom:ханум K ;
+N+Pl+PxSg1+Loc:ханумт K ;
+N+Pl+PxSg1+Lat:ханумн K ;
+N+Pl+PxSg1+Abl:ханумныл K ;
+N+Pl+PxSg1+Instr:ханумтыл K ;

+N+Sg+PxSg2+Nom:хын K ;
+N+Sg+PxSg2+Loc:хынт K ;
+N+Sg+PxSg2+Lat:хынн K ;
+N+Sg+PxSg2+Abl:хынныл K ;
+N+Sg+PxSg2+Instr:хынтыл K ;

+N+Du+PxSg2+Nom:хагын K ;
+N+Du+PxSg2+Loc:хагынт K ;
+N+Du+PxSg2+Lat:хагынн K ;
+N+Du+PxSg2+Abl:хагынныл K ;
+N+Du+PxSg2+Instr:хагынтыл K ;

+N+Pl+PxSg2+Nom:хан K ;
+N+Pl+PxSg2+Loc:хант K ;
+N+Pl+PxSg2+Lat:ханн K ;
+N+Pl+PxSg2+Abl:ханныл K ;
+N+Pl+PxSg2+Instr:хантыл K ;

+N+Pl+PxSg2+Nom:ханын K ;
+N+Pl+PxSg2+Loc:ханынт K ;
+N+Pl+PxSg2+Lat:ханынн K ;
+N+Pl+PxSg2+Abl:ханынныл K ;
+N+Pl+PxSg2+Instr:ханынтыл K ;

+N+Sg+PxSg3+Nom:хе K ;
+N+Sg+PxSg3+Loc:хет K ;
+N+Sg+PxSg3+Lat:хен K ;
+N+Sg+PxSg3+Abl:хеныл K ;
+N+Sg+PxSg3+Instr:хетыл K ;

+N+Du+PxSg3+Nom:хаге K ;
+N+Du+PxSg3+Loc:хагет K ;
+N+Du+PxSg3+Lat:хаген K ;
+N+Du+PxSg3+Abl:хагеныл K ;
+N+Du+PxSg3+Instr:хагетыл K ;

+N+Pl+PxSg3+Nom:ханэ K ;
+N+Pl+PxSg3+Loc:ханэт K ;
+N+Pl+PxSg3+Lat:ханэн K ;
+N+Pl+PxSg3+Abl:ханэныл K ;
+N+Pl+PxSg3+Instr:ханэтыл K ;

+N+Sg+PxDu1+Nom:ыхме̄н K ;
+N+Sg+PxDu1+Loc:ыхме̄нт K ;
+N+Sg+PxDu1+Lat:ыхме̄нн K ;
+N+Sg+PxDu1+Abl:ыхме̄нныл K ;
+N+Sg+PxDu1+Instr:ыхме̄нтыл K ;

+N+Du+PxDu1+Nom:хагме̄н K ;
+N+Du+PxDu1+Loc:хагме̄нт K ;
+N+Du+PxDu1+Lat:хагме̄нн K ;
+N+Du+PxDu1+Abl:хагме̄нныл K ;
+N+Du+PxDu1+Instr:хагме̄нтыл K ;

+N+Pl+PxDu1+Nom:ханме̄н K ;
+N+Pl+PxDu1+Loc:ханме̄нт K ;
+N+Pl+PxDu1+Lat:ханме̄нн K ;
+N+Pl+PxDu1+Abl:ханме̄нныл K ;
+N+Pl+PxDu1+Instr:ханме̄нтыл K ;

+N+Sg+PxDu2+Nom:хын K ;
+N+Sg+PxDu2+Loc:хынт K ;
+N+Sg+PxDu2+Lat:хынн K ;
+N+Sg+PxDu2+Abl:хынныл K ;
+N+Sg+PxDu2+Instr:хынтыл K ;

+N+Du+PxDu2+Nom:хагы̄н K ;
+N+Du+PxDu2+Loc:хагы̄нт K ;
+N+Du+PxDu2+Lat:хагы̄нн K ;
+N+Du+PxDu2+Abl:хагы̄нныл K ;
+N+Du+PxDu2+Instr:хагы̄нтыл K ;

+N+Pl+PxDu2+Nom:ханы̄н K ;
+N+Pl+PxDu2+Loc:ханы̄нт K ;
+N+Pl+PxDu2+Lat:ханы̄нн K ;
+N+Pl+PxDu2+Abl:ханы̄нныл K ;
+N+Pl+PxDu2+Instr:ханы̄нтыл K ;

+N+Pl+PxDu2+Nom:хан K ;
+N+Pl+PxDu2+Loc:хант K ;
+N+Pl+PxDu2+Lat:ханн K ;
+N+Pl+PxDu2+Abl:ханныл K ;
+N+Pl+PxDu2+Instr:хантыл K ;

+N+Sg+PxDu3+Nom:хе̄н K ;
+N+Sg+PxDu3+Loc:хе̄нт K ;
+N+Sg+PxDu3+Lat:хе̄нн K ;
+N+Sg+PxDu3+Abl:хе̄нныл K ;
+N+Sg+PxDu3+Instr:хе̄нтыл K ;

+N+Du+PxDu3+Nom:хаге̄н K ;
+N+Du+PxDu3+Loc:хаге̄нт K ;
+N+Du+PxDu3+Lat:хаге̄нн K ;
+N+Du+PxDu3+Abl:хаге̄нныл K ;
+N+Du+PxDu3+Instr:хаге̄нтыл K ;

+N+Pl+PxDu3+Nom:ханэн K ;
+N+Pl+PxDu3+Loc:ханэнт K ;
+N+Pl+PxDu3+Lat:ханэнн K ;
+N+Pl+PxDu3+Abl:ханэнныл K ;
+N+Pl+PxDu3+Instr:ханэнтыл K ;

+N+Sg+PxPl1+Nom:хув K ;
+N+Sg+PxPl1+Loc:хувт K ;
+N+Sg+PxPl1+Lat:хувн K ;
+N+Sg+PxPl1+Abl:хувныл K ;
+N+Sg+PxPl1+Instr:хувтыл K ;

+N+Du+PxPl1+Nom:хагув K ;
+N+Du+PxPl1+Loc:хагувт K ;
+N+Du+PxPl1+Lat:хагувн K ;
+N+Du+PxPl1+Abl:хагувныл K ;
+N+Du+PxPl1+Instr:хагувтыл K ;

+N+Pl+PxPl1+Nom:ханув K ;
+N+Pl+PxPl1+Loc:ханувт K ;
+N+Pl+PxPl1+Lat:ханувн K ;
+N+Pl+PxPl1+Abl:ханувныл K ;
+N+Pl+PxPl1+Instr:ханувтыл K ;

+N+Sg+PxPl2+Nom:хы̄н K ;
+N+Sg+PxPl2+Loc:хы̄нт K ;
+N+Sg+PxPl2+Lat:хы̄нн K ;
+N+Sg+PxPl2+Abl:хы̄нныл K ;
+N+Sg+PxPl2+Instr:хы̄нтыл K ;

+N+Du+PxPl2+Nom:хагы̄н K ;
+N+Du+PxPl2+Loc:хагы̄нт K ;
+N+Du+PxPl2+Lat:хагы̄нн K ;
+N+Du+PxPl2+Abl:хагы̄нныл K ;
+N+Du+PxPl2+Instr:хагы̄нтыл K ;

+N+Pl+PxPl2+Nom:ханы̄н K ;
+N+Pl+PxPl2+Loc:ханы̄нт K ;
+N+Pl+PxPl2+Lat:ханы̄нн K ;
+N+Pl+PxPl2+Abl:ханы̄нныл K ;
+N+Pl+PxPl2+Instr:ханы̄нтыл K ;

+N+Pl+PxPl2+Nom:хан K ;
+N+Pl+PxPl2+Loc:хант K ;
+N+Pl+PxPl2+Lat:ханн K ;
+N+Pl+PxPl2+Abl:ханныл K ;
+N+Pl+PxPl2+Instr:хантыл K ;

+N+Sg+PxPl3+Nom:ханыл K ;
+N+Sg+PxPl3+Loc:ханылт K ;
+N+Sg+PxPl3+Lat:ханылн K ;
+N+Sg+PxPl3+Abl:ханылныл K ;
+N+Sg+PxPl3+Instr:ханылтыл K ;

+N+Du+PxPl3+Nom:хага̄ныл K ;
+N+Du+PxPl3+Loc:хага̄нылт K ;
+N+Du+PxPl3+Lat:хага̄нылн K ;
+N+Du+PxPl3+Abl:хага̄нылныл K ;
+N+Du+PxPl3+Instr:хага̄нылтыл K ;

+N+Pl+PxPl3+Nom:хананыл K ;
+N+Pl+PxPl3+Loc:хананылт K ;
+N+Pl+PxPl3+Lat:хананылн K ;
+N+Pl+PxPl3+Abl:хананылныл K ;
+N+Pl+PxPl3+Instr:хананылтыл K ;

+N+Pl+PxPl3+Nom:ха̄ныл K ;
+N+Pl+PxPl3+Loc:ха̄нылт K ;
+N+Pl+PxPl3+Lat:ха̄нылн K ;
+N+Pl+PxPl3+Abl:ха̄нылныл K ;
+N+Pl+PxPl3+Instr:ха̄нылтыл K ;

!!!!!!!!!!!!!!!!!!!!!!!!!!!!!!!!!!!!!!!!!!!!!!!!!!!!!!!!!!!!!!!!!!!!!!!!!!!!!!

LEXICON	_N53

! xum

 ! non possessive forms

+N+Sg+Nom: K ;
+N+Sg+Loc:ыт K ;
+N+Sg+Lat:ын K ;
+N+Sg+Abl:ыныл K ;
+N+Sg+Instr:ыл K ;
+N+Sg+Trans:ыг K ;

+N+Du+Nom:ыг K ;
+N+Du+Loc:ыгт K ;
+N+Du+Lat:ыгн K ;
+N+Du+Abl:ыгныл K ;
+N+Du+Instr:ыгтыл K ;

+N+Pl+Nom:ыт K ;
+N+Pl+Loc:ытт K ;
+N+Pl+Lat:ытн K ;

+N+Pl+Lat:ытын K ;
+N+Pl+Abl:ытныл K ;
+N+Pl+Instr:ытыл K ;

 ! possessive forms

+N+Sg+PxSg1+Nom:ум K ;
+N+Sg+PxSg1+Loc:умт K ;
+N+Sg+PxSg1+Lat:умн K ;
+N+Sg+PxSg1+Abl:умныл K ;
+N+Sg+PxSg1+Instr:умтыл K ;

+N+Du+PxSg1+Nom:агум K ;
+N+Du+PxSg1+Loc:агумт K ;
+N+Du+PxSg1+Lat:агумн K ;
+N+Du+PxSg1+Abl:агумныл K ;
+N+Du+PxSg1+Instr:агумтыл K ;

+N+Pl+PxSg1+Nom:анум K ;
+N+Pl+PxSg1+Loc:анумт K ;
+N+Pl+PxSg1+Lat:анумн K ;
+N+Pl+PxSg1+Abl:анумныл K ;
+N+Pl+PxSg1+Instr:анумтыл K ;

+N+Sg+PxSg2+Nom:ын K ;
+N+Sg+PxSg2+Loc:ынт K ;
+N+Sg+PxSg2+Lat:ынн K ;
+N+Sg+PxSg2+Abl:ынныл K ;
+N+Sg+PxSg2+Instr:ынтыл K ;

+N+Du+PxSg2+Nom:агын K ;
+N+Du+PxSg2+Loc:агынт K ;
+N+Du+PxSg2+Lat:агынн K ;
+N+Du+PxSg2+Abl:агынныл K ;
+N+Du+PxSg2+Instr:агынтыл K ;

+N+Pl+PxSg2+Nom:ан K ;
+N+Pl+PxSg2+Loc:ант K ;
+N+Pl+PxSg2+Lat:анн K ;
+N+Pl+PxSg2+Abl:анныл K ;
+N+Pl+PxSg2+Instr:антыл K ;

+N+Pl+PxSg2+Nom:анын K ;
+N+Pl+PxSg2+Loc:анынт K ;
+N+Pl+PxSg2+Lat:анынн K ;
+N+Pl+PxSg2+Abl:анынныл K ;
+N+Pl+PxSg2+Instr:анынтыл K ;

+N+Sg+PxSg3+Nom:э K ;
+N+Sg+PxSg3+Loc:эт K ;
+N+Sg+PxSg3+Lat:эн K ;
+N+Sg+PxSg3+Abl:эныл K ;
+N+Sg+PxSg3+Instr:этыл K ;

+N+Du+PxSg3+Nom:аге K ;
+N+Du+PxSg3+Loc:агет K ;
+N+Du+PxSg3+Lat:аген K ;
+N+Du+PxSg3+Abl:агеныл K ;
+N+Du+PxSg3+Instr:агетыл K ;

+N+Pl+PxSg3+Nom:анэ K ;
+N+Pl+PxSg3+Loc:анэт K ;
+N+Pl+PxSg3+Lat:анэн K ;
+N+Pl+PxSg3+Abl:анэныл K ;
+N+Pl+PxSg3+Instr:анэтыл K ;

+N+Sg+PxDu1+Nom:ме̄н K ;
+N+Sg+PxDu1+Loc:ме̄нт K ;
+N+Sg+PxDu1+Lat:ме̄нн K ;
+N+Sg+PxDu1+Abl:ме̄нныл K ;
+N+Sg+PxDu1+Instr:ме̄нтыл K ;

+N+Du+PxDu1+Nom:агме̄н K ;
+N+Du+PxDu1+Loc:агме̄нт K ;
+N+Du+PxDu1+Lat:агме̄нн K ;
+N+Du+PxDu1+Abl:агме̄нныл K ;
+N+Du+PxDu1+Instr:агме̄нтыл K ;

+N+Pl+PxDu1+Nom:анме̄н K ;
+N+Pl+PxDu1+Loc:анме̄нт K ;
+N+Pl+PxDu1+Lat:анме̄нн K ;
+N+Pl+PxDu1+Abl:анме̄нныл K ;
+N+Pl+PxDu1+Instr:анме̄нтыл K ;

+N+Sg+PxDu2+Nom:ын K ;
+N+Sg+PxDu2+Loc:ынт K ;
+N+Sg+PxDu2+Lat:ынн K ;
+N+Sg+PxDu2+Abl:ынныл K ;
+N+Sg+PxDu2+Instr:ынтыл K ;

+N+Du+PxDu2+Nom:агы̄н K ;
+N+Du+PxDu2+Loc:агы̄нт K ;
+N+Du+PxDu2+Lat:агы̄нн K ;
+N+Du+PxDu2+Abl:агы̄нныл K ;
+N+Du+PxDu2+Instr:агы̄нтыл K ;

+N+Pl+PxDu2+Nom:аны̄н K ;
+N+Pl+PxDu2+Loc:аны̄нт K ;
+N+Pl+PxDu2+Lat:аны̄нн K ;
+N+Pl+PxDu2+Abl:аны̄нныл K ;
+N+Pl+PxDu2+Instr:аны̄нтыл K ;

+N+Pl+PxDu2+Nom:ан K ;
+N+Pl+PxDu2+Loc:ант K ;
+N+Pl+PxDu2+Lat:анн K ;
+N+Pl+PxDu2+Abl:анныл K ;
+N+Pl+PxDu2+Instr:антыл K ;

+N+Sg+PxDu3+Nom:э̄н K ;
+N+Sg+PxDu3+Loc:э̄нт K ;
+N+Sg+PxDu3+Lat:э̄нн K ;
+N+Sg+PxDu3+Abl:э̄нныл K ;
+N+Sg+PxDu3+Instr:э̄нтыл K ;

+N+Du+PxDu3+Nom:аге̄н K ;
+N+Du+PxDu3+Loc:аге̄нт K ;
+N+Du+PxDu3+Lat:аге̄нн K ;
+N+Du+PxDu3+Abl:аге̄нныл K ;
+N+Du+PxDu3+Instr:аге̄нтыл K ;

+N+Pl+PxDu3+Nom:анэ̄н K ;
+N+Pl+PxDu3+Loc:анэ̄нт K ;
+N+Pl+PxDu3+Lat:анэ̄нн K ;
+N+Pl+PxDu3+Abl:анэ̄нныл K ;
+N+Pl+PxDu3+Instr:анэ̄нтыл K ;

+N+Sg+PxPl1+Nom:ув K ;
+N+Sg+PxPl1+Loc:увт K ;
+N+Sg+PxPl1+Lat:увн K ;
+N+Sg+PxPl1+Abl:увныл K ;
+N+Sg+PxPl1+Instr:увтыл K ;

+N+Du+PxPl1+Nom:агув K ;
+N+Du+PxPl1+Loc:агувт K ;
+N+Du+PxPl1+Lat:агувн K ;
+N+Du+PxPl1+Abl:агувныл K ;
+N+Du+PxPl1+Instr:агувтыл K ;

+N+Pl+PxPl1+Nom:анув K ;
+N+Pl+PxPl1+Loc:анувт K ;
+N+Pl+PxPl1+Lat:анувн K ;
+N+Pl+PxPl1+Abl:анувныл K ;
+N+Pl+PxPl1+Instr:анувтыл K ;

+N+Sg+PxPl2+Nom:ы̄н K ;
+N+Sg+PxPl2+Loc:ы̄нт K ;
+N+Sg+PxPl2+Lat:ы̄нн K ;
+N+Sg+PxPl2+Abl:ы̄нныл K ;
+N+Sg+PxPl2+Instr:ы̄нтыл K ;

+N+Du+PxPl2+Nom:агы̄н K ;
+N+Du+PxPl2+Loc:агы̄нт K ;
+N+Du+PxPl2+Lat:агы̄нн K ;
+N+Du+PxPl2+Abl:агы̄нныл K ;
+N+Du+PxPl2+Instr:агы̄нтыл K ;

+N+Pl+PxPl2+Nom:аны̄н K ;
+N+Pl+PxPl2+Loc:аны̄нт K ;
+N+Pl+PxPl2+Lat:аны̄нн K ;
+N+Pl+PxPl2+Abl:аны̄нныл K ;
+N+Pl+PxPl2+Instr:аны̄нтыл K ;

+N+Pl+PxPl2+Nom:ан K ;
+N+Pl+PxPl2+Loc:ант K ;
+N+Pl+PxPl2+Lat:анн K ;
+N+Pl+PxPl2+Abl:анныл K ;
+N+Pl+PxPl2+Instr:антыл K ;

+N+Sg+PxPl3+Nom:аныл K ;
+N+Sg+PxPl3+Loc:анылт K ;
+N+Sg+PxPl3+Lat:анылн K ;
+N+Sg+PxPl3+Abl:анылныл K ;
+N+Sg+PxPl3+Instr:анылтыл K ;

+N+Du+PxPl3+Nom:ага̄ныл K ;
+N+Du+PxPl3+Loc:ага̄нылт K ;
+N+Du+PxPl3+Lat:ага̄нылн K ;
+N+Du+PxPl3+Abl:ага̄нылныл K ;
+N+Du+PxPl3+Instr:ага̄нылтыл K ;

+N+Pl+PxPl3+Nom:ананыл K ;
+N+Pl+PxPl3+Loc:ананылт K ;
+N+Pl+PxPl3+Lat:ананылн K ;
+N+Pl+PxPl3+Abl:ананылныл K ;
+N+Pl+PxPl3+Instr:ананылтыл K ;

+N+Pl+PxPl3+Nom:а̄ныл K ;
+N+Pl+PxPl3+Loc:а̄нылт K ;
+N+Pl+PxPl3+Lat:а̄нылн K ;
+N+Pl+PxPl3+Abl:а̄нылныл K ;
+N+Pl+PxPl3+Instr:а̄нылтыл K ;

!!!!!!!!!!!!!!!!!!!!!!!!!!!!!!!!!!!!!!!!!!!!!!!!!!!!!!!!!!!!!!!!!!!!!!!!!!!!!!
